臺灣臺北地方法院刑事判決
105年度訴字第598號
                                      106年度訴字第121號
                                      106年度訴字第189號
公  訴  人  臺灣臺北地方法院檢察署檢察官
被      告  王志聖






指定辯護人  鄭光評律師（義務辯護）
被      告  林錫彬




指定辯護人  陳信至律師（義務辯護）
被      告  黃鵬興


選任辯護人  王世豪律師（法律扶助）
被      告  劉庸安



選任辯護人  楊正評律師（法律扶助）
被      告  蕭志勇



選任辯護人  鍾亞達律師（法律扶助）
被      告  陳宇宏


選任辯護人  李茂禎律師
被      告  何忠儒



選任辯護人  吳家輝律師（法律扶助）
被      告  洪鴻淇



選任辯護人  蔡家瑋律師（法律扶助）
被      告  林建忠




            洪寶傑



上  一  人
選任辯護人  施泓成律師（法律扶助）
被      告  力崑紘



選任辯護人  楊凱吉律師（法律扶助）
被      告  劉晉孜


            蔡厚洲




上  一  人                      
選任辯護人  鄭佑祥律師
被      告  王信瑜



            陳詠翔


            游詠婕



            張尹議



            李奕清


            郭驊霈


            張志城


上  一  人
選任辯護人  賴永憲律師（法律扶助）
上列被告等因違反組織犯罪防制條例等案件，經檢察官提起公訴
（105年度偵字第15125號、第17814號、第20450號、第22886號
、第23645號，105年度少連偵字第166號【下稱本案】）及追加
起訴（106年度蒞追字第1號【下稱追加一案件】，106年度偵緝
字第619號、第620號【下稱追加二案件】），本院判決如下：
    主  文
乙○○、寅○○、宙○○、Ｂ○○、Ｆ○○、戌○○、己○○、卯○○、子○○、辰○○
、甲○○、Ａ○○、Ｃ○○、地○○、午○○、辛○○、酉○○、張志城分別犯如
附表一各編號所示之罪，各處如附表一各編號所示之刑及應執行
刑。
乙○○、寅○○、宙○○、Ｂ○○、Ｆ○○、戌○○、己○○、卯○○、辰○○、甲○○
、張志城其餘被訴部分均無罪。
丙○○、宇○○均無罪。
附表二所示之沒收及追徵，併執行之。
    事  實
一、乙○○、Ｄ○○（通緝中，另行審結）、宙○○、Ｂ○○、Ｆ○○、戌○○
    、己○○、卯○○、子○○、辰○○、甲○○、張志城、地○○、申○○（
    起訴後死亡，另為不受理判決）共同基於意圖營利供給賭博
    場所及聚眾賭博之犯意聯絡，乙○○投資Ｄ○○新臺幣（下同）6
    0萬元，由Ｄ○○於民國105年農曆年至同年5月某時許，在臺北
    市○○區○○○路0段000號8樓之1「北欣營造有限公司」（下稱
    北欣公司）開設賭場(下稱北欣公司賭場)，宙○○、Ｂ○○、Ｆ○○
    、戌○○、己○○、卯○○、辰○○、申○○、甲○○、張志城均擔任賭
    場工作人員，負責看監視影像過濾賭客、提供食物及菸酒招
    待賭客及把風；子○○擔任荷官，計算賭客賭博所得賭金；地
    ○○則介紹賭客前來賭博，且分別據其等工作內容而領得報酬
    或分紅，在北欣公司聚集不特定賭客以麻將或天九牌為工具
    而賭博財物而共同經營賭場，賭法係賭客輪流做莊，由作莊
    者以外之其他賭客押注，每注至少1000元，比較牌面大小，
    比莊家牌面大者即可將賭金贏走，小者賭金歸莊家所有，Ｄ○○另收取以賭資3％計算之抽頭金，並從中用以給付上開報酬
    及分紅，而共同營利。又於北欣公司賭場開設期間內之105
    年4月間，Ｄ○○、Ｂ○○承前犯意聯絡，由Ｄ○○在新北市蘆洲區長
    安街某處民宅開設天九牌及推筒子之賭場（下稱蘆洲民宅賭
    場），Ｂ○○則招攬賭客前來賭博，亦在該處聚集不特定賭客
    以承前同一賭法賭博財物，Ｄ○○復從中抽取抽頭金，而以此
    方式營利。
二、緣玄○○（原名廖邦勛）乃Ｂ○○之子Ａ○○友人，於105年4月21日
    及22日經Ｂ○○介紹到Ｄ○○開設之蘆洲民宅賭場賭博，積欠賭債
    未償，Ｄ○○屢促Ｂ○○向玄○○索償，惟仍未果，Ｂ○○遂要Ａ○○打聽
    玄○○下落。嗣：
(一)於105年5月27日日間某時許，Ａ○○得悉玄○○當日晚間將在錢
    櫃KTV南京店（址設臺北市○○區○○○路0段0號，下稱錢櫃KTV
    ）與友人聚會，Ｄ○○、Ｂ○○、Ａ○○共同基於剝奪他人行動自由
    ，以迫使玄○○償債之犯意聯絡，由Ｂ○○指示Ａ○○將玄○○帶到北
    欣公司處理積欠Ｄ○○之未還賭債，Ａ○○則通知巳○○(通緝中，
    另行審結)一同前往押走玄○○，巳○○則再邀集午○○、辛○○、
    酉○○及少年庚○○（經臺灣士林地方法院106年度少護字第114
    號、臺灣高等法院106年度少抗字第89號裁定應予訓誡確定
    ）共同到場。Ａ○○、巳○○、午○○、辛○○、酉○○及少年庚○○即
    共同承前剝奪他人行動自由之犯意聯絡，於105年5月27日晚
    間7時許起陸續到達錢櫃KTV。由Ａ○○先於同日晚間7時41分許
    進入玄○○所在之307包廂，假意與其唱歌、聊天，後於同日
    晚間10時許，巳○○亦進入同一包廂，玄○○旋因前述債務問題
    ，與Ａ○○、巳○○發生爭執，並舉起寶特瓶做勢攻擊，Ａ○○、巳
    ○○即各以持酒瓶、徒手等方式，毆打玄○○頭部及身體各處致
    其成傷癱軟而無力抵抗，再由包廂外之辛○○、酉○○將其抬上
    午○○駕駛車輛，Ａ○○、辛○○及少年庚○○亦同乘一車，於同日
    晚間11時許將玄○○載到北欣公司，以此強暴方式共同剝奪玄
    ○○之行動自由。
(二)玄○○被帶到北欣公司後，Ｄ○○、Ｂ○○承前犯意聯絡，接續與當
    時同在北欣公司之申○○、甲○○共同基於剝奪他人行動自由之
    犯意聯絡，由Ｄ○○持藤條毆打玄○○，復與Ｂ○○出言迫使玄○○償
    債之強暴、脅迫方式，強逼玄○○簽下面額50萬元本票3張及2
    0萬元本票1張（均未扣案），另交出身分證予Ｄ○○，尚承諾
    交出車輛質押且找老闆設法償債；申○○在玄○○手機帳號登入
    申○○電子郵件加以設定，以掌握玄○○行蹤；甲○○則負責看管
    玄○○，而共同剝奪玄○○行動自由。繼而玄○○於105年5月28日
    在甲○○看守下至臺北市聯合醫院陽明院區就醫，經診出受有
    胸部挫傷，併右側3支肋骨骨折、頭部受傷併多處淺撕裂傷
    、臉部瘀傷、下唇擦傷瘀腫、背部及左臂挫瘀傷、右臂挫擦
    傷等傷害，玄○○趁隙通知其兄報警，警方於105年5月29日15
    時以妨害自由現行犯逮捕甲○○，玄○○自此方獲釋。
三、緣戊○○於103年間受亥○○委託而施作「太平洋翡翠灣鉅大馬
    戲團」工程，天○○為戊○○之下包商，戊○○跟天○○分別遭亥○○
    積欠工程款300餘萬元及8、90萬元。天○○經由綽號「小孟」
    之人，未經戊○○同意而擅向Ｄ○○表示除其之債權外，戊○○之
    債權也委其催討，然戊○○並無此意，於104年8月3日在設於
    臺北市○○路000號之85度Ｃ，未向Ｄ○○、乙○○表示未委託其等
    向亥○○討債，嗣於104年8月13日下午4時許到北欣公司，再
    向Ｄ○○、乙○○表明並無委託其等討債，當時天○○、亥○○及Ｄ○○
    、乙○○、「小孟」及其他年籍不詳之成年人數人均在場。Ｄ○○、乙○○聽聞之後，與在場2名不詳成年人，為謀求為戊○○處
    理債務可抽取之佣金利益，共同基於剝奪他人行動自由之犯
    意聯絡，由Ｄ○○將戊○○從北欣公司會議室拉至乙○○辦公室內
    ，Ｄ○○及2名不詳成年人毆打戊○○，Ｄ○○尚推戊○○撞牆壁，並
    拿鋁棒打戊○○施以強暴，致戊○○受有左側尺骨幹骨折之傷害
    ，後背部、左右腿及右手臂亦有傷勢，其間乙○○出言恐嚇戊○○「你要考慮清楚，不然你會很難過」、「你沒有同意，我
    們將別人(即亥○○)請來這邊，我們要怎樣下台」而脅迫戊○○
    ，戊○○因之心生畏懼，為求逃脫只得應允將債務交由Ｄ○○、
    乙○○處理，始得於同日下午5時許離去。又Ｄ○○、乙○○另共同
    基於強制之犯意聯絡，先分別自稱係「虎堂的小羅」、「長
    堂的阿志」，以示其等具幫派身分，並由Ｄ○○口出三字經且
    與乙○○均對亥○○不停叫囂等脅迫方式，迫其清償債務，亥○○
    因恐遭不利，只得簽發20萬元本票3張及10萬元本票1張(附
    表二編號15)交付Ｄ○○。
四、黃○○積欠Ｄ○○債務，又於105年2月3日晚間10時許偕同友人未
    ○○前往北欣公司找Ｄ○○問支票借款事宜，Ｄ○○因認黃○○所持者
    乃無法兌現之芭樂票，復遲未清償債務，竟與寅○○、宙○○、
    Ｆ○○、戌○○、己○○、卯○○、辰○○共同基於剝奪他人行動自由
    之犯意聯絡，由Ｄ○○持鐵鍬；宙○○拿電擊棒；寅○○、卯○○及
    辰○○則均徒手，而毆打黃○○，Ｆ○○趨前質問黃○○，戌○○及己○○站立一旁，將黃○○圍困在Ｄ○○辦公室角落，阻止其離去。嗣
    黃○○趁隙通知女友報警，Ｄ○○為免警方查緝，指示宙○○、辰○○先將黃○○載往新北市新莊區中港路648巷某民宅（下稱新莊
    民宅）看管，俟Ｄ○○、Ｆ○○、戌○○、己○○、卯○○到達新莊民宅
    後，其等接續前開犯意聯絡，由Ｄ○○、宙○○、辰○○徒手毆打
    黃○○，寅○○、戌○○、己○○、卯○○則在周圍助勢之強暴、脅迫
    手段，強逼黃○○簽立面額35萬元本票3張及汽車讓渡書(附表
    二編號16-17），並將車牌號碼0000-00號自用小客車鑰匙及
    汽、機車駕照、身分證交出，黃○○因而受有雙臂多處擦挫傷
    、左肩挫傷、左手挫傷、上唇撕裂傷等傷勢，且遭上開人共
    同以前揭強暴、脅迫之方式剝奪其行動自由，直至翌（4）
    日凌晨5時許，始得離去。
五、緣壬○○於105年2月上旬在北欣公司賭場，及其當時位在臺北
    市○○區○○街00巷0弄00號5樓住處與申○○邀集之戌○○、己○○、
    張志城賭博，共積欠賭債130萬元，嗣於同年3月28日Ｄ○○指
    示己○○、申○○、戌○○、宙○○至壬○○位於雲林縣莿桐鄉的老家
    討債，經其父丑○○發覺有異報警而作罷。後於105年4月8日
    上午壬○○於父母陪同下至臺北市○○區○○路0段00號臺北市青
    少年育樂中心接受酒駕法治教育課程，課程結束後之同日中
    午某時許戌○○、己○○、張志城、申○○及壬○○一同前往北欣公
    司商談壬○○清償賭債事宜(無證據證明此時已有剝奪行動自
    由或使人不能抗拒之意思），詎壬○○到達北欣公司後，Ｄ○○
    、申○○、戌○○、己○○及張志城共同意圖為自己或他人不法之
    所有，基於結夥3人以上強盜之犯意聯絡，由Ｄ○○、己○○徒手
    毆打壬○○，致壬○○受有胸部挫傷之傷勢，Ｄ○○、張志城並分
    別向壬○○恫稱「把你打死，從8樓丟下去，判刑也判不到3年
    」、「電話要接，不接的話，下次抓到就把你手腳打斷」，
    更迫於現場有多人在場形成之威嚇態勢，壬○○因之心生畏懼
    且致不能抗拒，為求脫身只得依Ｄ○○指示簽署超逾積欠賭債
    總額之面額50萬元本票7張（均未扣案），共350萬元，交予
    Ｄ○○，後於同日下午5時許始讓壬○○離開。　　
六、癸○○應Ｄ○○之邀，於105年4月19日晚間10時許到北欣公司，
    在Ｄ○○辦公室與Ｄ○○、子○○聊天，Ｄ○○、子○○因而得悉癸○○身
    懷鉅款，Ｄ○○並將此情告知乙○○、卯○○、宙○○及Ｃ○○。Ｄ○○、
    乙○○、宙○○、卯○○、子○○、Ｃ○○為朋分癸○○所有財物，共同
    意圖為自己或他人不法之所有，基於搶奪之犯意聯絡，謀議
    搶奪癸○○身上財物，並推由宙○○為Ｃ○○指認癸○○且負責把風
    ，由Ｃ○○下手行搶癸○○。商議既定，宙○○、卯○○及Ｃ○○於同日
    晚間10時30分許從北欣公司下樓，到北欣公司樓下1樓，卯○○安排Ｃ○○及宙○○站位，並買口罩給二人戴上後，於同日晚間
    10時37分許回到北欣公司。Ｃ○○及宙○○在癸○○於同日晚間10
    時41分許下樓後，於同日館間晚間10時42分許，Ｃ○○依宙○○
    之指認，下手搶奪癸○○裝有現金110餘萬元、手機2支、金鍊
    子1條、銀行存摺之包包1只。Ｃ○○得手後旋即搭乘計程車逃
    逸，子○○、宙○○前往接應，Ｃ○○、宙○○再轉搭丙○○駕駛車輛
    （車上搭載宇○○），宙○○途中丟棄癸○○包包內之手機、存摺
    ，並將包包燒掉，繼而在桃園蘆竹的高爾夫球場與卯○○、寅
    ○○（無證據證明丙○○、宇○○、寅○○共同搶奪癸○○）碰面後到
    卯○○住處清點現金再回到北欣公司，Ｄ○○、乙○○、宙○○、卯○○、子○○及Ｃ○○並將搶得之現金及金鍊子朋分花用。
七、Ｅ○○前於105年3月11日晚間某時許，經地○○邀約前往北欣公
    司賭博，積欠44萬元賭債。繼因Ｅ○○無法償還賭債，地○○依Ｄ
    ○○要求，於105年3月26日晚間10時至11時許將Ｅ○○帶到北欣
    公司商討如何還債，Ｄ○○、乙○○、宙○○、己○○及卯○○共同基
    於剝奪他人行動自由之犯意聯絡，在北欣公司辦公室內由Ｄ○○、己○○持鏟子，乙○○、宙○○及卯○○則徒手，而毆打Ｅ○○，宙
    ○○尚持西瓜刀威嚇Ｅ○○，以逼使Ｅ○○設法還債，致Ｅ○○受有頭
    部創傷、後頸部挫傷、左臂、左肘、右臂、右肘、右膝、右
    足挫傷併瘀傷、左膝撕裂傷3公分等傷勢。嗣於105年3月27
    日晚間某時許，Ｄ○○、宙○○承前犯意聯絡，由Ｄ○○指示宙○○、
    辰○○及申○○載Ｅ○○返家拿錢還債，辰○○、申○○自斯時起亦與Ｄ
    ○○、宙○○基於共同剝奪他人行動自由之犯意聯絡，由宙○○駕
    車，載同Ｅ○○、辰○○及申○○到Ｅ○○位在新北市○○區○○路000巷0
    號2樓住處樓下，申○○與Ｅ○○一同上樓。Ｅ○○父親蕭德新接獲Ｅ
    ○○事先詢問是否在家的通知覺得有異而先報警，Ｅ○○向警方
    假稱與其上樓之申○○乃其友人，表示不需警方協助，警方將
    Ｅ○○送亞東醫院就診。繼於105年3月28日1時許，宙○○駕車，
    載同辰○○及申○○前往亞東醫院，辰○○及申○○進醫院找到Ｅ○○
    將之帶回北欣公司，而以上開強暴方式剝奪Ｅ○○之行動自由
    ，直至105年3月29日日間某時許Ｅ○○始獲釋。
八、Ｂ○○明知可發射子彈具有殺傷力之改造手槍、具有殺傷力之
    子彈，均係槍砲彈藥刀械管制條例列管之違禁物，未經主管
    機關許可不得持有或寄藏，竟基於寄藏可發射子彈具有殺傷
    力之改造手槍及有殺傷力子彈之犯意，於100年間某時許在
    臺北市○○區○○路0段000巷0號住處，受友人即真實姓名年籍
    不詳，綽號「可愛龍大摳中」（已歿）之成年男子之託代為
    保管附表二編號22至24所示之槍枝、子彈，並自該時起非法
    寄藏而同時持有之。嗣於105年8月21日為警持搜索票至上開
    住處搜索，扣得前開槍彈而查悉上情。
九、案經玄○○、戊○○、黃○○、壬○○、癸○○、Ｅ○○分別訴由臺北市
    政府警察局中山分局報請臺灣臺北地方檢察署檢察官偵查起
    訴。　　　　　　　　
    理  由
甲、有罪部分
、證據能力部分
壹、證人即被害人亥○○之警詢證述有證據能力
　　按被告以外之人於檢察事務官、司法警察官或司法警察調查
    中所為之陳述，與審判中不符時，其先前之陳述具有較可信
    之特別情況，且為證明犯罪事實存否所必要者，得為證據，
    刑事訴訟法第159條之2定有明文。查被告乙○○辯護人雖爭執
    證人亥○○警詢證述之證據能力，惟該等證述與事實三待證事
    項相關，且參諸其警詢筆錄時間為105年8月21日，距離事實
    三發生時間較近，不致因時隔日久而遺忘案發經過，對於事
    件始末較能完整陳述，且無暇考慮利害關係，受被告Ｄ○○、
    乙○○訴訟策略、人情壓力等心理狀況干擾程度較低，證人亥
    ○○應具有較清晰之記憶而能憑記憶具體描述細部情節。據此
    ，證人亥○○於警詢所為陳述，相對具有較可信之特別情況，
    且此就判斷被告Ｄ○○、乙○○有否成立事實三犯行，實有參酌
    之必要性，為證明被告Ｄ○○、乙○○犯罪事實所必要。而被告
    乙○○辯護人雖曾於本院準備程序時曾聲請傳喚證人亥○○到庭
    （本院卷【除另標明外，均指本案之本院105年度訴字第598
    號案卷】一第171頁反面），惟於本院審理時當庭捨棄傳喚
    （本院卷三第24頁），顯已捨棄該證人之交互詰問及對質之
    權利，就該未曾傳喚到庭對質、詰問之警詢證詞，調查證據
    亦已完足，得援引作為本案之證據。
貳、證人即告訴人黃○○警詢陳述有證據能力
一、按被告以外之人於審判中有所在不明而無法傳喚或傳喚不到
    之情形者，其於檢察事務官、司法警察官或司法警察調查中
    所為之陳述，經證明具有可信之特別情況，且為證明犯罪事
    實之存否所必要者，得為證據，為刑事訴訟法第159條之3第
    3款所明定。次按被告詰問證人之權利乃憲法第16條保障之
    訴訟權之一，又為憲法正當法律程序所保障，以助於公平審
    判及發見真實之實現。為確保被告對證人之詰問權，證人於
    審判中，應依人證之法定程序，到場具結陳述，並接受被告
    之詰問，其陳述始得作為認定被告犯罪事實之判斷依據。被
    告以外之人於審判外之陳述，依法律特別規定得作為證據者
    （刑事訴訟法第159條第1項參照），除「客觀上不能受詰問
    者」外，於審判中，仍應依法踐行詰問程序（司法院釋字第
    582號解釋理由第4段參照）。是以保障對質詰問之目的，乃
    在促使法院傳喚審判外陳述的證人於審判中出庭作證，倘法
    院已盡其促成證人到庭之義務，仍不能使證人到庭，而被告
    未行使詰問權之不利益已經由法院採取衡平之措施，其防禦
    權業經程序上獲得充分保障時，仍得容許援用未經被告詰問
    之證詞，採為認定被告犯罪事實之證據。至於被告之防禦權
    是否已獲程序保障，除應以符合刑事訴訟法第159條之3 所
    定之事由為前提外，法院仍應踐行法定調查程序，給予被告
    充分辯明之防禦機會，以補償其不利益，此時法院採用該未
    經被告詰問之證言，即不得指為違法（最高法院109年台上
    字第4032號判決參照）。
二、證人黃○○經本院依址傳、拘未到，亦無在監在押情事，有其
    個人資料查詢結果、臺灣高等法院被告前案紀錄表及在監在
    押全國紀錄表、本院送達回證、拘票、拘提報告書可稽（本
    院卷十一第82-83、230、234、256-258、264-267、280、28
    4、286-288頁），可認其所在不明，而無法傳喚、拘提到庭
    。又證人黃○○105年2月15日警詢陳述相當接近同年月3日案
    發之初，斯時之記憶當屬最鮮明，且無證據顯示前開陳述係
    司法警察違背法定程序所取得，顯有可信之特別情況，且因
    證人黃○○無法傳喚，而無從再取得其陳述內容，縱以其他證
    據替代，亦難以達到同一目的，自為證明事實四部分被訴之
    被告寅○○、宙○○、Ｆ○○、戌○○、己○○、卯○○、辰○○有無此部
    分犯行之事實所必要，故依上說明，應認證人黃○○警詢陳述
    合於刑事訴訟法第159條之3第3款規定之要件，而具有證據
    能力。被告宙○○、己○○、Ｆ○○、戌○○、辰○○、卯○○之辯護人
    均爭執證人黃○○上開警詢陳述之證據能力，自無可採。　　
參、證人即告訴人玄○○、Ｅ○○偵訊證述，均有證據能力。
　　按被告以外之人於偵查中向檢察官所為陳述，除顯有不可信
    之情況者外，得為證據，刑事訴訟法第159條之1第2項亦定
    有明文。被告甲○○之辯護人雖就事實二部分爭執證人玄○○偵
    查中具結證述之證據能力；被告辰○○之辯護人則就事實七部
    分爭執證人Ｅ○○偵查中具結證述之證據能力，惟查，該等證
    述已分別經由具結擔保真實性，且證人玄○○、Ｅ○○均對檢察
    官之問題皆能為連續陳述，復無證據顯示其有受到脅迫、誘
    導等不正取供之情形，衡酌筆錄作成之外部狀況為整體考量
    ，認無顯不可信之情況存在，且被告甲○○及其辯護人並未釋
    明該等偵訊筆錄製作原因、過程、內容功能等外在環境，有
    何顯不可信之情形。再者，證人玄○○、Ｅ○○審判中已到庭具
    結作證，接受交互詰問（本院卷三第99頁反面-109頁反面、
    195頁反面-204頁反面，本院卷十二第377-395頁），調查證
    據之程序亦已完備，被告甲○○、鴻寶傑之詰問權已獲保障，
    依前開規定，應認前開證人等偵查中經具結之證述，均有證
    據能力。
肆、按被告以外之人於審判外之陳述，雖不符同法第159條之1至
    159條之4之規定，而經當事人於審判程序同意作為證據，法
    院審酌該言詞陳述或書面陳述作成時之情況，認為適當者，
    亦得為證據。又當事人、代理人或辯護人於法院調查證據時
    ，知有第159條第1項不得為證據之情形，而未於言詞辯論終
    結前聲明異議者，視為有前項之同意，刑事訴訟法第159條
    之5第1、2項亦定有明文。對於本判決所引用前開甲、、壹
    至參之陳述以外之下述被告自身以外之人於審判外之言詞或
    書面陳述之證據能力，本件檢察官、被告等及辯護人等於本
    院審判期日中均未予爭執，且迄至言詞辯論終結前亦未聲明
    異議，本院審酌該等具有傳聞證據性質之證據製作時之情況
    ，並無不能自由陳述之情形，亦未見有何違法取證或其他瑕
    疵，且與待證事實具有關聯性，認為以之作為證據應屬適當
    ，自均有證據能力。
伍、本判決以下所引用非供述證據部分，並無證據證明係公務員
    違背法定程序所取得，是依刑事訴訟法第158條之4反面解釋
    ，即具證據能力。
、得心證理由
壹、事實一（本案起訴書犯罪事實二（一）及追加二案件追加起
    訴書二(一)）部分
一、承認犯行之被告部分
　　被告宙○○、Ｂ○○、Ｆ○○、戌○○、己○○、卯○○、子○○、辰○○、甲○○、張志城、地○○就事實一所示意圖營利提供賭博場所及聚
    眾賭博犯行均坦承不諱（本院卷五第129-133、244-244頁反
    面），核與證人即北欣公司賭場賭客壬○○及Ｅ○○、蘆洲民宅
    賭場賭客玄○○、證人即共犯Ｄ○○分別所陳之賭場經營情況相
    符（偵17814卷二第160-162、180頁-182頁，偵17814卷九第
    106頁反面，偵17814卷十二第52頁反面、120頁及反面，本
    院卷一第115頁反面，本院卷二第51頁及反面，本院卷三第9
    9頁反面），並經警方在北欣公司扣得天九牌及麻將牌各1副
    （附表二編號1-2，偵17814卷二第85-87之1、103頁），是
    認前開被告等之任意性自白與事實相符，堪以採信。
二、否認犯行之被告部分　　
(一)訊據被告乙○○固坦承有因被告Ｄ○○開設賭場而交付60萬元予
    被告Ｄ○○等語，惟否認有何意圖營利提供賭博場所及聚眾賭
    博犯行，辯稱：我未參與經營，係出借60萬元給Ｄ○○等語。
    辯護人主張：被告乙○○僅係個人出借被告Ｄ○○款項開設賭場
    ，並無共同經營賭場等語。
(二)查被告Ｄ○○有於105年農曆年至同年5月某時許在北欣公司開
    設賭場，前揭承認事實一犯行之被告等並有在該賭場中分擔
    責賭場營運工作等情，有前開證據（甲、、壹、一）可憑
    ，復為被告乙○○所不爭執，可以認定。又證人即被告Ｄ○○陳
    稱：乙○○出資60萬元給我開賭場等語（本院卷一第115頁反
    面），而被告乙○○亦自承其投資被告Ｄ○○60萬元，並曾獲被
    告Ｄ○○分配3000元等語（本院卷一第112、165頁反面），可
    認被告乙○○提供資金時係知悉被告Ｄ○○將用於在北欣公司開
    設賭場，因而注資且分得利潤，被告乙○○改稱僅是出借款項
    予被告Ｄ○○，辯護人據此主張並無投資開設賭場一事，均不
    可採。是此部分應審究者為：被告乙○○辯稱未涉及經營，是
    否可採？縱被告乙○○未經營管理賭場，而只提供資金，是否
    仍應構成意圖營利提供賭博場所及聚眾賭博犯行之共同正犯
    ？茲分述如下：
　1.於本院準備程序中，證人即被告戌○○陳稱：我去北欣公司賭
    場打雜，開門讓賭客進來，跑腿買賭客要的飲料食物，有時
    候會去看顧賭場出入，我聽乙○○指示做賭場的工作，乙○○及
    Ｄ○○都有給我錢（本院卷四第158頁反面、161頁、本院卷五1
    31頁及反面）；證人即被告Ｆ○○陳稱：乙○○會要我去連繫其
    他的共犯去北欣公司賭場上班，叫我去買東西時，會多給我
    幾百元（本院卷五第133頁）；證人即被告宙○○陳稱：我聽
    乙○○的指示從事賭博（本院卷四161頁），賭場部分的薪水
    都是乙○○給我的（本院卷五第130頁)；證人即被告己○○陳稱
    ：我在賭場負責清潔打掃，一次報酬1000元，有時候是Ｄ○○
    、有時候是乙○○發給我的（本院卷二第113頁反面）；證人
    即被告辰○○陳稱：我在北欣公司賭場負責幫賭客開門，領日
    薪1、2000元，Ｄ○○跟乙○○都有給我錢（本院卷五第132頁）
    等語。而證人即被告子○○則於偵訊中陳稱：Ｄ○○、乙○○叫我
    去北欣公司賭場幫忙經營，賭場抽頭金扣除給我及其他工作
    人員之報酬及分紅，剩下的就是Ｄ○○、乙○○拿走（偵17814卷
    八第126-127頁）等語，其等均指稱被告乙○○有分派賭場工
    作及分發報酬。而觀諸105年3月9日被告Ｆ○○、卯○○間通聯譯
    文內容（偵23645卷第257頁），被告Ｆ○○在上開電話中對被
    告卯○○稱：現在賭的部分來說，就是你跟「志爺」負責等語
    。其中之「志爺」指的是被告乙○○，經證人即被告Ｆ○○陳明
    在卷（本院卷五第130頁反面），亦與上開證人所稱被告乙○○有就賭場工作之進行對其他此部分被告下達指示乙節相合
    ，可認被告乙○○除出資開設北欣公司賭場外，尚參與北欣公
    司賭場之經營。
　2.縱被告乙○○僅有出資而未經手實際經營，惟其就被告Ｄ○○開
    設賭場營利既已事先知悉，從而注資，自係以投資之方式，
    作為其參與此部分意圖營利提供賭博場所及聚眾賭博行為之
    謀議與角色分擔，再推由其餘被告負責實施賭博之犯罪行為
    ，仍係與此部分其他被告間共同實行犯行。又辯護人聲請傳
    喚被告Ｄ○○，以證明北欣公司賭場之經營管理者係被告Ｄ○○或
    被告乙○○（本院卷五第245頁反面），然被告乙○○即便僅投
    資而未參與實際經營，仍足構成與其他共犯共同實行此部分
    犯行，業據本院認定在前，自無調查必要。況被告Ｄ○○因未
    到案，業經本院通緝（本院卷九第467頁），現仍逃匿中，
    亦無從傳喚其到庭作證。
三、綜上，此部分被告等之意圖營利提供賭博場所及聚眾賭博犯
    行均事證明確，被告乙○○之辯解及辯護人主張並不可採，應
    依法論科。　　
貳、事實二（本案起訴書犯罪事實二（二））部分
一、事實二(一)部分
(一)承認犯行之被告部分
　　被告Ｂ○○、Ａ○○、午○○及辛○○均承認有事實二(一)之共同剝奪
    他人行動自由犯行，被告Ａ○○並坦承有事實二(一)之傷害犯
    行（本院卷一第233頁反面，本院卷五第233-234頁、本院卷
    六第181-182頁，本院卷八第241頁，本院卷十四第445頁）
    ，核與證人玄○○指訴（偵17814卷九第104頁反面、106頁反
    面-107頁，本院卷三第99頁反面-101頁反面、106頁反面-10
    7、108頁及反面）、證人即被告Ｄ○○陳述（偵17814卷二第18
    1頁及反面、183頁，本院卷三第193頁及反面、195頁）、證
    人即少年庚○○陳述（偵17814卷五第196頁反面-197頁反面）
    大致相符，並有被告Ｂ○○、Ａ○○及巳○○間通訊監察譯文、本院
    勘驗筆錄（錢櫃KTV監視影像）及警方擷取監視影像照片可
    憑（偵17814卷五第41-56頁，偵17814卷九第95-99頁，本院
    卷二第35頁反面-36頁）可據，足認前開被告等上揭任意性
    自白與事實相符，堪以採信，其等此部分之共同剝奪告訴人
    玄○○行動自由之犯行及被告Ａ○○之傷害犯行，應可認定。
(二)被告酉○○否認事實二(一)之妨害自由犯行部分
  1.被告酉○○固坦承有依被告巳○○指示將告訴人玄○○抬到錢櫃KT
    V樓下，但否認有事實二(一)之剝奪他人行動自由犯行，辯
    稱：當天是午○○叫我去錢櫃KTV唱歌，到場後我是因為巳○○
    叫我幫忙，說要送玄○○去醫院，我才會去抬玄○○下樓，且我
    沒有抬他上車，我沒有妨害玄○○自由等語。
  2.此部分應審究者為：被告酉○○依被告巳○○指示抬告訴人玄○○
    時，是否知悉目的是要將告訴人玄○○帶到他處而限制其自由
    ？茲分述如下：　
 (1)查被告Ｄ○○因告訴人玄○○積欠賭債，要求介紹告訴人玄○○到
    蘆洲民宅賭場之被告Ｂ○○把告訴人玄○○找出來還債，被告Ｂ○○
    遂叫其子即被告Ａ○○找人。被告Ａ○○於105年5月27日間某時許
    因知悉告訴人玄○○當日晚間將到錢櫃KTV，被告Ｂ○○指示被告
    Ａ○○將告訴人玄○○帶到北欣公司處理未還之賭債，而被告巳○○因為知悉被告Ａ○○要將告訴人玄○○帶走，因此找被告辛○○、
    午○○、少年庚○○一同到場，嗣告訴人玄○○因在包廂中遭毆打
    成傷，於同日晚間11時許由被告午○○駕駛車輛，被告Ａ○○、
    辛○○及少年庚○○亦乘同一車輛，將其載到北欣公司等情，有
    前開證據（甲、、貳、一之（一））可憑，復為被告酉○○
    所不爭執。被告酉○○雖否認有將告訴人玄○○抬上車，然依本
    院勘驗錢櫃KTV監視影像，結果可見告訴人玄○○（本院勘驗
    筆錄代號【下稱勘驗編號】B，本院卷二第31頁）在錢櫃KTV
    包廂被打傷之後，呈現癱軟狀態，由被告辛○○（勘驗編號L
    ，本院卷二第35頁）、酉○○（勘驗編號M，本院卷二第35頁
    ）分別勾住其右手、左手拖著，被告巳○○（勘驗編號J，本
    院卷二第34頁）、Ａ○○（勘驗編號E，院卷二第31頁反面）依
    次走在其等後面離開KTV。嗣被告辛○○、酉○○將告訴人玄○○
    抬上車，午○○（勘驗編號K，本院卷二第35頁）開車，車上
    有Ａ○○、辛○○、少年庚○○（勘驗編號N，本院卷二第35頁），
    將告訴人玄○○載到北欣公司，有本院勘驗筆錄可參（本院卷
    二第35頁反面-36頁），可見被告酉○○有將告訴人玄○○抬下
    樓後抬到車上，其前開所辯，並不可採。
 (2)被告酉○○始終供稱是被告午○○找他到錢櫃KTV唱歌（少連偵
    卷第14頁反面、32頁，本院卷一第231頁反面，本院卷二第3
    23頁反面，本院卷五第234頁，本院卷八第140、242頁），
    此固與證人即被告午○○所陳「是我約酉○○一起去唱歌」等語
    相合（少連偵卷第30頁反面，本院卷一第232頁反面，本院
    卷八第241-242頁，本院卷九第564頁），惟證人即被告巳○○
    偵訊及本院審理時係稱其有找午○○、辛○○到錢櫃KTV，也有
    找酉○○（偵17814卷五第160頁反面、200頁反面，本院卷九
    第593-594頁），與被告午○○、酉○○前開所述已有出入，是
    被告酉○○辯稱係因午○○邀約唱歌才到錢櫃KTV等語，即難憑
    採。
 (3)又證人即被告巳○○於本院準備程序時自陳「我因為知道Ａ○○
    要帶玄○○離開，所以多找一些人來」、「去KTV前就有聽Ａ○○
    說玄○○欠賭債」（本院卷六第182-183頁），「我有跟午○○
    說玄○○跟我及Ａ○○有帳務的事要解決」，「午○○大概知道去
    了不是純粹要唱歌」等語(本院卷八第301頁）。另參以證人
    即少年庚○○偵訊時陳稱「是巳○○找我去的」（偵17814卷五
    第196頁反面）；於法院訊問時陳稱「到KTV前，在樹德公園
    我聽巳○○在講」、「若沒事就唱歌，有事就要動手」（少調
    字卷第21頁）。被告巳○○亦承認105年5月27日到達錢櫃KTV
    前之下午接近傍晚時，有跟被告午○○、辛○○及少年庚○○一同
    在樹德公園（本院卷八第301頁），綜合可見被告巳○○為了
    押走告訴人玄○○而找酉○○、辛○○、午○○、少年庚○○一同到場
    ，行前並有告知目的，於辛○○、午○○、少年庚○○均有自被告
    巳○○聽聞此事之情況下，衡情被告巳○○當無獨漏被告酉○○未
    予告知之理。況觀諸被告酉○○於105年5月27日所持手機門號
    （0000000000）通聯記錄，其於案發前有與少年庚○○二度聯
    繫，有台灣大哥大公司資料查詢紀錄（偵17814卷五第218頁
    ）可按，被告酉○○透過與少年庚○○之聯繫，亦非無可能知悉
    到錢櫃KTV是為了押走告訴人玄○○。
 (4)至被告酉○○辯稱其去抬玄○○是巳○○說要他幫忙，因為要將玄
    ○○送醫等語，惟依證人即少年庚○○於偵訊時所陳「我看到包
    廂裡有Ａ○○、巳○○，玄○○倒在地上，我當時有問要不要先送
    玄○○去醫院，但Ａ○○說要直接帶玄○○去他爸那邊」（偵17814
    卷五第197頁反面-198頁），此與證人即被告Ａ○○偵訊時所陳
    「他們有問是不是要送醫院，我就沒有講話，請他們先去一
    個地方」等語（偵17814卷五第203頁反面）相合，則在被告
    Ａ○○為上開表示後，實難信其他共犯仍有繼續談論要將告訴
    人玄○○送醫之情。況於105年5月27日晚間11時許被告巳○○與
    被告Ｂ○○間之電話中，被告巳○○向被告Ｂ○○告知「他們現在人
    已經抓過去了喔 」（偵17814卷九第99頁），被告巳○○對上
    開通話內容，於本院審理時陳稱當時是在講要將告訴人玄○○
    載到北欣公司（本院卷九第599-600頁），加以被告午○○坦
    承其將告訴人玄○○抬上車時，已知道是要妨害其自由（本院
    卷八第241頁）；被告巳○○亦稱被告辛○○在將告訴人玄○○抬
    上車要帶走時，應該就知道要妨害其自由（本院卷八第301
    頁），是被告酉○○上揭所辯當時以為是要將告訴人玄○○送醫
    才出手抬人等語，並不可採，由此益徵被告酉○○即便將告訴
    人玄○○抬上車後未隨同到北欣公司，對於當時受傷之玄○○自
    由遭其等妨害之事實，依當時情況，已有認知。
 (5)基上，可認被告酉○○於案發當時抬告訴人玄○○下樓及上車，
    當知所為係為將告訴人玄○○押走而載到他處，其辯稱並無剝
    奪告訴人玄○○行動自由之犯意，並不可採。
二、事實二(二)部分
(一)被告甲○○承認有事實二(二)之剝奪他人行動自由犯行(本院
    卷五第235頁)，此有後述證據（甲、、貳、二、（二）之2
    ）可據，其任意性之自白和與事實相符，可以採信，並足認
    其有此部分之共同剝奪告訴人玄○○行動自由之犯行。
(二)被告Ｂ○○否認事實二(二)之犯行部分
　1.被告Ｂ○○就告訴人玄○○有在北欣公司遭傷害、妨害自由，被
    要求簽發本票，拿走證件並承諾拿出車輛抵押還債等事實，
    並不爭執（本院卷六第182頁），惟否認有妨害自由犯行，
    辯稱：Ａ○○於105年5月27日將玄○○帶到北欣公司後半小時，
    我為了將因為酒醉一直要打玄○○的Ａ○○帶走而離開北欣公司
    。我離開公司前沒看到有人打玄○○或要他簽本票。後來怎麼
    談的，我不知道，因為我跟Ｄ○○說我只是帶玄○○去賭場的介
    紹人，蘆洲民宅賭場是Ｄ○○跟他朋友的場子，應該由Ｄ○○去處
    理。隔天的28日下午我才又到北欣公司，當時是看到玄○○跟
    Ｄ○○在聊天，玄○○說要拿車子抵押借款等語。
  2.查告訴人玄○○被帶到北欣公司後，遭被告Ｄ○○持藤條毆打，
    並被要求簽下面額50萬元本票3張及20萬元本票1張，另交出
    身分證予被告Ｄ○○，尚承諾交出車輛質押並找老闆借錢。被
    告Ｄ○○命被告申○○在玄○○手機帳號登入申○○電子郵件加以設
    定，以掌握告訴人玄○○行蹤，並讓告訴人玄○○於105年5月28
    日晚間離開北欣公司，而於同日晚間7時42分至臺北市聯合
    醫院陽明院區就醫，復命被告甲○○跟著告訴人玄○○等情，業
    據證人玄○○指訴在卷（偵17814卷九第105-106、144頁反面-
    145頁，本院卷三第102-104頁反面、196頁反面、198頁反面
    ），與證人即被告申○○、Ｄ○○、Ｂ○○、甲○○之陳述大致相符（
    偵17814卷二第9-10、124-125、127頁及反面、145-1頁反面
    、191頁反面，偵17814卷七第75頁及反面，本院卷一第309
    頁反面-310頁反面，本院卷二第51頁及反面，本院卷五第23
    4頁反面-235頁，本院卷六第181-182頁），且有被告Ｄ○○手
    機內存有之其拍攝之告訴人玄○○受傷及簽署文件照片、被告
    Ｄ○○與力昆紘（暱稱：此人已死）微信通聯內容、告訴人玄○○手機APPLE帳戶電子郵件遭設定之紀錄及臺北市立聯合醫院
    陽明院區監視影像擷圖照片（偵17814卷二第30-40頁，偵17
    814卷九第123-124、149頁）。而告訴人玄○○就醫後診出有
    胸部挫傷，併右側3支肋骨骨折、頭部受傷併多處淺撕裂傷
    、臉部瘀傷、下唇擦傷瘀腫、背部及左臂挫瘀傷、右臂挫擦
    傷等傷害，有診斷證明書及病歷可查（他卷二第72-73頁，
    本院卷七第481-509頁）。另告訴人玄○○於就診時趁隙通知
    其兄報警，警方於同年月29日下午3時以妨害自由現行犯逮
    捕被告甲○○等情，據被告甲○○陳明在卷（他卷二第46頁反面
    ），並有逮捕通知書可憑（他卷二第53頁）。以上各情，均
    可認定。
  3.查：
 (1)依告訴人玄○○所述，其在北欣公司醒來後就看到被告Ｂ○○，
    其先被罵、遭被告Ｄ○○跟甲○○毆打，被告Ｂ○○問其債務要如何
    處理，其講要錢可以但其要出去籌錢，向老闆借錢並將車子
    及身分證押給他們，被告Ｄ○○、Ｂ○○討論2小時後才同意。本
    票是被告Ｄ○○及申○○叫其簽的，其簽的時候，被告Ｂ○○及甲○○
    均在，被告Ｂ○○並向其表示現在是被告Ｄ○○做主，只要被告Ｄ○○同意，其就可以離開等語（偵17814卷九第105頁及反面，
    本院卷三第103、104、105、201頁反面），已明確指稱在被
    告Ｄ○○迫其簽署本票期間，被告Ｂ○○、甲○○均在場，被告Ｂ○○
    並與被告Ｄ○○共同向其催討債務。
 (2)依被告Ｂ○○及Ａ○○、巳○○間通聯監察譯文內容（偵17814卷九
    第99-100頁），案發前之105年5月28日下午4時54分被告Ｂ○○
    即打電話給被告巳○○詢問拿告訴人玄○○車輛去被告巳○○工作
    之當鋪典當事宜；105年5月29日中午12時24分許，被告Ａ○○
    打電話詢問被告Ｂ○○是否已放走告訴人玄○○一事時，被告Ｂ○○
    回稱「我不是跟你說我把他放走了嗎？」，被告Ａ○○再問是
    否有人跟著告訴人玄○○，被告Ｂ○○回稱「有」、「小力（指
    被告甲○○）」，並稱「阿文(指申○○)」有在告訴人玄○○手機
    內設定而可查知告訴人玄○○行蹤的軟體，可見被告Ｂ○○事前
    即知被告Ｄ○○要以告訴人玄○○之車輛取償，且就告訴人玄○○
    離開北欣公司後由被告甲○○看管等情，亦屬知情，足認被告
    Ｂ○○對於剝奪告訴人玄○○行動自由而迫其償債之犯罪計畫，
    與被告Ｄ○○間事前即有謀議，復參與其中。
 (3)又依證人即被告Ｄ○○所述，被告Ｂ○○是告訴人玄○○的介紹人，
    如果玄○○找不到人或付不出來，「我可能要找Ｂ○○要，所以Ｂ
    ○○才會找人」（偵17814卷二第181頁及反面）。而被告Ｂ○○
    亦稱「我是擔保人，是一個欠一個的概念，他們先找我，我
    就要去找玄○○」（偵17814卷五第204頁反面），參以依被告
    Ｂ○○及Ａ○○間通聯監察譯文內容（偵17814卷九第96頁），被
    告Ｂ○○於106年5月23日1時1分許打電話給被告Ａ○○時亦稱「動
    用你們那邊的朋友找到小傑（指告訴人玄○○），人家已經逼
    到我這邊來啦」、「公司這邊完全不信任我了」，此是指被
    告Ｄ○○要被告Ｂ○○把告訴人玄○○找出來還賭債，因為被告Ｄ○○
    覺得被告Ｂ○○有收錢但沒還給被告Ｄ○○等情，經被告Ｂ○○陳明
    在卷（本院卷六第181頁），可認告訴人玄○○如持續未能還
    債，被告Ｂ○○即要承擔該債務，則於告訴人玄○○終於被找到
    押到北欣公司後，對於告訴人玄○○要如何償債，自與被告Ｂ○○利害相關，從而告訴人玄○○指稱被告Ｂ○○在北欣公司與被告
    Ｄ○○共同向其催討債務之前開經過，核與事證及情理相符，
    堪以採信。被告Ｂ○○辯稱在告訴人玄○○到達北欣公司後隨即
    離去，不知其與被告Ｄ○○協商經過等語，所彰顯其對告訴人
    玄○○償債與否漠不關心之情，反與常情不符，並不可採。
 (4)基上，被告Ｂ○○特意向告訴人玄○○表示須同意被告Ｄ○○索債要
    求，才得以離開，予以助勢，並任由被告Ｄ○○傷害告訴人玄○○而迫其簽署本票、承諾交出車輛，實已藉由被告Ｄ○○實施暴
    力強使告訴人玄○○同意償債，非僅是在場觀看之人，更可支
    配犯罪之實現，應認被告Ｂ○○與被告Ｄ○○、甲○○（詳後述）係
    共同基於剝奪告訴人玄○○行動自由以迫使其償債之犯意聯絡
    ，而各分擔剝奪行動自由之部分犯行。至被告Ｂ○○辯稱其未
    毆打告訴人玄○○，固與證人玄○○所證一致（本院卷三第102
    頁）。然按刑法之共同正犯，包括共謀共同正犯及實行共同
    正犯二者在內；祇須行為人有以共同犯罪之意思，參與共同
    犯罪計畫之擬定，互為利用他人實行犯罪構成要件之行為，
    完成其等犯罪計畫，即克當之，不以每一行為人均實際參與
    部分構成要件行為或分取犯罪利得為必要（最高法院96年度
    台上字第1882號判決參照）。而共同正犯間，非僅就其自己
    實行之行為負其責任，並在犯意聯絡之範圍內，對於他共同
    正犯所實行之行為，亦應共同負責；且其犯意聯絡之表示，
    無論為明示之通謀或相互間有默示之合致，均不在此限（最
    高法院98年度台上字第2655號判決參照）。是被告Ｂ○○就上
    開剝奪他人行動自由犯行，既與前開共犯間存有犯意聯絡，
    自應對共同正犯中之其他正犯就達成此一犯罪目的所為之分
    工，包含以毆打、強迫簽立本票等部分犯行均應負責，不能
    以自己未參與其中某部分犯行，即得免除該部分行為之責任
    。
  5.綜上，可認被告Ｂ○○有參與事實二(二)之剝奪告訴人玄○○行
    動自由之犯行，其否認犯行之辯解並不可採。
三、按共同正犯之意思聯絡，不以數人間直接發生者為限，間接
    之聯絡者，亦包括在內，如甲分別邀約乙、丙犯罪，雖乙、
    丙間彼此並無直接之聯絡，亦無礙於其為共同正犯之成立。
    又共同正犯不限於事前有所謀議，僅於行為當時有共同犯意
    之聯絡，於行為當時，基於相互之認識，不論明示通謀或相
    互間默示合致，以共同犯罪之意思參與，均屬之；行為分擔
    ，亦不以每一階段皆有參與為必要，倘具有相互利用其行為
    之合同意思所為，仍應負共同正犯之責，蓋共同正犯，於合
    同意思範圍內，組成一共犯團體，團體中任何一人之行為，
    均為共犯團體之行為，他共犯均須負共同責任，初無分別何
    一行為係何一共犯所實行之必要（最高法院34年上字第862
    號、46年台上字第1304號、73年台上字第1886號、77年台上
    字第2135號判例要旨參照）。查就事實二(一)部分，被告Ｄ○○、Ｂ○○及Ａ○○就剝奪告訴人玄○○行動自由之犯行有犯意聯絡
    、行為分擔，為共同正犯。而被告Ａ○○承該犯意招得被告巳○○共同為之，被告巳○○再邀集被告午○○、辛○○、酉○○及少年
    庚○○加入，被告Ａ○○、巳○○、午○○、辛○○、酉○○及少年庚○○
    亦有犯意聯絡、行為分擔，為共同正犯。雖被告午○○、辛○○
    、酉○○與被告Ｄ○○、Ｂ○○無直接之犯意聯絡，亦未參與被告Ｄ○○、Ｂ○○之事前謀議，然仍經由被告Ａ○○而有間接之犯意聯絡
    ，並各分擔部分之犯行，依上說明，前開被告等仍屬一共犯
    團體，均應為共犯團體內其他共犯之行為負共同責任，附此
    敘明。
四、公訴意旨固主張被告Ｂ○○、甲○○就事實二部分係犯刑法第330
    條第1項之強盜犯行等語，惟查：
(一)按強盜罪係以意圖為自己或第三人不法所有為構成要件之一
    ，若僅以強暴方式使人交付財物，而並無不法所有之意圖者
    ，縱令其行為或可觸犯他項罪名，要無由成立強盜罪；縱使
    所索討之債務為自然債務，不得為訴訟上之請求，然尚非無
    債權債務之存在，如主觀上即非有為自己不法所有之意圖，
    即與強盜無關。又賭債雖屬自然債務，不得為訴訟上之請求
    ，但尚非無債權債務之存在，故追討賭債，主觀上即非有為
    自己不法所有之意圖，不成立侵害財產法益之罪名(最高法
    院79年度台上字第4527號判決參照)。
(二)事實二起因係被告Ｂ○○引介告訴人玄○○至被告Ｄ○○開設之蘆洲
    民宅賭場賭博而積欠賭債未還，而被告甲○○在場時乃獲告知
    此情，均如前述。依證人玄○○所陳，其於105年4月21日賭輸
    160萬元，其中24萬元是水錢之抽頭金；22日部分是輸71萬
    元，其中7萬元是水錢之抽頭金等語（偵17814卷九第114頁
    反面、115頁），核與被告Ｂ○○於105年5月13日以通訊軟體微
    信傳送告訴人玄○○賭場對帳單（偵7524卷35-39頁）所載「
    小杜（指告訴人玄○○）160扣24＝136」、「小君（指告訴人
    玄○○）71萬扣7萬＝64萬」相合，足認告訴人玄○○與被告Ｄ○○
    間確實存在賭債。雖被告Ｄ○○陳稱告訴人玄○○陸續有還錢，
    惟還差180萬元未還（偵17814卷二第124頁反面），此與被
    告Ｂ○○於本院準備程序所陳：Ｄ○○說他已代墊玄○○賭債170萬
    元（本院卷一309頁反面）大致相合，加以證人玄○○於本院
    審理時亦證稱被告Ｂ○○有因補其未還賭債，向地下錢莊借款
    ，曾向其追討利息費用（本院卷三第109頁），亦足認被告Ｂ
    ○○、甲○○主觀上所認知之告訴人玄○○積欠債務尚未歸還一事
    ，尚非無稽，依上說明，即難逕認被告Ｂ○○、甲○○主觀上具
    有為自己或他人不法所有之意圖，從而公訴意旨前揭主張，
    自不可採。
五、至公訴檢察官雖聲請傳喚證人丁○○，然其經本院傳拘未到(
    本院卷九第501、539、545、547頁)；公訴檢察官及被告甲○○之辯護人聲請傳喚被告Ｄ○○，然其業經本院通緝，已如前述
    ，則前開調查證據聲請均無從調查，附此說明。
六、綜上，事實二(一)、(二)之被告等剝奪告訴人玄○○行動自由
    犯行均事證明確，否認被訴犯行之被告酉○○及Ｂ○○之辯解及
    被告Ｂ○○辯護人之主張並不可採，皆應依法論科。
參、事實三（本案起訴書犯罪事實二（三））部分
一、訊據被告乙○○固不爭執被害人亥○○有於事實三所示時、地簽
    署20萬元本票3張及10萬元本票1張交出，惟否認對告訴人戊○○有剝奪其行動自由犯行及對被害人亥○○有強制犯行，辯稱
    ：我是聽到Ｄ○○跟戊○○在辦公室內吵起來才進去，看到戊○○
    被打，我是去攔阻，勸不了我就去跟在不同房間的天○○聊天
    。我不知道之後亥○○有簽本票，當時我不在場等語。辯護人
    主張：被告乙○○並無毆打告訴人戊○○，且告訴人戊○○於本院
    審理作證時陳稱並未因被告乙○○的話感到害怕等語。
二、不爭執事實
(一)告訴人戊○○於103年間受被害人亥○○委託而施作「太平洋翡
    翠灣鉅大馬戲團」工程，天○○為戊○○之下包商，戊○○跟天○○
    分別遭亥○○積欠工程款300餘萬元及8、90萬元。天○○經由綽
    號「小孟」之人，擅向被告Ｄ○○表示除其之債權外，告訴人
    戊○○之債權也委其催討，然告訴人戊○○並無此意。於104年8
    月3日在臺北市○○路000號之85度Ｃ，告訴人戊○○並未向被告Ｄ
    ○○、乙○○表示要委託其等向亥○○討債。嗣告訴人戊○○於104
    年8月13日下午4時許到北欣公司，天○○、被害人亥○○及被告
    Ｄ○○、乙○○、「小孟」及其他年籍不詳之成年人數人均在場
    ，告訴人戊○○再向被告Ｄ○○、乙○○表示並無委託其等討債等
    情，經證人即告訴人戊○○、證人即被害人亥○○、證人陳惠芬
    （告訴人戊○○女友）、證人即被告Ｄ○○及被告乙○○分別供證
    在卷（偵17814卷二第124頁反面-125頁，偵17814卷十一第3
    3頁反面-34頁、35頁反面、113頁反面-114頁，本院卷一第1
    15頁反面、165頁反面，本院卷二第183頁反面-184頁反面、
    185頁反面-186、187、191頁反面-192頁，本院卷三第123頁
    及反面、124頁反面-125頁），且經核大致相符，並有被害
    人亥○○出具之工程付款承諾書及債務協調同意書可憑（偵17
    814卷十一第25-26頁）。
(二)被告Ｄ○○聽聞告訴人戊○○無意委託其討債後，即將告訴人戊○○從北欣公司會議室拉至被告乙○○辦公室內，被害人亥○○仍
    留在會議室內。被告Ｄ○○毆打告訴人戊○○，推告訴人戊○○撞
    牆壁，並拿鋁棒打告訴人戊○○，在辦公室內有2名不詳成年
    人跟著打告訴人戊○○。告訴人戊○○於翌(14)日到醫院診療，
    發現受有左側尺骨幹骨折之傷勢；於104年8月23日告訴人戊○○報警時其後背部、左右腿及右手臂亦見傷勢等情，亦據證
    人戊○○、證人亥○○、證人即被告Ｄ○○及被告乙○○分別陳述一
    致在卷（偵17814卷一第7頁反面、68頁反面-69頁，偵17814
    卷二第124頁反面-125、145-1頁反面、183頁反面、185頁反
    面、189頁及反面、190頁及反面、196頁反面、197頁反面，
    偵17814卷十一第34、114頁反面，本院卷一第112頁反面、1
    15頁反面、165頁反面，本院卷三第123頁及反面、124頁反
    面-125頁），並有被告Ｄ○○於本院審理時當庭繪製之現場圖
    及告訴人戊○○之衛生福利部基隆醫院診斷證明書及傷勢照片
    （本院卷二第201頁，偵17814卷十一第27-29、200頁）可據
    。
(三)被告Ｄ○○有叫被害人亥○○還錢，並罵被害人亥○○三字經，被
      害人亥○○就積欠工程款有簽發20萬元本票3張及10萬元本
      票1張交出，為警在北欣公司查得扣案等情，業據證人亥○○指訴在卷（偵17814卷十一第114頁反面），核與證人即
      被告Ｄ○○所陳內容（偵17814卷二第125頁，本院卷一第115
      頁反面，本院卷二第190頁反面）一致，並有此部分扣案
      本票（附表二編號15，偵17814卷二第87之3至87之4頁）
      可考，並為被告乙○○所不爭執。
(四)以上各情，均可認定。
三、此部分應審究者為：
(一)被告Ｄ○○毆打告訴人戊○○是否藉之強迫告訴人戊○○委託其處
    理債務而獲取利潤？被告乙○○之參與行為為何？
(二)被害人亥○○簽署上開本票係遭恐嚇而施以強制，或是基於自
    願？是否為償還積欠之工程款？如係後者，則被告Ｄ○○、乙○○所為是否仍應認有不法所有意圖？　　
四、查：
(一)證人戊○○偵訊及本院審理時證稱：我去北欣公司是要說清楚
    對亥○○的債權沒有要讓他們處理，他們把我跟天○○請到房間
    內，我一進去Ｄ○○就打我巴掌，一直問我要不要讓他們處理
    ，我說不要，就被鋁棒打，打我的有Ｄ○○跟2個在場的年輕人
    ，乙○○在旁邊幫腔、恐嚇我，跟我說「你要考慮清楚，不然
    你會很難過」、「你沒有同意，我們將別人(指債務人即被
    害人亥○○)請來這邊，我們要怎樣下台」，我並有聽到在場
    的年輕人說Ｄ○○是「虎堂的小羅」，乙○○是「長堂的阿志」
    。後來他們轉向天○○，說「你朋友一直說不要喔」，作勢要
    打天○○，我要他們不要打天○○，並說債權給他們處理，Ｄ○○
    馬上說好，還說我早點說就好了，我回到會議室，有跟亥○○
    說「不好意思，你也看到我被打成這樣，就算要委託小羅他
    們，我也要回去把債權憑證資料帶來」。我在北欣公司被打
    跟被恐嚇，我用手去擋鋁棒，我知道我手已經斷了，怕再被
    打，我有點害怕，當時他們說我不同意就不讓我走，迫於無
    奈我才口頭答應把債務交給Ｄ○○、乙○○處理，我在北欣公司
    大概待了1個多小時等語（偵17814卷十一第34-35頁，本院
    卷三第124頁及反面、126、127頁及反面），指稱遭被告Ｄ○○
    及在場之不詳之人2名毆打，其間並遭被告乙○○出言恐嚇，
    且有聽聞在場之人告知被告Ｄ○○、乙○○為幫派份子，因而心
    生畏懼，為求脫身及害怕再遭毆打，乃非出於自願而口頭同
    意由被告Ｄ○○、乙○○處理債務。
(二)參以被告Ｄ○○於本院審理時陳稱處理債務其一般可抽20至30％
    ，被告乙○○有幫到忙會將其所得之20至30％，分給被告乙○○
    等語(本院卷二第185、186頁反面），可見被告Ｄ○○、乙○○等
    人如可收取到被害人亥○○清償告訴人戊○○之款項，當可從中
    獲利。而證人亥○○證稱：其在北欣公司有聽到「虎堂的小羅
    」、「長堂的阿志」這二個名號，其簽本票是被迫的，Ｄ○○
    是最兇的，乙○○則有對其叫囂、恐嚇等語（偵17814卷十一
    第114頁反面-115頁），指被告Ｄ○○、乙○○就其債務均有出言
    叫囂而恐嚇其簽署本票償還。而被告Ｄ○○於本院審理時亦自
    陳其前經被告乙○○引薦加入竹聯幫，至案發時已2年，其要
    被害人亥○○還錢時有罵三字經，當時「口氣不好」、「可能
    有恐嚇他」、「可能會造成他的害怕」(本院卷二第187頁反
    面、190頁反面）；被告乙○○則陳稱：Ｄ○○他們有報名號等語
    （偵17814卷一第112頁反面），核與證人亥○○前開所證大致
    相符，足見被害人亥○○於案發時在北欣公司乃持續遭被告Ｄ○○、乙○○出言恐嚇，迫其償還債務，已使被害人亥○○心生畏
    懼而被迫簽立前開本票償債。而從被告Ｄ○○、乙○○迫使被害
    人亥○○簽署本票之舉以觀，衡情其等當時已獲取告訴人戊○○
    同意委託其等收取債務，可認告訴人戊○○前開所證遭被告Ｄ○○及在場不詳成年人毆打，被告乙○○又出言恐嚇，致其不得
    不口頭同意委託其等處理債務等語，應為可採，被告乙○○辯
    稱其有攔阻被告Ｄ○○毆打告訴人戊○○，阻止未果後即未介入
    等語，難信有據。
(三)至告訴人戊○○於本院審理時固先於辯護人詰問時表示未因被
    告乙○○對其所說言語而感到害怕（本院卷二第125頁反面）
    ，然繼而於檢察官詰問，當訊及其對案發當天被告乙○○為前
    開言語，加以有人毆打其之感受，告訴人戊○○答稱「算有一
    點點害怕」、「如果我沒有答應將債權交出去的話，旁邊的
    年輕人會再打我」（本院卷二第127頁及反面），衡以被告
    乙○○係在告訴人戊○○遭毆打過程中向其告知「你要考慮清楚
    ，不然你會很難過」，已如前述，是以告訴人戊○○當可由其
    述說之內容知悉未同意委託債權恐將會招致持續遭毆之下場
    ，此由告訴人戊○○亦證稱：我害怕旁邊的年輕人會再動手打
    我，我知道我的手已經斷了等語（本院卷二第127頁及反面
    ）可明，足認被告乙○○對告訴人戊○○所言乃為將來惡害之通
    知，且致告訴人戊○○感到恐懼，可徵告訴人戊○○於審理之初
    所述對被告乙○○所言並不感到害怕等語，實非告訴人戊○○當
    時內心之真實感受，自無採為被告乙○○有利之論據。是辯護
    人前開主張，即不可採。
(四)被告乙○○雖另辯稱其見無法阻止被告Ｄ○○歐打告訴人戊○○後
    即離開，改去跟在其他房間的天○○聊天等語，然告訴人戊○○
    遭被告Ｄ○○帶到被告乙○○辦公室並毆打其時，當時天○○亦在
    辦公室內乙情，業據證人戊○○及被告Ｄ○○分別供證一致在卷(
    偵17814卷十一第34頁，本院卷二第189頁反面，本院卷三第
    124頁反面、126頁），是被告乙○○前開辯解，難認可採，益
    徵告訴人戊○○指證被告乙○○有在其遭毆打時，在旁出言恐嚇
    其委託債務處理一節，應可採信。
(五)基上，告訴人戊○○初始不同意將債務委託被告Ｄ○○、乙○○處
    理，遭被告Ｄ○○與在場2名不詳成年人毆打及被告乙○○恐嚇後
    而同意，告訴人戊○○因遭打而多處受傷，在未同意前又無從
    任意離去而處於行動自由遭限制之情狀達1小時餘，告訴人
    戊○○只得同意委託被告Ｄ○○、乙○○處理債務，當係被迫為之
    而為無義務之事，堪認Ｄ○○、乙○○及在場不詳2成年人有共同
    以前開強暴、脅迫手段剝奪告訴人戊○○行動自由，藉以迫使
    其委託處理債務之行為。至公訴意旨雖主張被告乙○○此處乃
    參與強盜得利未遂犯行，然被告Ｄ○○、乙○○係因天○○已擅自
    委託其等代為處理告訴人戊○○之債權，其等並已將被害人亥
    ○○帶至北欣公司，而付出勞務，認自己應得抽取利潤作為報
    酬，即使事中知悉告訴人戊○○實無委託之意，仍以強暴、脅
    迫之方式逼使告訴人戊○○委託其等處理債務，然就後續報酬
    之收取，被告乙○○係認知乃就受任處理債務中抽取利潤所得
    ，已如前述，就其主觀上當非認無對價，自難謂有何不法所
    有之意圖，從而自難以強盜犯意論之，附此敘明。
(六)再者，被害人亥○○確有積欠天○○、告訴人戊○○工程款(甲、
    、參、二之(一))，而雖其是遭被告Ｄ○○、乙○○恐嚇而不得不
    簽署上開本票，已據本院認定如前，堪認係遭強制所為，惟
    被害人亥○○係為清償債務所簽立(甲、、參、二之(三）)，
    被告Ｄ○○、乙○○主觀上應係認定為債權人天○○、戊○○收取債
    權，難認具有不法所有意圖，從而公訴意旨主張被告Ｄ○○、
    乙○○對被害人亥○○所為構成強盜取財犯行，自屬有疑。
(七)綜上所述，被告Ｄ○○、乙○○對告訴人戊○○之剝奪行動自由犯
    行；對被害人亥○○之強制犯行，均事證明確，皆應依法論科
    。
肆、事實四（本案起訴書犯罪事實二（四））部分
一、訊據被告宙○○、辰○○承認有分別在北欣公司或新莊民宅毆打
    告訴人黃○○及將告訴人黃○○自北欣公司載往新莊民宅等妨害
    自由犯行，惟否認有在新莊民宅參與迫使告訴人黃○○簽發本
    票等情。被告寅○○、Ｆ○○、戌○○、己○○、卯○○則均否認有共
    同妨害自由犯行，其等辯解如下：
(一)被告寅○○辯稱：我只聽到Ｄ○○罵黃○○拿芭樂票，但我沒有打
    黃○○，也沒看到有人打黃○○，之後我跟乙○○、卯○○從北欣公
    司帶未○○去酒店找未○○老闆，我就跟未○○一直待在酒店，乙○○、卯○○先離開，我沒去新莊民宅等語。辯護人主張：被告
    寅○○到新莊民宅只為阻止被告Ｄ○○等人毆打告訴人黃○○，且
    當時告訴人黃○○已簽完本票及車輛讓渡書，被告寅○○與其他
    共犯並無妨害自由之犯意聯絡等語。
(二)被告宙○○辯稱：我依Ｄ○○指示把黃○○載到新莊民宅後有打他
    ，並拿電擊棒電他，但後來Ｄ○○要我去買飲料，我買回來後
    ，有看到黃○○簽好的本票。但黃○○被要求簽本票及讓渡書時
    ，我不在現場等語。
(三)被告Ｆ○○辯稱：我有聽到Ｄ○○罵黃○○拿芭樂票來騙錢，並看到
    3、4個人打黃○○，但我沒打他，之後我跟寅○○一起離開北欣
    公司，我沒去新莊民宅等語。
(四)被告戌○○辯稱：我沒看到任何人被打，我只是在北欣公司賭
    場跑腿的，不可能打黃○○，之後我跟己○○有去新莊民宅領賭
    場工作的錢，但只知道還有其他人在，不曉得發生何事等語
    。
(五)被告己○○辯稱：黃○○被打時我不在北欣公司，因為我跟戌○○
    在案發之105年2月3日白天下班後就沒再進過北欣公司，之
    後我跟戌○○有去新莊民宅領賭場工作的錢，到的時候我有看
    到黃○○，但當時已是105年2月4日凌晨3時許，我知道還有其
    他人在，但不曉得發生何事等語。辯護人主張：被告己○○到
    新莊民宅找被告Ｄ○○拿錢時，告訴人黃○○已被毆打完並簽完
    本票，被告己○○全參與此部分犯行等語。
(六)被告卯○○辯稱：我看到黃○○時，他已被打，有受傷，縮在Ｄ○○辦公室內。Ｄ○○、寅○○及Ｆ○○都說，黃○○拿假支票騙錢，我
    就過去罵他為何拿假支票，但我記不得我有沒有打他一巴掌
    。我跟乙○○、寅○○有去新莊民宅，但那是怕他們又動手打黃
    ○○。我們到了之後看到黃○○坐在地上，我忘記是誰叫他簽本
    票跟讓渡書，因為黃○○手受傷，我們有人先寫好本票跟讓渡
    書，給黃○○蓋手印，然後Ｄ○○把讓渡書跟鑰匙拿給我保管，
    車我開走等語。辯護人主張：被告卯○○於被告乙○○在北欣公
    司保下證人未○○要離開時，跟著一起離開，並無參與被告Ｄ○○等人將告訴人黃○○押到新莊民宅後繼續毆打並命其簽立本
    票及汽車讓渡書之行為等語。
(七)被告辰○○辯稱：我在北欣公司沒打黃○○，黃○○到新莊民宅後
    ，我有踹他，之後就出去抽菸，然後Ｄ○○叫我去買飲料，買
    回來後，乙○○、寅○○、卯○○帶未○○跟未○○老闆來把黃○○帶走
    ，中間黃○○簽本票、讓渡書的過程我沒看到，也不曉得有這
    件事等語。
二、不爭執事實
(一)告訴人黃○○於105年2月3日22時許與友人未○○持票到北欣公
    司找被告Ｄ○○，在被告Ｄ○○辦公室內，遭被告Ｄ○○以告訴人黃○○所持乃「芭樂票」，並積欠債務未還，因而持鐵橇；被告
    宙○○見狀則持電擊棒，毆打告訴人黃○○。告訴人黃○○在北欣
    公司期間，除被告Ｄ○○、宙○○外，被告乙○○、寅○○、Ｆ○○、卯
    ○○、辰○○及張志城也有在北欣公司出入等情，經證人即告訴
    人黃○○指訴在卷（偵17814卷十第6-7、15頁），核與證人未
    ○○（本院卷十一第185-12、185-22、185-24頁）；證人即被
    告Ｄ○○、乙○○、宙○○、卯○○、辰○○、Ｆ○○所述（偵17814卷一
    第69頁及反面，偵17814卷二第125、145之1頁反面、191頁
    反面，偵17814卷三第56頁及反面，偵17814卷八第31頁反面
    -33、68頁反面，本院卷一第112頁反面，本院卷四第259頁
    ，本院卷六第194頁，本院卷十一第185-29、185-38、185-5
    1、185-52、193-43、193-44頁）大致相符，並有告訴人黃○○及被告乙○○繪製之現場圖可憑（偵23645卷第75頁，本院卷
    十一第214頁）。
(二)嗣告訴人黃○○趁隙以通訊軟體LINE通知女友報警，被告Ｄ○○
    於警方到達時關燈並拉下鐵門，待警方離去後，指示被告宙
    ○○將告訴人黃○○帶到新莊民宅。後被告宙○○駕駛告訴人黃○○
    車牌號碼0000-00號車輛載告訴人黃○○到新莊民宅，車上有
    被告辰○○等情，亦據告訴人黃○○證述明確（偵17814卷十第7
    頁），並經被告宙○○、辰○○坦認在卷（偵17814卷三第56頁
    反面，本院卷二第239頁反面，本院卷六第194、196頁），
    且與證人未○○所證（本院卷十一第185-15頁）、證人即被告
    卯○○所述（偵17814卷八第68頁反面）相符，另有「長青」
    微信群組105年2月4日1時2分之對話擷圖照片可稽（偵17814
    卷一第46-47頁）。
(三)告訴人黃○○到新莊民宅後又遭被告Ｄ○○、辰○○、宙○○毆打，
    被告宙○○並有持電擊棒電告訴人黃○○，告訴人黃○○於該處簽
    立面額均35萬元之本票3張、汽車讓渡書，及交出汽車鑰匙
    、身分證、駕照交予被告Ｄ○○。嗣被告Ｄ○○將被告車輛交由被
    告卯○○使用。告訴人黃○○在新莊民宅時，除被告Ｄ○○、宙○○
    、辰○○外，被告乙○○、戌○○、己○○、卯○○也有在新莊民宅出
    入等情，同據證人即告訴人黃○○指述在卷（偵17814卷十第8
    頁），核與證人即被告Ｄ○○、乙○○、宙○○、卯○○、戌○○及己○○所述大致相符（偵17814卷一第69頁及反面、131頁反面，
    偵17814卷二第125頁及反面，偵17814卷三第56頁反面，偵1
    7814卷八第69頁，本院卷一第112頁反面-113頁，本院卷二
    第134頁反面-135頁，本院卷六第191-194頁，本院卷十一第
    185-45、185-46頁）。
(四)告訴人黃○○直至105年5月4日5時許離開新莊民宅，於同日晚
    間8時51分至馬偕醫院急診，經診出有雙臂多處擦挫傷、左
    肩挫傷、左手挫傷、上唇撕裂傷等傷害。又告訴人黃○○於10
    5年2月15日報案，經警方於翌(16)日在北欣公司搜索扣得告
    訴人黃○○簽署之本票3張（附表二編號16）、身分證及汽機
    車駕照（扣押物品目錄表「所有人/持有人/保管人」欄係被
    告張志城簽署），並自被告卯○○身上搜出告訴人黃○○105年2
    月3日簽署之汽車讓渡書（附表二編號17）及交出之鑰匙，
    且依被告卯○○指引於臺北市○○○路○段000號騎樓（即北欣公
    司樓下附近路邊）尋獲告訴人黃○○交出之汽車。前開身分證
    、駕車及車輛已由告訴人黃○○領回等情，有證人即告訴人黃
    ○○、證人即被告卯○○之陳述（偵17814卷八第69頁，偵17814
    卷十第8-9頁，本院卷二第134頁反面-135頁）及告訴人黃○○
    病歷、診斷證明書、傷勢照片、臺北市政府警察局車輛協尋
    電腦輸入單、尋獲電腦輸入單、搜索扣押筆錄、扣押物品目
    錄表、扣案物照片、證物領回保管單可查（偵17814卷十第2
    5、27、29、31、57-58頁反面、63、69、72、107-109、111
    、135、140-144頁，本院卷七第451-467頁）。
(五)以上各情，復為被告寅○○、宙○○、Ｆ○○、戌○○、己○○、卯○○
    、辰○○所不爭執，均可認定。
三、此部分應審究者為：被告寅○○、宙○○、Ｆ○○、戌○○、己○○、
    卯○○、辰○○就告訴人黃○○分別在北欣公司、新莊民宅遭毆打
    、被迫簽發本票及交出車輛而剝奪其人身自由等節有無犯意
    聯絡及行為分擔？
四、查：
(一)關於在北欣公司之犯行部分
　1.經查，證人即告訴人黃○○指稱在北欣公司時，被告寅○○、辰
    ○○、卯○○及宙○○皆有毆打其（偵17814卷十第15頁），而證
    人即被告乙○○、宙○○一致證稱被告寅○○有在北欣公司打告訴
    人黃○○（偵17814卷一第69頁，偵17814卷三第56頁反面，本
    院卷六第194頁，本院卷十一第185-37、185-46、185-49頁
    ）；被告辰○○於本院準備程序及審理時均自承有在北欣公司
    徒手毆打告訴人黃○○（本院卷四第259頁，本院卷十一第193
    -31頁）；被告宙○○除自承有在北欣公司對告訴人黃○○施暴(
    本院卷六第193-194頁)外，並以證人身分證稱被告卯○○有在
    北欣公司動手毆打告訴人黃○○（偵17814卷三第56頁反面，
    本院卷六第194頁，本院卷十一第185-55頁）。以上陳述，
    核與告訴人黃○○前開指述被告寅○○、辰○○、卯○○及宙○○均有
    在北欣公司出手毆打其乙節一致，可認告訴人黃○○前開證詞
    應屬可採。佐以告訴人黃○○在北欣公司遭毆打，起因乃告訴
    人黃○○持票找被告Ｄ○○，而被告Ｄ○○認其所持者乃芭樂票之無
    效票據(甲、、肆、二之(一))，就此，被告寅○○自承有聽
    到被告Ｄ○○罵告訴人黃○○「這是芭樂票，你當我三歲小孩嗎
    ？」（偵17814卷三第86頁），證人即被告Ｆ○○復證稱被告寅
    ○○當時說「這票誰的，拿來這邊騙人家錢」（本院卷十一第
    193-43頁）；被告辰○○則陳稱在北欣公司聽到告訴人黃○○拿
    芭樂票來換錢，告訴人黃○○因此被打（本院卷四第259頁）
    ；被告卯○○供陳聽被告Ｄ○○、寅○○、Ｆ○○及乙○○說告訴人黃○○
    拿假支票騙錢，其便過去罵告訴人黃○○為何拿假支票(偵178
    14卷八第50頁，本院卷十一第193-12頁)；被告宙○○則稱：
    黃○○積欠債務，拿了張票說要還債，若支票金額有多，要北
    欣公司先支付，我們一看之下就知道該支票是假的，我們一
    夥人就打他等語(偵17814卷三第7頁)，可見被告寅○○、辰○○
    、卯○○及宙○○均知曉告訴人黃○○遭毆打，乃被告Ｄ○○認告訴
    人黃○○欲持票訛詐為起因之一，被告卯○○尚因之責罵告訴人
    黃○○，足認其等非無參與傷害犯行之動機，益徵告訴人黃○○
    上揭指訴應為可信。
　2.又告訴人黃○○尚積欠被告Ｄ○○債務，已如前述（甲、、肆、
    二之(一)），證人未○○於本院審理時復證稱，在北欣公司時
    被告羅裕豐有問告訴人黃○○「你欠我的錢什麼時候要給我」
    ，告訴人黃○○說過幾天的農曆年後，二人就開始有點不愉快
    等語（本院卷十一第185-22頁），而告訴人黃○○遭毆打時，
    有說「女友要拿錢來」，結果告訴人黃○○女友報警，被告Ｄ○○才說要將告訴人黃○○押去新莊，亦據被告宙○○陳述在卷（
    偵17814卷三第56頁反面，本院卷十一第185-53頁），可見
    告訴人黃○○在北欣公司被多人毆打，除被告Ｄ○○認其出具之
    票據無效外，尚有因債務遲未清償之故，就此告訴人黃○○仍
    需通知他人攜帶金錢前來，足認此時被告Ｄ○○已有迫使告訴
    人黃○○償債之強制決意。
　3.告訴人黃○○另指認被告Ｆ○○、己○○、戌○○亦有在北欣公司毆
    打其（偵17814卷十第15、17-18頁），雖其他共犯均無陳稱
    有見到被告Ｆ○○、己○○、戌○○在北欣公司下手傷害告訴人黃○○，然被告Ｆ○○自承，其聽到吵架聲有問被告Ｄ○○發生何事，Ｄ
    ○○說告訴人黃○○已欠他錢，又拿票騙錢，其有問告訴人黃○○
    是誰叫他拿票過來，欠多少錢，也有看到告訴人黃○○當時有
    被要求把身上的錢拿出來等語（偵17814卷八第32頁及反面
    ，本院卷十一第193-43、193-44頁），可見被告Ｆ○○曾趨前
    質問告訴人黃○○。又被告戌○○陳稱告訴人黃○○到北欣公司時
    ，北欣公司賭場有開門，其是賭場工作人員，當天其有在北
    欣公司（本院卷六第191頁），而證人即被告宙○○證稱告訴
    人黃○○到的時候賭場有開，被告戌○○、己○○只要賭場開就會
    在（本院卷六第194頁）；證人即被告Ｆ○○證稱：被告己○○當
    天有在北欣公司（偵17814卷八第32頁反面），可認被告戌○○、己○○於此部分事發當時均在北欣公司，且依證人即被告
    乙○○所證，當其聽到Ｄ○○辦公室有很大聲響而趕過去看，發
    現告訴人黃○○被打得很慘，當時Ｄ○○、寅○○、卯○○、Ｆ○○、辰
    ○○、己○○、戌○○均在場等語（偵17814卷一第69頁），堪信
    被告己○○、戌○○於告訴人黃○○遭毆打時均在被告Ｄ○○辦公室
    內，對於告訴人黃○○遭數人傷害及持芭樂票與積欠債務之緣
    由，自均知情。
　4.再依證人未○○所證，告訴人黃○○在北欣公司被毆打時，係在
    辦公室的角落，在場之人站在四周講髒話，聲音吵雜（本院
    卷十一第185-24頁），被告辰○○亦陳稱告訴人黃○○在被打時
    係在辦公室的角落（本院卷十一第193-20頁），加以告訴人
    黃○○當時係遭被告Ｄ○○、宙○○、寅○○、辰○○、卯○○或持工具
    或徒手毆打，可認告訴人黃○○遭傷害時係遭多人將其圍困角
    落而對其施暴，且證人未○○亦證稱當時人很多，告訴人黃○○
    跑不出去（本院卷十一第185-13頁），足見告訴人黃○○在北
    欣公司之期間，不惟接連遭毆打，其進退舉止亦已不得自主
    ，而前揭被告等對告訴人黃○○施暴，係為迫使告訴人黃○○就
    範以遂行妨害自由之手段，告訴人黃○○之行動自由實已遭剝
    奪。
　5.衡以被告Ｆ○○、己○○及戌○○均為智識健全之成年人，倘其等
    反對被告Ｄ○○等人對告訴人黃○○所為傷害、強制及剝奪行動
    自由之舉，或不欲以自己共同犯罪之意思參與，當可勸阻、
    另覓他途或離開現場，然其等捨此不為，被告Ｆ○○上前質問
    告訴人黃○○；被告己○○、戌○○則在告訴人黃○○遭圍困時站在
    一旁而近距離靠近，堪認已與其他被告對告訴人黃○○施以人
    數優勢之脅迫，足見其等與被告Ｄ○○等人於行為時確有相互
    認識而共同犯罪之意思。
(二)關於告訴人黃○○自北欣公司遭帶到新莊民宅之犯行部分
　　查告訴人黃○○在北欣公司遭困被毆期間，趁隙以LINE通知女
    友報警，被告Ｄ○○於警方到達時關燈並拉下鐵門，待警方離
    去後，指示被告宙○○將告訴人黃○○帶到新莊民宅，被告辰○○
    亦在車上(甲、、肆、二之(二))。依證人即被告Ｄ○○偵查所
    述，當時警察來，其擔心會出事，所以要換到其他地方等語
    (偵17814卷二第125頁反面)，堪信被告宙○○依被告Ｄ○○指示
    駕車，與被告辰○○將告訴人黃○○從北欣公司載到新莊民宅，
    延續暴力手段以達追討債務之目的，則告訴人黃○○之行動自
    由當仍持續遭妨害，被告宙○○及辰○○復自承其等所為已剝奪
    告訴人黃○○行動自由(本院卷六第194、196頁)，自包含在自
    北欣公司時而起之妨害行動自由之同一意志及行為中。
(三)關於在新莊民宅之犯行部分
　1.證人即告訴人黃○○於警詢時證稱：我被押到新莊民宅後，繼
    續被在場的人打，Ｄ○○問我現在要怎麼處理？我說我不知道
    ，看Ｄ○○怎麼說，我怎麼做，之後Ｄ○○拿了3張面額各35萬元
    的本票，拉我左手大拇指在本票上按壓指印，然後拿汽車讓
    渡書叫我簽名蓋手印，並叫人將我的車藏好，直到105年2月
    4日早上5點才放我離開等語（偵17814卷十第8頁），指稱其
    被載到新莊民宅後仍續遭毆打，且被迫簽署本票、汽車讓渡
    書，之後始得離開。
　2.查告訴人黃○○到新莊民宅後，又遭被告Ｄ○○、辰○○及宙○○傷
    害。而依被告乙○○所陳，告訴人黃○○在新莊民宅被打得很慘
    ，躺在地上（本院卷一第113頁），被告宙○○亦稱告訴人黃○○被打到快休克（本院卷六第193頁）。觀諸告訴人黃○○離開
    新莊民宅後驗傷結果，雙臂、左手及上唇皆受傷（甲、、
    肆、二之(四)），傷勢非輕，況其非出於自願而遭被告宙○○
    、辰○○載到新莊民宅，此由被告宙○○、辰○○均坦認其等載送
    告訴人黃○○到新莊民宅已妨害其自由（本院卷六第193-194
    、196頁）可明，加以告訴人黃○○之前在北欣公司已遭多人
    毆打，堪認告訴人黃○○已處於無力回擊，復遭持續控制行動
    自由之情況。再者，依被告卯○○所述，因為告訴人黃○○手受
    傷，有人將本票跟讓渡書寫好，叫告訴人黃○○簽名或蓋手印
    （偵17814卷八第69頁），足見告訴人黃○○因傷勢已無法親
    自書立本票及汽車讓渡書，堪認其當時在本票及讓渡書上用
    印及簽名，並交出汽車鑰匙及證件，並非出於自願，乃被迫
    為之，並為在場之人所見聞而得悉，益徵告訴人黃○○前開指
    訴在新莊民宅繼續遭毆打後受迫簽立本票、汽車讓渡書後始
    獲釋離開等語，應可採信。
　3.被告寅○○雖否認有到新莊民宅，惟依證人即共犯卯○○、Ｆ○○
    所述，被告寅○○有跟被告卯○○、乙○○到新莊民宅（偵17814
    卷八第68頁反面-69頁，本院卷十一第193-15、193-45頁）
    ；被告Ｆ○○於本院審理時亦自承有到新莊民宅，且見到被告Ｄ
    ○○拿汽車讓渡書叫被告卯○○收好（本院卷十一第193-45頁）
    。而依被告卯○○前開陳述，其見聞告訴人黃○○因傷無法書寫
    本票及汽車讓渡書之經過，且事後尚取走汽車讓渡書並開走
    車輛（甲、、肆、二之(三)），可認與被告卯○○一同到達
    之被告寅○○；知悉被告卯○○取走汽車讓渡書之被告Ｆ○○，在
    告訴人黃○○受迫簽署本票、汽車讓渡書時，亦均在場而知悉
    上情。辯護人主張被告寅○○到新莊民宅時，告訴人黃○○已簽
    完本票及汽車讓渡書，而與其他共犯並無犯意聯絡等語，自
    不可採。
　4.被告宙○○、辰○○雖均坦承有在新莊民宅傷害告訴人黃○○，然
    辯稱告訴人黃○○簽立本票、汽車讓渡書之際，其等並不在場
    等語。然查，被告宙○○陳稱其拿電擊棒電告訴人黃○○後出去
    買飲料，回來就看到簽好的本票，並看到被告乙○○帶告訴人
    黃○○的老闆要來保告訴人黃○○（本院卷六第193頁），可見
    被告宙○○對於告訴人黃○○當時要靠人擔保始得離開新莊民宅
    一事，自屬知悉，當亦應知本票係告訴人黃○○清償債務之用
    ，且依被告宙○○前開陳述，告訴人黃○○在其買飲料前，已被
    打到快要休克，則告訴人黃○○簽立本票當時身體受創且自由
    受限制而遭受壓迫，自為被告宙○○所知。又依被告辰○○所陳
    ，其到新莊民宅後有踹告訴人黃○○，之後出去買飲料，買回
    來進去新莊民宅沒多久，被告乙○○、卯○○、寅○○等人到了，
    把告訴人黃○○帶走等語（本院卷六第196頁），參以被告卯○○上開陳述，被告卯○○到達後有見聞告訴人黃○○簽署本票及
    汽車讓渡書之過程，可信告訴人黃○○係在被告卯○○等人在場
    時始簽署本票及汽車讓渡書，而被告辰○○既在被告卯○○等人
    到達前即返回新莊民宅，自當在場目睹上開經過，是被告宙
    ○○及辰○○前開所辯，均不可採。從而，被告宙○○、辰○○二人
    前開毆打行為，顯係在告訴人黃○○被看管中所為，係為迫使
    其清償債務，而為剝奪他人行動自由犯行之一部。
  5.被告戌○○、己○○揭坦承有其等有一同到新莊民宅（本院卷四
    第259頁反面，本院卷六第191-192頁），惟辯稱：其二人是
    到新莊民宅跟被告Ｄ○○拿賭場工作的錢就離開，不曉得發生
    何事等語。而查，被告辰○○固亦陳稱其買飲料回新莊民宅時
    ，碰到被告己○○跟戌○○跟被告Ｄ○○領完錢離開等語（本院卷
    六第196頁），又被告乙○○、寅○○及卯○○在被告辰○○買飲料
    回新莊民宅後沒多久，即到達該處，有被告辰○○前開陳述可
    憑，是如被告戌○○、己○○所辯及被告辰○○陳述為真，則在被
    告乙○○、寅○○、卯○○到達新莊民宅前，被告戌○○、己○○應已
    離去，被告乙○○、寅○○、卯○○到新莊民宅時應當不會看到在
    其等到達之前已領完錢離開的被告戌○○、己○○。惟被告乙○○
    、卯○○均稱其等到新莊民宅時，都有看到被告戌○○、己○○（
    偵17814卷一第69頁及反面，偵17814卷八第69頁，本院卷十
    一第193-16頁），況被告戌○○於本院審理時自陳拿完錢後有
    在新莊民宅待1個小時，其進到新莊民宅時告訴人黃○○已經
    躺在地上，狀況不太好，問現場之人後得知是跟被告Ｄ○○有
    金錢糾紛及芭樂票的事（本院卷十一第193-37頁），足見被
    告戌○○、己○○辯稱領完錢隨即離開新莊民宅等語，並非可採
    。另酌以被告戌○○於本院審理時復陳稱跟被告Ｄ○○拿賭場工
    資有時是2、3天結一次帳，有時被告Ｄ○○身上有錢就直接給
    ，到新莊民宅要跟被告Ｄ○○拿的錢大約幾千元，賭場沒有天
    天開，但案發前比較忙，連續上2、3天班（本院卷十一第19
    3-35、193-36頁），可認被告Ｄ○○與被告戌○○、己○○結算賭
    場工資及給付之時間均未固定，而被告戌○○、己○○所稱預定
    到新莊民宅拿取之薪資數額亦不高，則在案發前賭場營業頻
    繁之時，其二人非不得在賭場上班時一併向被告Ｄ○○拿取，
    衡情當無為拿薪資而特地到新莊民宅之必要，可認被告戌○○
    、己○○辯稱係為領薪資才到新莊民宅，不知發生何事等語，
    自不可採。且其二人係與被告辰○○一同進入新莊民宅，則亦
    應同被告辰○○一般，在告訴人黃○○被迫簽署本票及汽車讓渡
    書時均在場，是依其2人到場之時間並非一般會面時間，且
    與告辰○○一同前往，被告辰○○復有參與毆打告訴人黃○○等情
    綜合觀之，其2人即係為參與妨害自由犯行，始刻意於此際
    與被告辰○○前往新莊民宅，已甚明確。
　6.基上，告訴人黃○○遭強押到新莊民宅後，持續遭毆打，被告
    寅○○、宙○○、Ｆ○○、戌○○、己○○、卯○○、辰○○前在北欣公司
    ，均知告訴人黃○○積欠被告Ｄ○○債務並持芭樂票前來而已遭
    傷害、強制償還債務並限制行動自由，後因警察到來為避免
    犯行遭察覺，轉換地點至新莊民宅，其等或分工傷害之施加
    強暴行為（被告宙○○、辰○○），或於告訴人黃○○簽署本票、
    汽車讓渡書並交出證件、鑰匙時在場（被告寅○○、Ｆ○○、戌○○、己○○、卯○○、辰○○）而在告訴人黃○○周圍，堪認係延續
    原在北欣公司形成之犯意聯絡，續挾人數優勢對告訴人黃○○
    形成壓迫，告訴人黃○○之自由意識顯然繼續遭壓制，而不得
    不依被告Ｄ○○要求簽署本票、汽車讓渡書並交出證件、鑰匙
    ，此由證人即告訴人黃○○陳稱其當時「感到非常害怕而且被
    打得非常痛」、「害怕繼續被毆打」、「我很害怕只好照做
    」可明（偵17814卷十第8、15頁），則被告寅○○、宙○○、Ｆ○○、戌○○、己○○、卯○○、辰○○就新莊民宅之傷害、強制及剝
    奪他人行動自由之犯行當亦有犯意聯絡及前揭之行為分擔。
五、至公訴意旨雖另主張被告宙○○、辰○○將告訴人黃○○從北欣公
    司押到新莊民宅之過程，被告卯○○、戌○○亦有同車而參與等
    語。然查，告訴人黃○○指稱：宙○○開我的車，我坐後座中間
    ，左右2邊是辰○○及卯○○，副駕駛座是戌○○，他們強押我去
    新莊民宅(偵17814卷時第15、17-18頁)，固與被告黃鵬於本
    院106年4月3日準備程序所陳：我聽被告Ｄ○○指示開車載告訴
    人黃○○到新莊民宅，車上有我、卯○○、辰○○及戌○○等語（本
    院卷二第300頁反面）相合。惟被告宙○○就當時除其之外，
    同在一車之人，警詢時陳稱係被告Ｆ○○（偵17814卷三第7頁
    反面）；偵訊時稱係辰○○、Ｆ○○、卯○○（偵17814卷三第56頁
    反面）；本院審理時稱係Ｆ○○、辰○○、戌○○（本院卷十一第1
    85-46頁），歷次說法不一，且與自承同在車上之被告辰○○
    所陳：我坐副駕駛座，告訴人黃○○在後座中間，其二側之人
    ，我均不認識，被告卯○○、戌○○均不在車上等語亦有別(本
    院卷六第196頁），無從逕認被告宙○○前開本院準備程序所
    述可信，自難用以補強告訴人黃○○前開指述。加以被告卯○○
    辯稱其與被告乙○○、寅○○帶證人未○○離開北欣公司（本院卷
    六第193頁），核與被告辰○○、寅○○均陳稱被告卯○○在被告
    乙○○帶證人未○○從北新公司離開時就已一起離開等語（本院
    卷二第205頁反面，本院卷六第196頁，本院卷九第457頁）
    相合；被告戌○○辯稱其係與被告己○○一同到達新莊民宅，此
    亦與被告辰○○所述其載告訴人黃○○到新莊民宅後去買飲料，
    再進去時有碰到被告戌○○、己○○之說法無違，已如前述，則
    告訴人黃○○指稱被告卯○○、戌○○有與被告宙○○、辰○○同車押
    載其到新莊民宅，是否為真，仍屬有疑，公訴意旨前開主張
    ，自難憑採，應予更正，附此敘明。
六、公訴意旨另主張被告寅○○、宙○○、Ｆ○○、戌○○、己○○、卯○○
    、辰○○就告訴人黃○○在新莊民宅被迫簽署本票及汽車讓渡書
    ，交出證件及汽車鑰匙構成刑法第330條第1項之加重強盜犯
    行。惟查，告訴人黃○○因積欠被告Ｄ○○債務，在北欣公司時
    即遭被告Ｄ○○質問何時清償，告訴人黃○○當時回以過幾天之
    農曆年後還，據證人未○○陳述在卷（本院卷十一第185-22頁
    ），可認告訴人黃○○當場亦無爭執有被告Ｄ○○所指之債務存
    在，但無確告何時清償。又前揭被告等在北欣公司即知悉被
    告Ｄ○○與告訴人黃○○間發生衝突之原因包括被告Ｄ○○向告訴人
    黃○○索償債務未果，業據本院認定如前（甲、、肆、四之(
    二)2及3），是以其等既係出於催討債務之目的參與上揭犯
    行，參諸前開說明（甲、、貳、四之(一)），自難認有何
    不法所有之意圖，從而公訴意旨前開主張，自不可採。
七、至公訴檢察官雖聲請傳喚告訴人黃○○；被告宙○○、戌○○、卯
    ○○、己○○、辰○○之辯護人均聲請傳喚被告Ｄ○○，然告訴人黃○○經本院傳拘未到（甲、、貳、二）；
　　被告Ｄ○○則經本院通緝，均無從調查。又被告戌○○之辯護人
    聲請傳喚證人陳怡芬（被告己○○妻子），以證明被告戌○○、
    己○○案發時之行蹤，惟被告戌○○自承案發時有在北欣公司，
    之後並有與被告己○○一同到新莊民宅，均如前述，且此部分
    事證已臻明確，並經本院認定如前，被告戌○○之辯護人上揭
    聲請調查證據無調查必要，應予駁回。
八、綜上，被告寅○○、卯○○、辰○○、Ｆ○○、宙○○、己○○、戌○○剝
    奪告訴人黃○○行動自由、傷害及強制犯行均事證明確，其等
    否認全部或部分被訴犯行之辯解及辯護人等之主張均不可採
    ，應依法論科。
伍、事實五（本案起訴書犯罪事實二（五）及追加二案件追加起
    訴書犯罪事實二（三））部分
一、訊據被告戌○○、己○○固坦承有因告訴人壬○○積欠賭債而於10
    5年3月28日、4月8日前往告訴人壬○○雲林老家及臺北市青少
    年育樂中心找告訴人壬○○，且被告戌○○、己○○及張志城對於
    告訴人壬○○有於105年4月8日到北欣公司，亦不爭執，惟均
    否認有結夥3人以上強盜犯行，其等辯解如下：
(一)被告戌○○辯稱：我跟己○○是因為壬○○欠我們賭債，Ｄ○○知道
    壬○○雲林住處告訴我們，宙○○一起去則是Ｄ○○要宙○○去的。1
    05年4月8日在臺北市青少年育樂中心時，Ｄ○○有打給己○○或
    申○○其中一個，說要一起協調壬○○欠他及欠我跟己○○的債務
    。我跟張志城、申○○有一起跟壬○○坐己○○的車走，但到北欣
    公司前申○○、張志城先下車，後來我下車，我想說讓壬○○、
    Ｄ○○自己去協商，因為主要是卡在Ｄ○○，事後我有問己○○協商
    情形，己○○說可能要不到，但沒有跟我說壬○○有簽本票，也
    沒人將本票拿給我，我也不知道壬○○在北欣公司有沒有被打
    等語。
(二)被告己○○辯稱：我跟戌○○、宙○○去雲林找壬○○是Ｄ○○叫我們
    去，而我到臺北市青少年育樂中心後有跟壬○○要賭債，之後
    大部分是跟壬○○爸爸在講，因為彼此音量比較大，警察就來
    了，我跟警察說壬○○是欠賭債，警察說看要不要進警局協商
    。過程中有接到Ｄ○○電話說要我跟壬○○及他父親講到北欣公
    司協商並將壬○○載到公司。戌○○跟張志城還沒到北欣公司就
    下車了，到北欣公司後是申○○跟壬○○上去，我只有在樓下，
    然後就離開，105年4月8日下午1、2點申○○要我去載壬○○到
    醫院，我大約下午3、4點載壬○○去醫院看病，壬○○自己到北
    欣公司一樓等我，大約下午6、7點時我再把壬○○載到警察局
    ，壬○○沒有跟我說在北欣公司發生何事等語。辯護人主張：
    被告己○○被訴此部分犯行，僅有告訴人壬○○之單一指述可憑
    ，尚不能證明被告己○○構成傷害、剝奪行動自由、強制及加
    重強盜罪等語。
(三)被告張志城辯稱：壬○○欠我3萬多賭債，但因為把車子給我
    ，簽了車輛讓渡書跟汽車貸款申請書，所以處理完了，我是
    聽申○○說壬○○105年4月8日會在臺北市青少年育樂中心，因
    為醫院要趕我出來，想跟壬○○租他萬華住處的房間住，以方
    便跟我當時住在萬華的女友聯繫，但壬○○爸媽反對。後來戌
    ○○、己○○跟申○○到了，警察說己○○車子停太久，要己○○他們
    要談的話另外找地點。己○○問我是不是要回醫院？我有搭己○○的車，沒到北欣公司前申○○先下車，再來是我，我下車時
    車上還有己○○、戌○○跟壬○○，我當天沒去北欣公司，對於壬○○發生的事並不知情，也沒強迫壬○○去北欣公司等語。辯護
    人主張：被告張志城向告訴人壬○○商借住處因其父反對未果
    ，吃完午餐即於案發當日下午5時許回到醫院，與醫院紀錄
    之被告張志城請假時間並無相違，而當時被告張志城因蜂窩
    性組織炎嚴重住院中，手上尚有針頭，殊難想像其在此情況
    下參與此部分犯行等語。
二、不爭執事實
(一)告訴人壬○○前於105年2月上旬在北欣公司賭場參與天九牌賭
    博，及在其當時位在臺北市○○區○○街00巷0弄00號5樓住處與
    被告申○○邀集之被告戌○○、己○○、張志城一同以麻將賭博，
    共積欠賭債200萬元，尚有130萬元未還等情，經證人即告訴
    人壬○○、證人即同案被告宙○○、證人即被告Ｄ○○、申○○、被
    告戌○○、己○○及張志城分別供證一致在卷（偵17814卷二第1
    26頁，偵17814卷三第57頁，偵17814卷六第46頁反面至47、
    85頁，偵17814卷十二第52頁反面-53頁，本院卷一第310頁
    反面-311頁，本院卷二第207頁及反面，本院卷四第260頁，
    本院卷六第297-298、300頁，本院卷七第260-261頁，本院
    卷十一第448、459、463-464、472、474頁）。
(二)證人宙○○與被告戌○○、己○○及申○○於105年3月28日10時許到
    告訴人壬○○雲林老家，欲找告訴人壬○○索討賭債，證人丑○○
    (告訴人壬○○之父)見狀報警，證人宙○○與被告戌○○、己○○及
    申○○遂離去等情，經證人即告訴人丑○○證述（偵17814卷十
    二第54頁及反面）在卷，核與證人即同案被告宙○○、證人即
    被告戌○○、己○○之陳述相符（偵17814卷三第57頁，偵17814
    卷六第85頁，本院卷六第298頁，本院卷七第260頁及反面）
    ，並有雲林縣警察局斗六分局員警職務報告可憑（他卷一第
    108頁）。
(三)告訴人壬○○於105年4月8日（週五）上午由父母陪同至臺北
    市○○區○○路0段00號臺北市青少年育樂中心接受酒駕法治教
    育，課程結束後被告戌○○、己○○及申○○向告訴人壬○○索討賭
    債，當時張志城、告訴人壬○○父母亦在場。嗣告訴人壬○○以
    其與被告己○○有債務糾紛而於當日上午11時52分許向警方報
    案，警方(該分局仁愛路派出所員警王志吉)到場處理後，告
    訴人壬○○搭乘己○○駕駛車輛離開，當時車上有被告戌○○、張
    志城及申○○。繼而告訴人壬○○到北欣公司處理賭債，公司內
    有被告Ｄ○○在等情，經證人壬○○、證人丑○○、證人即被告Ｄ○○
    、申○○、戌○○、己○○及張志城分別供證一致在卷（偵17814
    卷二第126頁，偵17814卷六第47、85頁及反面，偵17814卷
    十二第53頁，本院106訴189卷一第24頁反面-25頁，本院卷
    二第113頁反面、207頁反面，本院卷一第311頁，本院卷四
    第260頁，本院卷六第298、299、301頁，本院卷十一第438
    、449、451、469頁），並有中正一分局受理各類案件紀錄
    表、臺北市政府警察局中正第一分局員警工作登記簿（偵17
    814卷十二第16-17頁）可據。
(四)告訴人壬○○患有思覺失調症，並領有中度身心障礙手冊，原
    即預定於105年4月8日到臺北榮民總醫院（下稱榮總）之老
    年精神科就診。被告己○○駕車從北欣公司載告訴人壬○○到榮
    總就診(門診紀錄上醫生開單時間為當日下午5時14分，採檢
    時間為5時47分，檢驗報告時間為5時52分)，之後將告訴人
    壬○○載到仁愛路派出所與在該處等待之父母會合(仍由員警
    王志吉處理，其註記在工作紀錄簿上之處理時間為當日下午
    5時至晚間7時）等情，經證人壬○○、丑○○證述在卷（偵1781
    4卷十二第53頁反面、55頁），核與證人即被告申○○、己○○
    之陳述相符（偵17814卷六第47、85頁反面，本院卷二第113
    頁反面，本院卷十一第454、468、472頁），並有告訴人壬○○之思覺失調症診斷證明書、身心障礙手冊、臺北市政府警
    察局中正第一分局員警工作登記簿及榮總門診紀錄可稽（偵
    17814卷十二第17、19-20頁，本院卷○000-000頁）。又告訴
    人壬○○於105年4月11日(週一)到斗六慈濟診所就診，經診出
    胸部挫傷之傷勢，亦有診斷證明書、門診病歷單（偵17814
    卷十二第27頁，本院卷八第545-549頁）可考。
(五)以上各情，復為被告戌○○、己○○及張志城所不爭執，可以認
    定。
三、此部分應審究者為：被告己○○、戌○○、張志城有無於案發日
    對告訴人壬○○為強盜犯行？其等與被告Ｄ○○間就強盜犯行有
    無犯意聯絡及行為分擔？
四、關於告訴人壬○○在北欣公司之情形
(一)證人壬○○證稱：105年4月8日12時許我隨同己○○、戌○○、張
    志城及申○○到北欣公司，一進去我被Ｄ○○、己○○徒手毆打頭
    部及肋骨，張志城說電話要接，不接的話，下次抓到就把我
    手腳打斷，Ｄ○○並說把我打死，從8樓丟下去，判刑也判不到
    3年，之後Ｄ○○強迫我簽50萬元本票7張，我怕繼續被打，不
    得不簽，而且他們都很兇，我也不敢問我欠130萬元賭債為
    何要開到這麼多本票，也沒辦法逃。我簽的本票都被Ｄ○○拿
    走，簽完本票後於當日下午約5時許己○○跟張志城才載我去
    看醫生，之後載我去派出所跟父母會合等語（偵17814卷十
    二第53-54頁，本院卷十一第451-456、459、463-464、466
    頁），指稱其隨同被告己○○、戌○○、張志城及申○○到北欣公
    司後，在北欣公司遭被告Ｄ○○、己○○毆打，Ｄ○○、張志城並出
    言對其恫嚇，其被迫簽署本票才能離開，期間被告申○○及戌
    ○○亦在場。
(二)告訴人壬○○在北欣公司有簽立本票
　　告訴人壬○○指稱於105年4月8日有在北欣公司簽50萬元本票7
    紙乙節，與被告Ｄ○○歷次陳述相符（偵17814卷二第126、145
    之1頁反面，本院卷一第115頁反面)，且證人即被告戌○○亦
    稱告訴人壬○○應該是有簽7張本票（本院卷六第300頁，本院
    卷十一第433頁），佐以依當日之臺北市政府警察局中正第
    一分局員警工作登記簿（偵17814卷十二第17頁）所載，被
    告己○○將告訴人壬○○載到仁愛路派出所後，告訴人壬○○即向
    受理之員警表示被告己○○要求其簽立50萬元本票7張(該登記
    簿此段記載後有告訴人壬○○及被告己○○之簽名），再者，被
    告己○○於本院審理時對於告訴人壬○○曾在北欣公司簽立共35
    0萬元本票一事，亦不爭執（本院卷十一第433-434頁），可
    見告訴人壬○○前開就在北欣公司期間曾簽立本票之指述，當
    與事實相符，自為可採。
(三)被告壬○○在北欣公司有遭傷害及恐嚇
　1.依證人即同案被告宙○○所證，告訴人壬○○欠賭債，被告Ｄ○○
    說告訴人壬○○跑去雲林老家，要其及被告己○○、戌○○及申○○
    於105年3月28日去雲林找告訴人壬○○討債等語（偵17814卷
    三第57頁），核與證人即被告己○○所陳係被告Ｄ○○要其及被
    告戌○○、證人宙○○去雲林叫告訴人壬○○還賭債，因為告訴人
    壬○○也有在北欣公司賭場賭博而積欠被告Ｄ○○賭債等語(本院
    卷七第260-261頁）一致，且觀之105年3月28日凌晨3時9分
    證人宙○○與被告申○○間之通訊監察譯文內容（偵17814卷十
    二第33頁），證人宙○○對被告申○○說「喂阿文（指被告申○○
    ），董仔(指被告Ｄ○○)說不行就先休息，明天去南部比較重
    要」，可見被告Ｄ○○為索討告訴人壬○○積欠賭債，得知告訴
    人壬○○行蹤後，即指示被告己○○、戌○○、申○○等前去找告訴
    人壬○○索債。
  2.參以證人即被告己○○陳稱在105年4月8日前已經找告訴人壬○○找了很久（本院卷七第261頁），而依被告Ｄ○○於105年4月8
    日與某人間通訊監察譯文內容，於當日下午1時55分許，被
    告Ｄ○○稱「找到阿富(指告訴人壬○○)了」、「他爸現在一直
    打電話過來說要叫他打針啦，我剛就對他爸吐槽，你上次跟
    我說看到你兒子要付錢，現在又這樣，我為什麼要讓他打針
    ?要打針晚點再說，先跟我說好」，繼於下午2時32分許，該
    人對被告Ｄ○○表示有接到壬○○父親電話，說在榮總等壬○○，
    要其電話聯絡被告Ｄ○○先讓壬○○打針，被告Ｄ○○聽聞後，稱「
    他有帶他的瘋藥啦，不要出人命就好啦，『我們也沒對他怎
    樣啊，他也受不了啊，他這種人受不了我的手段啦』」（偵1
    7814卷十二第31-32頁），足認被告等人為索討賭債而尋覓
    告訴人壬○○行蹤已久，可見告訴人壬○○指訴被告張志城在北
    欣公司時對其稱「電話要接，不接的話，下次抓到就把你手
    腳打斷」，對於找不到告訴人壬○○表示憤怒，進而出言恫嚇
    乙節，與此部分被告等為向告訴人壬○○索債，不斷找尋告訴
    人壬○○之情況相合，衡情被告等人自不願在債務談妥如何處
    理債務前讓告訴人壬○○離開北欣公司，而告訴人壬○○在北欣
    公司亦確遭逢「受不了」的「對待」。
　3.又告訴人壬○○於105年4月8日後之同年月11日起到斗六慈濟
    診所就醫，其主訴「脅痛」，病史為「挫傷、右脅側臥痛、
    表面無瘀斑、按之痛、呼吸痛」，醫生診斷為胸部挫傷（Co
    ntusion of thorax），有病歷可憑（本院卷八第545-549頁
    ），此等傷勢位置與告訴人壬○○所稱遭被告Ｄ○○、己○○徒手
    毆打肋骨之位置相合。
　4.基上，可見告訴人壬○○指稱在北欣公司有遭傷害、恐嚇等情
    ，亦為可採。
(四)被告己○○、戌○○及張志城固均否認有於告訴人壬○○所指在北
    欣公司遭傷害、恐嚇及被迫簽本票時亦在場，惟查：
　1.被告Ｄ○○陳稱告訴人壬○○是由己○○、戌○○及張志城帶來北欣
    公司（偵17814卷二第126頁），核與被告申○○所述己○○、戌
    ○○及張志城都有跟告訴人壬○○上去北欣公司（偵17814卷六
    第47頁，本院卷一第311頁）相符，佐以被告戌○○於偵訊及
    本院審理時自承有跟告訴人壬○○到北欣公司，並稱當時被告
    己○○、張志城均在北欣公司等語（偵17814卷六第125頁，本
    院卷十一第434頁），可認告訴人壬○○前揭指稱於其隨同被
    告己○○、戌○○及張志城到北欣公司後，被告己○○、戌○○及張
    志城均在場一事，應為可採，且被告戌○○辯稱未到北欣公司
    前即已下車；被告己○○辯稱只載壬○○到北欣公司一樓，其沒
    有上去公司等語，均不可信。
　2.被告張志城亦辯稱其跟壬○○及其他被告搭乘被告己○○車輛後
    ，未到北欣公司前即已下車回醫院，未到北欣公司等語。然
    查，被告張志城於105年4月8日案發當日以「有事」為由，
    自上午8時至中午12時向醫院請假外出，然逾期至17時5分許
    始返回病房，經護理師詢問原因，係表示「公司有事」，有
    榮總109年10月8日函、住院病患外出申請書及病程護理紀錄
    （本院卷八第457、519、531頁）可據，酌以被告Ｄ○○於105
    年4月8日下午1時55分許與友人電話聯繫時，即稱已找到告
    訴人壬○○，有通訊監察譯文供參（偵17814卷十二第31頁）
    ，是被告張志城若如其所辯在此之前即已啟程回設在臺北市
    北投區之榮總，即便途中如辯護人主張用過午餐，當不致遲
    至下午5時5分許始返抵醫院。又告訴人壬○○乃由被告己○○載
    回榮總看診，醫生係於下午5時14分開單下處方（甲、、伍
    、二之（四）），與被告張志城逾時回院之時間相近，可認
    被告張志城辯稱其未跟告訴人壬○○到北欣公司，中途下車回
    醫院等語，並不可採，益徵告訴人壬○○指稱被告張志城於其
    在北欣公司亦在場，後來被告己○○載其到榮總就診時，被告
    張志城也在車上一節，應屬有據。且被告張志城於告訴人壬○○在北欣公司時出言對其恫嚇，已如前述，雖被告張志城當
    時因罹患蜂窩性組織炎而住院治療，但既可請假外出，應認
    其當時身體行動未因病情受限，則對告訴人壬○○施以言語威
    嚇，更可自如，是辯護人辯稱被告張志城因病無法參與此部
    分犯行等語，亦不可採。
(五)此部分之被告等具有不法所有意圖
　1.告訴人壬○○積欠之賭債原係200萬元，尚有130萬元未償，而
    被告戌○○、己○○、張志城乃由被告申○○邀約與告訴人壬○○一
    同賭博（甲、、伍、二之(一)），參以證人壬○○陳稱賭博
    當時有邊計算其賭債數額（本院卷十一第463-464頁），是
    告訴人壬○○積欠之賭債數額，上開同場賭博之被告等自難謂
    為不知，又被告Ｄ○○亦陳明其所知告訴人壬○○尚積欠未還之
    賭債為130萬元（偵17814卷二第126頁），則被告等強迫告
    訴人壬○○簽署共350萬元之本票，已逾索債範圍，自應認有
    不法所有意圖。
　2.至被告Ｄ○○雖陳稱：告訴人壬○○在聊天過程說他缺錢花用，
    我向其提議多簽一些，多的也是他的，所以我這邊的本票不
    到7張，只有一部分等語（偵17814卷二第126頁，本院卷一
    第115頁反面），然告訴人壬○○到北欣公司後係在遭傷害、
    恐嚇之情況下簽署本票，已據本院認定如前，告訴人壬○○當
    時已處於不能抗拒之境況（詳後述），即難認本票簽署之面
    額及張數得由告訴人壬○○尚有依其自身考量而得以自由決定
    之空間，況同時在場之被告己○○、戌○○、張志城及申○○亦從
    未提及被告Ｄ○○前開所指之情，難認被告Ｄ○○所陳為真，且益
    徵告訴人壬○○簽署之本票7張當場係全由被告Ｄ○○取走。
(六)至被告張志城另辯稱：我跟壬○○、戌○○、己○○賭麻將時，壬○○欠我的賭債，壬○○已把他的車給我，並簽了車輛讓渡書跟
    汽車貸款申請書，所以105年4月8日前已經處理完畢，我當
    日會去臺北市青少年育樂中心，是為醫院要趕我出來，想跟
    壬○○租他萬華住處的房間住，但壬○○跟他爸都不同意，我就
    回醫院等語。查被告張志城於105年4月8日前固已持有告訴
    人壬○○簽署之車輛讓渡書及汽車貸款申請書，並於警方同年
    2月16日搜索北欣公司時，自被告張志城使用之辦公桌內扣
    得(偵17814卷十第57-59、70-71頁)。然於搜索當日警詢時
    ，被告張志城稱係與告訴人壬○○合作開通訊行欠資金，告訴
    人壬○○遂簽立上開文件以保障其權利（偵17814卷十第51頁
    ），全未提及係告訴人壬○○用以清償債務所簽立，是其前開
    辯解是否可信，已有疑慮。況被告己○○陳稱被告張志城先前
    也有因為打麻將被壬○○欠錢，張志城於105年4月8日在臺北
    市青少年育樂中心有跟壬○○父親丑○○講話，應該是講賭債的
    事（本院卷七第261頁），證人丑○○亦證稱：105年4月25日
    之後我將壬○○帶回雲林，張志城常打給壬○○，也有打給我，
    要求還錢等（偵17814卷十二第55頁），被告張志城復自承1
    05年4月8日後有繼續聯絡告訴人壬○○等語（本院卷六第302
    頁）相符。又證人壬○○證稱被告張志城未曾向其提及要向其
    借住或租用房屋（本院卷十一第458頁）；證人丑○○則證稱
    ：105年4月8日當天在臺北市青少年育樂中心沒有人提到租
    屋或相關之事（本院卷十一第447頁），加以依被告張志城
    當時住院之病歷及病程護理紀錄（本院卷八第519-520、525
    頁）記載，被告張志城係因「雙下肢蜂窩性組織炎」自同年
    月6日開始住院，直至同年月13日始出院，則其同年月8日離
    院外出到青少年育樂中心，距其入院治療僅2天，至同年月9
    日患部始無明顯發紅，然自9日以降，醫院醫囑及護理上仍
    持續對被告觀察，直至13日醫師始同意被告張志城出院。則
    由被告張志城上開住院治療經過，其辯稱因醫院趕其出院，
    故105年4月8日到臺北市青少年育樂中心找壬○○問租房子的
    事等語，並不可採。
(七)綜上所述，被告戌○○、己○○及張志城對告訴人壬○○強盜取財
    之犯行事證明確，應依法論科。至被告戌○○、張志成之辯護
    人雖均聲請傳喚被告Ｄ○○，然其經本院通緝，無從調查，附
    此說明。　　
陸、事實六（本案起訴書犯罪事實二(六))部分　　
一、承認犯行之被告部分
　　被告宙○○及卯○○均承認有事實六之共同搶奪告訴人癸○○之犯
    行（本院卷四第258頁反面，本院卷六第471-473頁），核與
    證人即告訴人癸○○指訴（偵17814卷十一第146-148、197-19
    8頁）相符，且被告宙○○部分，尚有證人即被告卯○○、Ｃ○○陳
    述（偵17814卷四第11-12頁反面、82頁及反面，偵17814卷
    八第51頁及反面、69頁及反面，本案卷二第20頁反面-21頁
    ，本院卷六第469-471、472-473頁，本院卷十二第230頁）
    及被告宙○○與女友李采珈於案發當日晚間10時42分15秒之通
    訊監察譯文（被告宙○○稱要對來公司的金主行搶，並稱金主
    「已經下來」）可憑（偵17814卷十一第43-44頁）；被告卯
    ○○部分，則另有證人即被告宙○○、Ｃ○○陳述（偵17814卷三第
    11、57頁反面-58頁，偵17814卷四第11-12頁反面，本院卷
    六第469-472頁）可參，足認前開被告等之任意性自白與事
    實相符，堪以採信，其等此部分之共同搶奪告訴人癸○○之犯
    行，均可認定。
二、否認犯行之被告部分
(一)被告乙○○、子○○、Ｃ○○固不爭執告訴人癸○○有於事實六所示
    之時、地遭搶奪包包及其中財物之事實，惟均否認搶奪犯行
    。其等分別辯解如下：
　1.被告乙○○辯稱：我有看到癸○○在Ｄ○○辦公室跟Ｄ○○、子○○聊天
    ，我有去打招呼。因為Ｄ○○跟我借80萬元說要弄賭場，之後
    我找Ｄ○○來，跟他說這錢不能再拖，Ｄ○○說癸○○身上有錢，想
    找人搶癸○○，當時Ｃ○○有來找我，Ｄ○○問我Ｃ○○是否願意做此
    事？我跟Ｄ○○說叫他自己跟Ｃ○○談，我完全沒有涉入，雖然後
    來Ｄ○○有從搶來的錢中拿50萬元還我，但我只是知道Ｄ○○想搶
    癸○○，我盡量避免等語。辯護人主張：被告乙○○未參與搶奪
    告訴人癸○○之事前策劃及實施，事後被告Ｄ○○交予被告癸○○
    之50萬元乃被告Ｄ○○返還借款，並非被告乙○○取得之贓款等
    語。
　2.被告子○○辯稱：癸○○離開北欣公司時，Ｄ○○跟我說有叫小弟
    去搶她，我立刻跟Ｄ○○說不要，Ｄ○○就走出辦公室說聯絡下面
    的人說不要搶，但已經來不及，我便帶宙○○去找Ｃ○○，並要Ｃ
    ○○不要動搶來的錢。最後我是有分到30萬元，但我只是收受
    贓物，沒有參與搶奪等語。
　3.被告Ｃ○○辯稱：乙○○問在場的人說「有誰沒有見過姐仔(指告
    訴人癸○○)嗎？」，當時只有我一人說沒見過，乙○○叫我去
    找Ｄ○○，Ｄ○○說等一下要我配合演一場戲，會派人陪我下去，
    那個人會跟我講是誰，要我直接拉那人講的人的包包就跑。
    之後我跟宙○○、卯○○下樓，卯○○給我跟宙○○各1個口罩就上
    樓，宙○○有指癸○○給我看，我拉了包包就拼命跑，看到計程
    車就攔車坐上去。最先找到我的是子○○跟宙○○，子○○有把包
    包拿去看，後來把包包交給宙○○，我跟宙○○搭車到黎明技術
    學院跟丙○○、宇○○會合，坐上丙○○的車之後，是有看到宙○○
    打開車窗丟東西，之後到卯○○三重住處，我才曉得裡面放的
    是錢，後來車開到北欣公司樓下，我跟宇○○都沒有上去，我
    想這些錢都要物歸原主。我沒有分到錢，我以為是在演戲等
    語。辯護人主張：被告Ｃ○○客觀上雖有搶奪告訴人癸○○之犯
    行，但主觀上並無搶奪犯意等語。
(二)不爭執事實
　1.告訴人癸○○應被告Ｄ○○邀請，於105年4月19日晚間10時許到
    北欣公司，在被告Ｄ○○辦公室與被告Ｄ○○、被告子○○聊天，期
    間被告乙○○曾進到該辦公室打招呼後離開，被告Ｄ○○、子○○
    亦於聊天過程有進出辦公室等情，經證人即告訴人癸○○、證
    人即被告Ｄ○○、子○○、乙○○分別供證一致在卷（偵17814卷一
    第70頁，偵17814卷二第126頁及反面，偵17814卷十第146頁
    反面-147頁反面、197頁及反面，本院卷一第284頁反面，本
    院卷十二第199、210頁）。又被告Ｃ○○、丙○○及宇○○則於同
    日晚間10時21分許（北欣公司樓下監視影像之畫面時間較實
    際影像快10分鐘，下同）到達北欣公司等情，有北欣公司一
    樓監視影像擷圖照片可憑（偵17814卷十一第157-159頁）
　2.嗣被告Ｄ○○走出其辦公室，到被告乙○○辦公室，對在場之被
    告乙○○、宙○○、卯○○等人，說告訴人癸○○身上有錢等情，據
    證人即被告Ｄ○○、乙○○、宙○○及卯○○各陳述在卷（偵17814卷
    一第70頁，偵17814卷二第145-1頁反面-145-2頁，偵17814
    卷三第57頁反面，本院卷一第115頁反面，本院卷二第49頁
    反面，本院卷六第471、473頁，本院卷十二第200、224、22
    9頁），經核內容大致相合。
  3.被告宙○○、卯○○及Ｃ○○於105年4月19日晚間10時30分許從北
    欣公司下樓，到北欣公司樓下的一樓，被告宙○○幫被告Ｃ○○
    認人及把風，被告卯○○安排被告Ｃ○○及宙○○站位，並買口罩
    給二人戴，於同日晚間10時37分許上樓回到北欣公司。被告
    Ｃ○○及宙○○等候告訴人癸○○下樓，待告訴人癸○○於晚間10時4
    1分許下樓後，於105年4月19日晚間10時42分許，被告Ｃ○○下
    手搶告訴人癸○○包包等情，經證人癸○○、證人即被告宙○○、
    卯○○及Ｃ○○分別供證一致在卷（偵17814卷三第57頁反面，偵
    17814卷四第82頁，偵17814卷八第69頁反面，偵17814卷十
    一第146頁反面、197頁反面，本院卷二第20頁反面-21、135
    、301頁，本院卷六第470-473頁，本院卷十二第212-214、2
    24-225、227、229頁），並有北欣公司一樓監視影像擷圖照
    片、被告宙○○與女友李采珈於105年4月19日22時42分15秒之
    通訊監察譯文及被告宙○○與寅○○於105年4月19日22時43分48
    秒之通訊監察譯文（偵17814卷十一第43-44、159-170頁）
    可稽。
　4.告訴人癸○○被搶後，於同日晚間10時43分許回到北欣公司。
    被告Ｃ○○帶著搶來的包包坐上計程車，被告丙○○及宇○○於同
    日晚間10時57分許離開北欣公司。被告子○○、宙○○找到被告
    Ｃ○○後一同搭車，被告子○○中途先離開，被告宙○○、Ｃ○○再坐
    計程車到泰山的黎明技術學院，被告丙○○開車載被告宇○○到
    場會合後，被告Ｃ○○及宙○○上車，被告丙○○將車開往林口山
    區，途中被告宙○○丟棄告訴人癸○○包包內之手機、存摺，並
    將包包燒掉，被告卯○○、寅○○再與其等在桃園蘆竹的高爾夫
    球場會合。之後被告宙○○、卯○○、寅○○、Ｃ○○、丙○○到被告
    卯○○三重住處清點包包內財物、最後回到北欣公司等情，業
    據證人即被告宙○○、卯○○、寅○○、Ｃ○○、丙○○、宇○○及子○○
    分別陳述一致在卷（偵17814卷三第58頁，偵17814卷四第82
    頁及反面、175頁反面-176、267頁反面-268頁反面，偵1781
    4卷八第69頁反面，本院卷一第198頁及反面、284頁反面-28
    5頁，本院卷二第21、206、301頁，本院卷六第467-469、47
    1-474頁，本院卷十二第213、215、220-221、225、227、23
    2、240頁），並有北欣公司一樓監視影像及黎明技術學院監
    視影像擷圖照片（偵17814卷十一第173、182、183、191-19
    2頁）可憑。
  5.以上各情，復為被告乙○○、子○○、Ｃ○○、卯○○、宙○○所不爭
    執，均可認定。
(三)此部分應審究者為：否認搶奪犯行之被告乙○○、子○○及Ｃ○○
    ，與承認犯行之被告宙○○、卯○○間是否有犯意聯絡及行為分
    擔？被告Ｃ○○在北欣公司一樓下手行搶之際，只被告宙○○同
    在該處，則是否構成「結夥三人以上」犯之之加重條件？茲
    分述如下：
　1.關於被告乙○○部分　
 (1)證人即被告卯○○陳稱：Ｄ○○、子○○跟癸○○在Ｄ○○辦公室聊天，
    Ｄ○○到乙○○辦公室跟乙○○說癸○○身上有錢，等一下要搶她錢
    ，並問有誰要去搶，乙○○有徵詢Ｃ○○意見，因為Ｃ○○沒見過癸○○，Ｃ○○自己說要搶癸○○，乙○○叫我帶Ｃ○○、宙○○下樓找地方
    埋伏等語（偵17814卷八第51頁，本院卷六第472頁，本院卷
    十二第229頁），核與證人即共犯宙○○所述：Ｄ○○走進乙○○辦
    公室說癸○○身上有現金1、200萬元，Ｄ○○跟乙○○決定要搶之
    後，乙○○有說要去搶癸○○，問誰要去搶，Ｃ○○自己說要去搶
    ，乙○○並叫我跟Ｃ○○一起下樓，要我認癸○○給Ｃ○○等語（偵17
    814卷三第57頁反面，本院卷六第471頁）大致相符，均一致
    證稱被告乙○○知悉被告Ｄ○○行搶之謀議並同意為之，尚徵詢
    被告Ｃ○○意見後推由其下手行搶，並指派被告宙○○為其指認
    告訴人癸○○，被告卯○○為被告宙○○、Ｃ○○設定站位。
 (2)觀諸被告乙○○於本院自承：Ｄ○○跟我說癸○○身上有帶錢，因
    為我投資Ｄ○○賭場的錢是向人借的，該人催我還款，我便催Ｄ
    ○○還錢，Ｄ○○說要搶癸○○，並問我北欣公司內有無生面孔？
    我便問Ｃ○○是否要做，會分他錢。之後Ｄ○○有從搶來的錢中給
    我50萬元等語（本院卷二第49頁反面，本院卷十二第201-20
    2頁），坦認被告Ｄ○○提議行搶告訴人癸○○後，其即徵詢被告
    Ｃ○○意願，此與證人即共犯卯○○、宙○○前開一致之證述相合
    ，可認前二人證述應與事實相符而堪採信。
 (3)基上，足認被告乙○○共同為此部分搶奪行為之謀議，尚分派
    任務，且係為順利取回對被告Ｄ○○之借款而起意為之，自係
    本於自己犯罪之意思而參與犯罪，其辯稱僅知悉被告Ｄ○○有
    意搶奪告訴人癸○○，但全未涉入等語，自不可採。
　2.關於被告子○○部分　
 (1)告訴人癸○○指稱：我當天跟被告Ｄ○○、子○○聊天正在集資要
    買漁船，隔天要付，他們知道我身上有錢等語(偵17814卷十
    一第197頁反面）。而依證人即共犯Ｄ○○所陳，被告子○○有參
    與行搶等語（偵17814卷二第145-1頁反面-145-2頁），核以
    證人即共犯卯○○陳稱：Ｄ○○跟子○○在Ｄ○○辦公室內商量好出來
    ，Ｄ○○到乙○○辦公室跟乙○○說癸○○身上有錢，等一下要搶她
    錢。子○○後來有回來公司，說事情順利，有找到Ｃ○○，並叫
    我去找他們等語（偵17814卷八第51頁、69頁反面，本院卷
    十二第225-227頁），佐以被告Ｃ○○搶得告訴人癸○○包包後，
    先後與被告Ｃ○○接應者確有被告子○○、卯○○(甲、、陸、二
    之(二)4)，再依被告Ｃ○○所述，被告子○○找到其之後，把包
    包拿去看，之後要被告宙○○拿著包包，並交代計程車司機開
    到泰山（本院卷二第21頁，本院卷六第470頁），是被告Ｄ○○
    前開所述被告子○○有設計行搶一節，非無可採，可見被告子
    ○○共同謀議行搶之犯罪計畫，尚回報得手情形，並指派事後
    接應之分工，且事後分得30萬元，據其自承在卷（本院卷十
    二第236-237頁），自就此部分犯行事前知情並參與其事。
 (2)被告子○○雖辯稱其知悉預謀行搶後出言阻止但已來不及等語
    ，然被告子○○於被告Ｃ○○搶得告訴人癸○○包包後，與被告Ｃ○○
    會合時，一度有將包包取走，已如前述，復據被告子○○陳述
    在卷(本院卷十二第240頁)，是被告子○○如欲如其所辯而避
    免告訴人癸○○遭受損害，在其已取得告訴人癸○○包包後，非
    不得將之逕行攜回交還告訴人癸○○，卻反而交代被告宙○○保
    管包包，事後更分受搶得現金，益徵被告子○○係以正犯意思
    共同為此部分犯行。
 (3)再者，觀諸被告子○○歷次所述，就何時知悉行搶一事，其於
    警詢、偵訊先辯稱：癸○○被搶後上來北欣公司，我才知她被
    搶（偵17814卷八第77頁反面、79、125頁反面），然於本院
    準備程序則改稱：癸○○下樓後，Ｄ○○跟我講有叫小弟去搶癸○○（本院卷一第284頁反面）；就有無分得搶來現金一節，其
    於警詢時堅稱：我沒有拿到錢（偵17814卷八第79頁），後
    於本院時則稱：我有分到30萬元（本院卷一第285頁，本院
    卷六第474頁，本院卷十二第236-237頁）就案情相關辯詞前
    後反覆，已難信其所辯為真。
　3.關於被告Ｃ○○部分　
 (1)證人即被告卯○○陳稱：Ｄ○○走進乙○○辦公室說癸○○身上有錢
    ，要不要搶？乙○○也同意。乙○○有徵詢Ｃ○○意見，因為Ｃ○○沒
    有見過癸○○，是Ｃ○○自己說要搶癸○○的等語（本院卷六第472
    頁，本院卷十二第229頁）。證人即被告乙○○、宙○○亦一致
    陳稱被告Ｃ○○有說要去搶告訴人癸○○（本院卷一第89頁反面
    ，本院卷二第49頁反面，本院卷六第471頁，本院卷十二第2
    06、219-220頁），均證稱被告Ｃ○○是經徵詢意願後，自行在
    其他被告前表示願意搶奪告訴人癸○○。
 (2)被告Ｃ○○雖辯稱其以為去搶告訴人癸○○是配合演戲等語，被
    告丙○○、宇○○亦均陳稱被告Ｃ○○各向其等表示過搶奪告訴人
    癸○○包包是配合演戲等語，然查：
  ①被告Ｃ○○自承其有詢問被告Ｄ○○「這樣會不會有事？拉包包是
    要幹嘛？」(本院卷二第20頁反面，本院卷六第470頁），可
    認被告Ｃ○○已起疑，惟在與被告宙○○在北欣公司樓下等候告
    訴人癸○○出現之際，被告Ｃ○○卻未與被告宙○○再行求證，並
    不合理。
　②證人即被告丙○○於105年8月21日警詢時僅稱聽被告Ｃ○○轉述，
    其有在北欣公司樓下拉走告訴人癸○○包包，之後跑掉（偵17
    814卷四第209頁反面-210頁），全未提及被告Ｃ○○轉述內容
    尚有係配合演戲之說詞，係至翌日之105年8月22日偵訊始稱
    案發當天在黎明技術學院接到Ｃ○○時，Ｃ○○說他剛才拉了在被
    告Ｄ○○辦公室內一個女的包包，只是演一場戲等語（偵17814
    卷四第267頁反面-268頁），而首次提及被告Ｃ○○曾向其告知
    配合演戲才搶告訴人癸○○包包一事。惟被告Ｃ○○自稱案發當
    天後才告知被告丙○○，案發當天發生的事是在演戲（本院卷
    六第471頁），則被告丙○○前開所述案發當天即自被告Ｃ○○處
    得知其配合演戲搶人包包一事，是否實在，即屬有疑。況被
    告丙○○就聽聞被告Ｃ○○前開「演戲」說詞之時點，於偵訊時
    陳稱係案發當天接到被告Ｃ○○時即已聽聞，如前所述，然於
    本院準備程序時又稱接到被告Ｃ○○，因為當時被告宙○○也在
    車上，不方便說話，回北欣公司路上，其問被告Ｃ○○才得知
    是演戲（本院卷一第198頁及反面）前後所述亦有矛盾，已
    難憑採。
　③至於證人即被告宇○○雖於警詢及本院準備時均陳稱到北欣公
    司後被告Ｃ○○去樓下，但沒跟其講，其打電話給被告Ｃ○○，被
    告Ｃ○○說他「要演一場戲」，但要其不要過問演戲的內容等
    語（偵17814卷四第121頁，本院卷一第199頁），雖與被告Ｃ
    ○○本院準備程序所稱：拉包包前，宇○○打電話給我問在幹嘛
    ？我要宇○○不要管，說Ｄ○○要我演場戲等語大致相符(本院卷
    六第470頁）。惟依被告丙○○於105年8月22日偵訊所述，被
    告Ｃ○○跑下樓後，其要被告宇○○打電話給被告Ｃ○○，問被告Ｃ○○幹嘛那麼急？被告Ｃ○○說回來再說（偵17814卷四第267頁反
    面），未提及配合演戲一事。而既然被告宇○○依被告丙○○要
    求詢問被告Ｃ○○急著下樓之原因，衡情被告宇○○與被告Ｃ○○通
    話完畢，當會詢問被告宇○○詳情，而被告宇○○亦無不按被告
    Ｃ○○回應內容轉告被告丙○○之理。然被告丙○○就當時聽聞之
    被告Ｃ○○回應內容，卻與被告Ｃ○○、宇○○前開所述均不同，加
    以被告丙○○於該次偵訊中係表明之後開車去黎明技術學院接
    到被告Ｃ○○才聽聞有演戲一事（偵17814卷四第267頁反面-26
    8頁），則被告宇○○前開所述有在電話詢問被告Ｃ○○時聽其說
    有演戲一事，是否可信，亦非無疑。
　④衡以被告丙○○、Ｃ○○及宇○○於案發前、後皆同住一處，業據被
    告Ｃ○○、宇○○陳明在卷（偵17814卷一第118頁，偵17814卷四
    第7頁反面），三人有一定交誼，且當時被告Ｃ○○與宇○○為男
    女朋友，關係更加密切，則被告丙○○、宇○○雖均陳稱被告Ｃ○○各向其等表示過搶奪告訴人癸○○包包是配合演戲等語，除
    有上開不可採之情，客觀上亦難免迴護之嫌，尚無從據為有
    利被告Ｃ○○之認定。
 (3)準此，被告Ｃ○○辯稱其當時以為取搶告訴人癸○○只是配合演
    戲等語，並不可採，益徵前開證人即被告乙○○、宙○○及卯○○
    一致所證被告Ｃ○○知悉行搶一事並表示願意下手搶奪等語，
    應符事實而可採信，堪認被告Ｃ○○與此部分之共犯間有犯意
    聯絡，並分擔下手行搶之行為，辯護人主張被告Ｃ○○僅是客
    觀上有搶奪行為而無主觀犯意，亦不可採。
  4.綜上，被告乙○○、子○○及Ｃ○○有參與此部分搶奪事實之犯行
    ，皆可認定
三、公訴意旨固主張此部分存有結夥三人以上共犯搶奪犯行之加
    重事由，惟查：
(一)按刑法之結夥三人以上強盜（搶奪）罪，所稱之「三人」，
    固應以在場共同實行或在場分擔實行犯罪行為之人為限，不
    包括共謀共同正犯在內；惟若於事前同謀，並於實行犯罪之
    際，在場把風、接應，顯係以自己犯罪之意思而參與犯罪，
    即應認為共同正犯，而計入結夥人數之內（最高法院98年度
    台上字第2128號判決參照）。
(二)查被告等人係先在北欣公司謀議由被告Ｃ○○下手行搶，被告
    宙○○在旁幫忙認人及把風，被告卯○○曾下樓協助2人站定位
    置並買口罩給2人戴，但在告訴人癸○○到達前即已上樓回到
    北欣公司。而告訴人癸○○在北欣公司樓下遭搶奪之際，只被
    告Ｃ○○及被告宙○○二人在場（甲、、陸、二之(二)3），足
    認本件在場實行及分擔犯行者僅2人，依上說明，自不構成
    結夥三人以上之加重搶奪事由。
四、綜上所述，被告乙○○、宙○○、卯○○、子○○及Ｃ○○之搶奪告訴
    人癸○○犯行均事證明確，否認犯行之被告乙○○、子○○及Ｃ○○
    之辯解及辯護人主張並不可採，應依法論科。至公訴檢察官
    聲請傳喚被告Ｄ○○，然其業經本院通緝而無法調查，附此說
    明。　　
柒、事實七（本案起訴書犯罪事實二(七))部分
一、訊據被告宙○○就其有於事實七所示時地剝奪告訴人Ｅ○○行動
    自由等事實坦承不諱（偵17814卷三第18頁反面、58頁及反
    面，本院卷二第301頁，本院卷七第270-271頁），核與證人
    即告訴人Ｅ○○指訴大致相合（偵17814卷十二卷第121頁，本
    院卷十二第378頁），並有證人即共犯卯○○陳述（偵17814卷
    八第70頁）、告訴人Ｅ○○就診病歷（詳後述）可稽，足認被
    告宙○○上揭任意性自白與事實相符，堪以採信，被告宙○○剝
    奪告訴人Ｅ○○行動自由之犯行，應可認定。
二、又被告卯○○雖坦承傷害告訴人Ｅ○○，但否認剝奪其行動自由
    ；被告乙○○、己○○、辰○○則均否認有剝奪告訴人Ｅ○○行動自
    由之犯行，其等分別辯解如下：
(一)被告乙○○辯稱：我只有拍Ｅ○○的臉跟後頸部，說「你沒錢還
    來賭」就走了，我沒打他等語。辯護人主張：被告乙○○未涉
    入北欣公司賭場之糾紛，聽聞告訴人Ｅ○○積欠賭債而遭教訓
    ，只輕拍告訴人Ｅ○○頸部並為上開言語，告訴人Ｅ○○亦未因此
    成傷等語。
(二)被告己○○辯稱：我知道Ｅ○○是賭客，有賭輸錢。105年3月26
    日Ｅ○○被打時我雖然有在北欣公司，但當時我是在公司內的
    賭場，我沒有看到過程。而告訴人Ｅ○○應該是在辦公室被打
    ，我沒有打告訴人Ｅ○○，更沒有拿鏟子打他等語。
(三)被告卯○○辯稱：Ｅ○○在北欣公司被打後，我有跟其他人輪流
    去看Ｅ○○還在不在，問他有沒有想到怎麼還錢，這樣不叫看
    管。而我打完約105年3月27日凌晨2、3點我就離開了，後續
    的事我不知道等語。
(四)被告辰○○辯稱：105年3月26日我不在北欣公司，27日我打算
    要借錢而去公司，到了之後只有Ｄ○○、申○○跟Ｅ○○在，當時Ｅ○○走路一跛一跛的，但身上看起來沒有傷。Ｄ○○說Ｅ○○欠他賭
    債，叫宙○○來載我們Ｅ○○家拿錢。Ｅ○○是說回家就可以跟他爸
    拿錢，但到了之後只有申○○跟Ｅ○○上去，然後救護車把Ｅ○○載
    去亞東醫院。申○○說Ｅ○○爸爸不肯給錢，並要我們跟救護車
    走，到了醫院之後申○○就叫我進去，並把他手機給我，申○○
    拿宙○○手機跟我對話。而在我回報申○○說Ｅ○○家屬離開後，
    申○○才進到醫院，申○○跟Ｅ○○有講話，但我離他們有一段距
    離聽不到內容，之後Ｅ○○就跟我及申○○回到公司，我因為覺
    得怪怪的就跟Ｄ○○說我要走了，也沒開口跟他借錢，之後發
    生何事我並不清楚。我沒有打Ｅ○○，而Ｅ○○是自願跟我們回家
    以及之後回到北欣公司等語。
三、不爭執事實
(一)告訴人Ｅ○○於105年3月11日晚間某時許，經地○○邀約前往北
    欣公司賭博，迄至翌(2)日凌晨3時許，已積欠44萬元賭債等
    情，經證人即告訴人Ｅ○○及證人即同案被告地○○分別證述一
    致在卷（偵17814卷七第57、169頁反面，偵17814卷十二第1
    20頁及反面，本院卷十二第377、398頁），並有證人即同案
    被告地○○及被告Ｄ○○間105年3月12日間通訊監察譯文可憑（
    偵17814卷十二第98頁）。
(二)因告訴人Ｅ○○無法償還賭債，地○○依被告Ｄ○○要求而於105年3
    月26日晚間10時至11時許將告訴人Ｅ○○帶到北欣公司以商討
    如何還債。嗣告訴人Ｅ○○在該處遭被告Ｄ○○拿鏟子毆打；被告
    宙○○有毆打告訴人Ｅ○○，並有拿西瓜刀；被告卯○○亦有攻擊
    告訴人Ｅ○○；被告乙○○則有碰觸告訴人Ｅ○○等情，經證人Ｅ○○
    指訴在卷（偵17814卷十二第121頁，本院卷十二第378-379
    、382、384-385頁），復經證人即同案被告地○○、證人即被
    告Ｄ○○、乙○○、卯○○、宙○○分別陳述在卷（偵17814卷二第14
    5-2頁，偵17814卷三第58頁及反面，偵17814卷七第57頁及
    反面，偵17814卷八第70頁，本院卷一第113、166頁，本院
    卷十二第400頁），並有證人地○○及被告Ｄ○○間105年3月12日
    間通訊監察譯文可據（偵17814卷十二第100頁）。
(三)嗣於105年3月27日晚間10時許，被告Ｄ○○指示被告宙○○、辰○○及申○○載同告訴人Ｅ○○到其位在新北市○○區○○路000巷0號
      2樓住處樓下，被告申○○與告訴人Ｅ○○一同上樓。告訴人Ｅ○○父親蕭德新接獲告訴人Ｅ○○事先詢問是否在家的通知覺得
      有異而先報警，告訴人Ｅ○○向警方陳稱與其上樓之被告申○○乃其友人「王浩軒」，不願透露傷勢成因，並表示不需
      警方協助，亦不提出傷害告訴。警方將告訴人Ｅ○○送亞東
      醫院就診等情，業據證人Ｅ○○指訴在卷（偵17814卷十二第
      121頁反面-122頁，本院卷十二第378-379、382-383、386
      -387頁），核與證人即被告Ｄ○○、申○○、宙○○及辰○○所陳
      大致相符（偵17814卷二第19頁反面、126頁反面，偵1781
      4卷三第58頁反面，本院卷一第311頁，本院卷二第240、3
      01頁及反面，本院卷七第268、271頁），並有新北市政府
      警察局中和第二分局國光派出所員警職務報告（偵17814
      卷十二卷第128頁反面）可憑。
(四)繼於105年3月28日1時許，被告宙○○駕車，載同被告辰○○及
    申○○，前往亞東醫院，被告辰○○及申○○進到醫院找到告訴人
    Ｅ○○。告訴人Ｅ○○經診療受有頭部創傷、後頸部挫傷、左臂、
    左肘、右臂、右肘、右膝、右足挫傷併瘀傷、左膝撕裂傷3
    公分等傷勢。後被告宙○○駕車，載同被告辰○○及申○○及告訴
    人Ｅ○○回北欣公司，至同年月29日白天某時許，被告Ｄ○○始讓
    告訴人Ｅ○○離開等情，經證人Ｅ○○證述在卷（偵17814卷十二
    第122頁及反面，本院卷十二第387-389頁），並有證人即被
    告宙○○、辰○○之陳述（偵17814卷三第58頁反面，本院卷二
    第240、301頁及反面，本院卷七第268-269、271頁）、告訴
    人Ｅ○○病歷、傷勢照片、診斷證明書及被告宙○○、辰○○及申○○105年3月28日通訊監察譯文（偵17814卷十二第35-37、72-
    92、133頁）可考。
(五)以上各情，復為被告乙○○、宙○○、己○○、卯○○及辰○○所不爭
    執，均可認定。　　
四、此部分應審究者為：被告乙○○、己○○、卯○○及辰○○就事實七
    所示剝奪告訴人Ｅ○○行動自由之犯行，是否與被告宙○○有犯
    意聯絡及行為分擔？茲分述如下：
(一)關於告訴人Ｅ○○之歷次指訴
　　證人告訴人Ｅ○○偵訊時證稱：地○○帶我到北欣公司樓下，要
    我上去解釋怎樣還錢，己○○帶我上樓，我說現在沒辦法還錢
    ，就被帶到房間打，Ｄ○○、己○○、卯○○、宙○○都有打我，一
    開始他們用手腳毆打，之後Ｄ○○、己○○拿鏟子打我，卯○○拿
    鐵棍打我，宙○○拿西瓜刀架住我脖子，乙○○最後有甩我巴掌
    ，我從105年3月26日晚上11點打到隔天(27日)晚上12點，斷
    斷續續被打，我被看管，當時沒辦法離開，我一開始說家裡
    不會幫忙，但被打到受不了就說要去找我爸拿錢。Ｄ○○叫宙○○、申○○跟辰○○押我回家拿錢，申○○跟我上樓，而我爸事先
    有報警，但我不敢跟警察說申○○是同夥，之後他們三人又從
    亞東醫院押我回北欣公司，在我還沒聽醫生說明前就把我強
    制帶走，Ｄ○○說我沒報警出賣他們，而未繼續毆打我，並稱
    要介紹可以賺錢的工作給我，讓我離開（偵17814卷十二第1
    21-122頁反面）；於本院審理時證稱：105年3月26日晚間10
    時至11時許地○○載我去北欣公司談賭債，己○○帶我上去，進
    去後我就被問何時能還錢，我說現在要給我一段時間，我就
    直接被抓去打，有被用鐵棍、鏟子打，乙○○打我一巴掌，當
    時房間的門被關著，都有人在我旁邊，我逃不掉，也被打到
    無法走動。105年3月27日晚間10時許宙○○、辰○○跟申○○載我
    回家拿錢，我回家之後有警察來，警察送我就醫，我還來不
    及結帳，就被申○○帶走，坐上他們的車離開回北欣公司，我
    當時全身是傷，沒能力反抗，待了1天，直到105年3月29日
    白天才離開等語（本院卷十二第378-379、381-383、384-39
    0、393頁），指稱因積欠賭債而遭索償，於105年3月26日晚
    間10至11時許起遭被告Ｄ○○、己○○、卯○○、宙○○及乙○○傷害
    ，並被控制行動自由，期間遭被告宙○○、辰○○及申○○押回家
    拿錢未果，經警送醫後，又被押回北欣公司，直至105年3月
    29日白天某時許才獲釋。
(二)關於被告乙○○、卯○○、己○○及辰○○確有分工以剝奪告訴人Ｅ○○行動自由部分
　1.被告卯○○於本院準備程序時陳稱：我105年3月26日在北欣公
    司有跟其他人輪流去看Ｅ○○還在不在，因為Ｅ○○欠錢，我有問
    他有沒有想到怎麼還錢（本院卷七第270頁），參以被告Ｄ○○
    於本院訊問時自承有妨害告訴人Ｅ○○自由，不讓他走（偵178
    14卷二第145-2頁），可認告訴人Ｅ○○上開指稱到北欣公司後
    即被輪流毆打、看管而無法離開，自屬可信。
　2.又被告卯○○於警詢時自承告訴人Ｅ○○因欠債被帶來，當場就
    被限制行動自由，其有看管Ｅ○○等語（偵17814卷八第51頁反
    面）。另參以被告己○○與證人地○○間105年3月24日通訊監察
    譯文（偵17814卷七第32頁），被告己○○對證人地○○稱「你
    就直接禮拜五叫他出來，帶他來公司」、「我跟你講你明天
    帶他進來公司,你明天幾點要帶他進來？」、「你直接跟我
    講啦，然後我直接跟羅哥（註：被告Ｄ○○）講比較快」，而
    證人即同案被告地○○於本院審理時證稱是這通電話要其帶告
    訴人Ｅ○○去北欣公司談賭債（本院卷十二第398頁），可認被
    告卯○○、己○○對於告訴人Ｅ○○當時到北欣公司是被索討債務
    而行動自由遭受控制，有所認知。且參證人即被告卯○○警詢
    及偵訊時證稱：Ｅ○○因為欠賭債被帶來北欣公司交給Ｄ○○，當
    場就被限制行動自由，己○○有在場，在場的人都有打Ｅ○○，Ｄ
    ○○及己○○有拿鏟子打Ｅ○○（偵17814卷八第51頁反面，本院卷
    七第270頁），核以被告Ｄ○○亦自承當時其有拿鏟子打告訴人
    Ｅ○○（本院卷一第115頁反面），可認被告卯○○前開所述當與
    事實相符，並足見告訴人Ｅ○○上揭指稱有遭被告己○○持鏟子
    毆打乙節，應非虛構，則被告己○○除事前已知有將告訴人Ｅ○○帶至北欣公司看管之計畫，事中復參與毆打告訴人Ｅ○○以迫
    使其還款之行為，所為自已屬參與剝奪告訴人Ｅ○○行動自由
    之犯行。
  3.雖被告卯○○稱其於105年3月27日凌晨3、4點就離開北欣公司
    ，不知後續發生何事（偵17814卷八第51頁反面，本院卷四
    第258頁反面）等語，然被告卯○○打告訴人Ｅ○○前即知告訴人
    Ｅ○○因欠錢，遭當場包括其在內之人毆打，尚與其他人輪流
    去問告訴人Ｅ○○有無想到如何還錢，已如前述，可見被告卯○○於告訴人Ｅ○○到北欣公司後到其離開北欣公司之數小時內，
    均與其他共犯一同對告訴人Ｅ○○以暴力方式追討債務，而被
    告卯○○既於當時仍持續追問告訴人Ｅ○○如何還債，則對於告
    訴人Ｅ○○因無法償債，所以行動自由受到限制的情況，難謂
    不知，所為已屬參與剝奪告訴人Ｅ○○行動自由之犯行。
　4.告訴人Ｅ○○證稱遭毆打的過程中，最後有遭被告乙○○打巴掌
    ，如前所述，而被告乙○○自承有拍告訴人Ｅ○○臉頰，並對其
    說「你沒有錢也還來賭」（本院卷一第113頁），是告訴人Ｅ
    ○○前開指述，自屬有據。被告乙○○為前開傷害行為時，係因
    聽聞告訴人Ｅ○○賭輸好幾十萬沒付，而為上開舉動，並對告
    訴人Ｅ○○說「你沒有錢也還來賭」（本院卷一第113、166頁
    ），衡以告訴人Ｅ○○遭多人傷害而索討債務，自由復遭控制
    ，在場之被告乙○○難謂為不知。被告乙○○明知告訴人Ｅ○○已
    遭毆打及剝奪行動自由，無任何勸阻或主動退出，反而再攻
    擊告訴人Ｅ○○，顯係認同彼此之行為，已達默示合致之程度
    ，並共同以犯罪之意思參與之，且被告乙○○前開所為，當亦
    足使告訴人Ｅ○○感受心理上受到強制，自屬加諸強暴於告訴
    人Ｅ○○，已分擔共犯間一同剝奪告訴人Ｅ○○自由（詳後述）之
    妨害自由犯行。
　5.至被告辰○○雖辯稱不知告訴人Ｅ○○遭打受傷，且告訴人Ｅ○○係
    自願與其等回家及從醫院回到北欣公司等語。然查，告訴人
    Ｅ○○於105年3月28日1時許到亞東醫院後，經診出其頭部創傷
    、後頸部挫傷、左臂、左肘、右臂、右肘、右膝、右足挫傷
    併瘀傷、左膝撕裂傷3公分，觀之被告辰○○（當時持用被告
    申○○手機）而與被告申○○（當時持用宙○○手機）對話內容之
    通訊監察譯文（偵17814卷十二第95-97頁），被告辰○○於當
    日2時14分回報「他（指告訴人Ｅ○○）整隻腳被冰敷起來」，
    可見告訴人Ｅ○○傷勢非輕，為被告辰○○所明知。又依亞東醫
    院護理評估表所示（偵17814卷十二第81頁），告訴人Ｅ○○離
    開醫院乃「不告而別」，足認並無在醫院完成當日療程而獲
    准離院。又依前開通訊監察譯文內容，被告辰○○表示告訴人
    Ｅ○○未穿衣服，被告申○○覆以10分鐘會與被告辰○○聯繫一次
    （偵17814卷十二第96頁），並要求「他(指告訴人Ｅ○○)只要
    把衣服穿好，你就拿一支菸給他，要他假裝出來抽菸」（偵
    偵17814卷十二第97頁），核與證人即告訴人Ｅ○○所證「他們
    跟醫院的人說要帶我出去抽菸」等語相符（偵17814卷十二
    第122頁），可見被告辰○○與被告申○○在告訴人Ｅ○○進醫院後
    持續商討如何將告訴人Ｅ○○帶出醫院，此亦與證人即被告宙○○所述，被告申○○在車上有交代被告辰○○怎樣將告訴人Ｅ○○帶
    出來等語相符（本院卷七第271頁），堪認被告辰○○知悉告
    訴人Ｅ○○傷勢嚴重，卻仍配合被告申○○要求，將未完成療程
    且未經醫院准許離院之告訴人Ｅ○○以假藉抽菸為由帶離醫院
    ，應已違背告訴人Ｅ○○意願，故告訴人Ｅ○○指稱遭被告辰○○、
    申○○及宙○○押回北欣公司一節，堪認與事實相符。準此，應
    認被告辰○○就剝奪告訴人Ｅ○○自由與被告Ｄ○○、宙○○及申○○間
    有犯意之聯絡，並分擔犯行。
五、按共同實施犯罪行為之人，在合同意思範圍以內，各自分擔
    犯罪行為之一部，相互利用他人之行為，以達其犯罪之目的
    者，即應對於全部所發生之結果，共同負責（最高法院28年
    上字第3110號判例要旨參照）。次按共同正犯間，在合同意
    思範圍內，各自分擔犯罪行為之一部，相互利用他人之行為
    ，以達其犯罪之目的者，原不必每一階段均參與，祇須分擔
    犯罪行為之一部，即應對於全部所發生之結果共同負責。是
    共同正犯之行為，應整體觀察，就合同犯意內所造成之結果
    同負罪責，而非僅就自己實行之行為負責（最高法院105 年
    度台上字第1290號判決參照）。又共同正犯間之犯意聯絡，
    亦不以明示為必要，即相互間有默示之合致，亦無不可（最
    高法院97年度台上字第1783號判決意旨參照）。審酌被告Ｄ○○、乙○○、己○○、卯○○及宙○○因告訴人Ｅ○○積欠債務不還，徒
    手或持械毆打告訴人Ｅ○○並控制其行動，而逼使其償債，顯
    係認同彼此之行為，已達默示合致之程度，並共同以犯罪之
    意思參與之，顯係本諸共同剝奪告訴人Ｅ○○行動自由之犯意
    聯絡而犯本案，嗣被告宙○○、辰○○及申○○復依被告Ｄ○○指示
    押送告訴人Ｅ○○回家拿錢，再將其帶回北欣公司，被告辰○○
    及申○○經由被告Ｄ○○、宙○○而與其他上開被告間就剝奪告訴
    人Ｅ○○行動自由之犯行間有間接之犯意聯絡，並各分擔部分
    之犯行。基上，前開被告等均視他人之行為為自己行為之一
    部，相互利用他人行為，遂行剝奪告訴人Ｅ○○行動自由以追
    債之目的，其等間具有犯意聯絡及行為分擔，對於全部發生
    結果，自應負共同正犯刑責。
六、至公訴意旨主張被告Ｄ○○、乙○○、申○○、己○○、卯○○及宙○○
    命告訴人Ｅ○○在北欣公司打掃抵債，構成刑法第330條第2項
    、第1項之加重強盜得利犯行等語。惟告訴人Ｅ○○係因積欠賭
    債而遭催討（甲、、柒、三之(一)及(二)），參諸前開說
    明（甲、、貳、四之(一)），佐以在一般人的主觀認知及
    作為中，賭債還是應該清償，則前揭被告等主觀上是否有為
    自己或第三人不法所有的獲利意圖，即有疑義。況告訴人Ｅ○○於105年3月28日自亞東醫院被帶回北欣公司後，及同年月2
    9日白天某時許獲釋之後，有在北欣公司打掃，據其陳明在
    卷（偵17814卷十二第122頁及反面，本院卷十二第389、391
    頁），核與被告申○○以LINE通知告訴人Ｅ○○到北欣公司打掃
    所示內容一致（偵17814卷六第24-32頁反面），可以認定。
    對此，被告Ｄ○○陳稱其要求告訴人Ｅ○○到北欣公司賭場打雜以
    抵債等語（偵17814卷二第126頁反面），固與被告乙○○所稱
    其聽說告訴人Ｅ○○來北欣公司打雜是為了抵賭債等語（偵178
    14卷一第72頁反面，本院卷一第166頁）相符，然告訴人Ｅ○○
    偵訊及本院審理時證稱：我從亞東醫院出來又被帶回北欣公
    司後，被告Ｄ○○說我沒報警出賣他們就給我機會慢慢還債，
    會介紹我賺錢的工作。後來我有去公司幫忙5到10次，但沒
    有抵債，有給我吃飯跟車錢等語（偵17814卷十二第122頁反
    面，本院卷十二第390-391、395頁）。觀諸告訴人Ｅ○○與暱
    稱「公司阿宏」之人間LINE對話內容（偵17814卷十二卷第1
    18頁），告訴人Ｅ○○經通知到北欣公司打掃，「車資到現場
    跟老大拿」，可見告訴人Ｅ○○到北欣公司掃地並無因之抵償
    債務，尚有獲取報酬。則公訴意旨主張前揭被告等迫使告訴
    人Ｅ○○掃地抵債，是否實情，即屬有疑。從而，前揭公訴意
    旨主張上開被告等本於不法所有意圖傷害並剝奪告訴人Ｅ○○
    之行動自由，至其不能抵抗而迫其打掃抵債，構成加重強盜
    得利等語，因無法認定被告等主觀上有不法所有意圖，加以
    亦無從認定告訴人Ｅ○○確有以打掃抵償債務之情況，難認可
    採。
七、綜上、被告乙○○、宙○○、己○○、卯○○及辰○○之剝奪他人行動
    自由之犯行，均事證明確，除被告宙○○以外之被告等否認全
    部或部分被訴犯行之辯解及辯護人等之主張均不可採，應依
    法論科。至被告乙○○之辯護人雖聲請傳喚被告Ｄ○○，然因被
    告Ｄ○○業經本院通緝而無從調查，附此說明。
捌、事實八（本案起訴書犯罪事實二（八））部分
　　事實八部分業據被告Ｂ○○自承在卷（偵17814卷五第6、67頁
    反面，本院卷一第310頁），並有本件查獲過程之現場照片(
    偵17814卷五第39-40頁)及附表二編號22至24所示扣案槍彈
    （偵17814卷五第23-29頁）可據。又上揭槍彈經送內政部警
    政署刑事警察局分別以檢視法、性能檢驗法、試射法鑑驗，
    其中附表二編號22之槍枝，認係改造手槍，由仿半自動手槍
    製造之槍枝，換裝土造金屬槍管而成，擊發功能正常，可供
    擊發適用子彈使用，認具殺傷力；附表二編號23之槍枝，認
    係改造手槍，由仿BERETTA廠M9型半自動手槍製造之槍枝，
    換裝土造金屬槍管而成，擊發功能正常，可供擊發適用子彈
    使用，認具殺傷力。至扣案子彈8顆，均為口徑9mm制式子彈
    ，分就底部有無撞擊痕跡，各採樣2顆、1顆試射(餘附表二
    編號24之5顆子彈)，均可擊發，皆應認有殺傷力，有該局10
    5年9月2日刑鑑字第1050080203號鑑定書可據（偵17814卷五
    第178-181頁反面）。準此，可認前開扣案槍彈均具殺傷力
    。綜上所述，足信被告前揭具任意性之自白，與上開事證相
    符，堪採為認定事實之依據。是此部分事證已臻明確，被告
    Ｂ○○未經許可寄藏具殺傷力槍彈犯行可以認定，應依法論科
    。
、論罪部分
壹、新舊法比較
一、被告Ｂ○○在事實八部分行為後，槍砲彈藥刀械管制條例第7條
    、第8條規定業於109年6月12日修正施行。修正前第7條原規
    定：「未經許可，製造、販賣或運輸火砲、肩射武器、機關
    槍、衝鋒槍、卡柄槍、自動步槍、普通步槍、馬槍、手槍或
    各類砲彈、炸彈、爆裂物者，處無期徒刑或7年以上有期徒
    刑，併科新臺幣（下同）3千萬元以下罰金（第1項）。未經
    許可，持有、寄藏或意圖販賣而陳列第1項所列槍砲、彈藥
    者，處5年以上有期徒刑，併科1千萬元以下罰金（第4項）
    」，修正後則為：「未經許可，製造、販賣或運輸『制式或
    非制式』火砲、肩射武器、機關槍、衝鋒槍、卡柄槍、自動
    步槍、普通步槍、馬槍、手槍或各類砲彈、炸彈、爆裂物者
    ，處無期徒刑或7年以上有期徒刑，併科3千萬元以下罰金（
    第1項）。未經許可，持有、寄藏或意圖販賣而陳列第1項所
    列槍砲、彈藥者，處5年以上有期徒刑，併科1千萬元以下罰
    金（第4項）」；修正前第8條原規定：「未經許可，製造、
    販賣或運輸鋼筆槍、瓦斯槍、麻醉槍、獵槍、空氣槍或第4
    條第1項第1款所定其他可發射金屬或子彈具有殺傷力之各式
    槍砲者，處無期徒刑或5年以上有期徒刑，併科1千萬元以下
    罰金（第1項）。未經許可，持有、寄藏或意圖販賣而陳列
    第1項所列槍枝者，處3年以上10年以下有期徒刑，併科7百
    萬元以下罰金（第4項）」，修正後則為：「未經許可，製
    造、販賣或運輸『制式或非制式』鋼筆槍、瓦斯槍、麻醉槍、
    獵槍、空氣槍或第4條第1項第1款所定其他可發射金屬或子
    彈具有殺傷力之各式槍砲者，處無期徒刑或5年以上有期徒
    刑，併科1千萬元以下罰金（第1項）。未經許可，持有、寄
    藏或意圖販賣而陳列第1項所列槍砲者，處3年以上10年以下
    有期徒刑，併科7百萬元以下罰金（第4項）」，再參諸本次
    修法草案總說明意旨可知，其主要修法目的在於有效遏止持
    「非制式槍砲」進行犯罪情形，認「非制式槍砲」與「制式
    槍砲」之罪責有一致之必要，故於第4條、第7條至第9條增
    加「制式或非制式」之構成要件，亦即不分制式或非制式，
    凡屬第7條所列各類槍枝型式之槍枝，有殺傷力者，概依第7
    條規定處罰。是經新舊法比較結果，未經許可寄藏可發射子
    彈具殺傷力之改造（非制式）手槍之犯行，於修正後應改依
    同條例第7條第4項規定處罰，其刑度較修正前規定（即原第
    8條第4項）為重，修正後規定非有利於被告，依刑法第2條
    第1項前段規定，事實八部分應適用被告Ｂ○○行為時即修正前
    槍砲彈藥刀械管制條例第8條第4項之規定論處。
二、被告Ｂ○○、Ａ○○、辛○○、午○○、酉○○、甲○○在事實二部分行為
    後；被告乙○○在事實三部分對告訴人戊○○之行為後；被告寅
    ○○、卯○○、辰○○、Ｆ○○、宙○○、己○○、戌○○在事實四部分行
    為後；被告乙○○、宙○○、己○○、卯○○及辰○○在事實七部分行
    為後，刑法第302條第1項於108年12月27日修正施行。而被
    告乙○○、宙○○、Ｂ○○、Ｆ○○、戌○○、己○○、卯○○、子○○、辰○○
    、甲○○、張志城、地○○（下合稱時稱為事實一被告等）行為
    後，刑法第268條規定；被告乙○○在事實三部分對被害人亥○○之行為後，刑法第304條規定，亦均於同日修正施行。前開
    規定之修正皆係依刑法施行法第1條之1第2項本文規定將罰
    金數額提高為30倍，修正前後該等罪名法定罰金刑之輕重相
    同，對前揭被告等而言尚無利與不利之情，並非刑法第2條
    第1項所指之法律變更，即應依一般法律適用原則，適用裁
    判時法。　　
貳、法律適用說明
一、按刑法第302條第1項、第304條第1項及第305條之罪，均係
    以人之自由為其保護之法益。而刑法第302條第1項之罪所稱
    之非法方法，已包括強暴、脅迫或恐嚇等一切不法手段在內
    。因之，如以非法方法剝奪他人行動自由行為繼續中，再對
    被害人施加恐嚇，或以恐嚇之手段迫使被害人行無義務之事
    ；則其恐嚇之行為，仍屬於非法方法剝奪行動自由之部分行
    為，應僅論以刑法第302條第1項之罪，無另成立同法第304
    條或第305條之罪之餘地（最高法院89度台上字第780號判決
    參照）。又刑法第302條第1項之妨害自由罪，原以強暴、脅
    迫為構成要件，其因而致普通傷害，乃強暴、脅迫當然之結
    果，除另有傷害故意外，仍祇成立該條項之罪，無同法第27
    7條第1項之適用（最高法院30年上字第3701號判例要旨參照
    ）。
二、按強盜罪所施用之強暴、脅迫手段，祇須足以壓抑被害人之
    抗拒，或使被害人身體上、精神上，處於不能抗拒之狀態，
    而使其喪失意思自由為已足，縱令被害人實際無抗拒行為，
    仍於強盜罪之成立，不生影響。而強盜罪之所謂「不能抗拒
    」，係指行為人所為之強暴、脅迫等不法行為，就當時之具
    體事實，予以客觀之判斷，足使被害人身體上或精神上達於
    不能或顯難抗拒之程度而言，亦即應依一般人在同一情況下
    ，其意思自由是否因此受壓制為斷，不以被害人之主觀意思
    為準（最高法院87年度台上字第3705號、91年度台上字第29
    0號、94年度台上字第2266號、100年度台上第6876號判決意
    旨參照）。末按刑法第321條第1項第4款之結夥3人以上竊盜
    罪所稱結夥3人，係以結夥犯全體俱有責任能力為構成要件
    ，若其中一人缺乏責任能力，則雖有加入實施之行為，仍不
    能算入結夥3人之內（最高法院37年上字第2454號判例要旨
    參照）。　　
三、按強取財物罪之內容，當然含有使人行無義務之事，或妨害
    人行使權利，或剝奪人行動自由等妨害自由之性質，強盜罪
    一經成立，則妨害自由之行為，即已包含在內，自無另行成
    立妨害自由罪名之餘地（最高法院32年上字第1378號判例要
    旨參照）。又犯強盜罪，於實施強暴、脅迫行為之過程中，
    如別無另行起意基於傷害或恐嚇危害安全之故意，僅因強暴
    行為致被害人受有傷害，或對被害人語出恫嚇，各為施強暴
    之當然結果及強盜過程中脅迫行為之一部分，不另論傷害罪
    及恐嚇危害安全罪。
參、各事實之論罪
一、事實一
(一)事實一被告等均係犯刑法第268條前段之意圖營利供給賭博
    場所罪及同條後段之意圖營利聚眾賭博罪。
(二)按刑事法若干犯罪行為態樣，本質上原具有反覆、延續實行
    之特徵，立法時既予特別歸類，定為犯罪構成要件之行為要
    素，則行為人基於概括之犯意，在密切接近之一定時、地持
    續實行之複次行為，倘依社會通念，於客觀上認為符合一個
    反覆、延續性之行為觀念者，於刑法評價上，即應僅成立一
    罪。學理上所稱「集合犯」之職業性、營業性或收集性等具
    有重複特質之犯罪均屬之，例如經營、從事業務、收集、販
    賣、製造、散布等行為概念者是（最高法院95年度台上字第
    4686號判決參照）。事實一被告等於105年農曆年至同年5月
    某時許之期間內，所為意圖營利提供賭博場所及聚眾賭博之
    犯行，依社會客觀通念，堪認符合一個反覆、延續性之行為
    觀念，在刑法評價上，均應僅成立集合犯之包括一罪。其中
    被告Ｂ○○參與北欣公司賭場之意圖營利供給賭博場所及聚眾
    賭博期間，又於105年4月間在被告Ｄ○○開設之蘆洲民宅賭場
    中招攬賭客，雖賭場地點有所不同，在自然意義上為數行為
    ，但就其供給賭博場所、聚眾賭博之分工行為，仍係反覆、
    持續進行，應與其在北欣公司之犯行為一總括之評價。
(三)事實一被告等以一行為同時觸犯意圖營利供給賭博場所及聚
    眾賭博之罪，為想像競合犯，應從一重論以刑法第268條後
    段之意圖營利聚眾賭博罪處斷。
(四)事實一被告等及被告Ｄ○○就北欣公司賭場開設期間所為營利
    聚眾賭博犯行，彼此間具有犯意聯絡及行為分擔；被告Ｂ○○
    就蘆洲民宅賭場開設期間所為營利聚眾賭博犯行，與被告Ｄ○○間亦具有犯意聯絡及行為分擔，均應論以共同正犯。
二、事實二
(一)核被告Ｂ○○、甲○○、Ａ○○、辛○○、午○○、酉○○所為，均係犯刑
    法第302條第1項之剝奪他人行動自由罪。其等於剝奪告訴人
    玄○○之行動自由過程中，故有施以毆打致告訴人玄○○受有上
    開傷害，然參上述說明（甲、、貳、一），此等行為僅係
    為達妨害自由目的所實施之強暴行為，尚難認前揭被告另有
    傷害之犯意，該等傷害應屬前開強暴行為之當然結果，不另
    構成普通傷害罪。又被告Ｂ○○、甲○○於事實二(二)所示時、
    地，固與被告申○○、Ｄ○○等人，分別有毆打告訴人玄○○、迫
    使其簽立本票、交付身分證及承諾抵押車輛等無義務之事，
    惟此均屬包含於妨害行動自由之同一意念之中，仍應視為剝
    奪行動自由之部分行為，而僅論以刑法第302條第1項之剝奪
    他人行動自由罪，不另成立刑法第304條第1項之強制罪或同
    法第277條第1項之傷害罪。公訴意旨認被告甲○○、Ａ○○應另
    論以傷害罪，容有誤會，併此敘明。
(二)公訴意旨認被告Ｂ○○、甲○○以事實二(二)所示方法向告訴人
    玄○○催討賭債，係犯刑法第330條第1項之加重強盜罪，當有
    誤會，前已述及（甲、、貳、四之(一)），惟此部分與上
    開被告等所為剝奪他人行動自由犯行，社會事實同一，且檢
    察官亦已於起訴時主張被告Ｂ○○、甲○○同時涉有刑法第302條
    第1項之剝奪他人行動自由罪嫌，法院自得逕予審判，併此
    敘明。
(三)被告Ｂ○○先指示被告Ａ○○找出告訴人玄○○下落，將之強帶至北
    欣公司（事實二(一)），而後在北欣公司則以傷害之強暴及
    出言脅迫之手段強制告訴人玄○○償債，並強留其在北欣公司
    (事實二(二))，其所為上開剝奪告訴人玄○○行動自由之行為
    ，均是為了實現向其強取財物之目的，乃基於同一之剝奪行
    動自由決意，在密接之時空下為之，應包括於一行為予以評
    價，為接續犯，而僅論以一個剝奪行動自由罪。
(四)被告Ｂ○○、甲○○、Ａ○○、辛○○、午○○、酉○○與被告Ｄ○○、少年
    庚○○及被告巳○○間就此部分所為剝奪他人行動自由犯行，彼
    此間具有犯意聯絡及行為分擔，均應論以共同正犯。至前揭
    被告雖與少年庚○○共犯剝奪他人行動自由犯行，然無證據證
    明其等知悉庚○○為少年而與其共同犯罪，無由依兒童及少年
    福利與權益保障法第112條第1項前段規定加重其等之刑，併
    此說明。
三、事實三
(一)關於告訴人戊○○部分
　1.核被告乙○○對告訴人戊○○所為，係犯刑法第302條第1項之剝
    奪他人行動自由罪。
  2.被告乙○○與被告Ｄ○○及在場之2名不詳成年人以傷害、恐嚇之
    強暴、脅迫方式，迫使告訴人戊○○同意將其對被害人亥○○之
    債權委由其等收取，該等傷害告訴人戊○○之強暴行為、脅迫
    告訴人戊○○之恐嚇行為，乃在剝奪告訴人戊○○行動自由過程
    中所為，其目的均在使告訴人戊○○難以脫身而達逼使其同意
    委託處理債務，以抽取利潤而收取報酬之目的，依前說明（
    甲、、貳、一），應認皆為剝奪行動自由之罪質所吸收，
    不另論罪。公訴意旨主張應與被告乙○○前揭成立之傷害罪論
    以數罪，容有誤會。
(二)關於被害人亥○○部分
    按刑法第304條第1項之強制罪，本係以強暴、脅迫等情事在
    內，故縱其所為，尚合於刑法第305條恐嚇危害安全之情形
    ，仍應視為強制罪之部分行為，不另論以恐嚇危害安全罪（
    最高法院90年度台上字第5409號、第5199號判決參照）。核
    被告乙○○對被害人亥○○所為，係犯刑法第304條第1項之強制
    罪，而其為強制犯行時，雖有言詞恐嚇之行為，然此應為強
    制罪之部分行為，無庸另論以恐嚇危害安全罪。公訴意旨起
    訴主張被告乙○○對被害人亥○○係犯刑法第330條第1項之加重
    強盜罪，當有誤會，已如前述（甲、、參、四之(七)），
    惟此部分與上開被告乙○○所為強制被害人亥○○之犯行，社會
    事實同一，且變更後之法條，業經本院於審理期日告知（本
    院卷十四第434頁），以利其等防禦，法院自得逕予審判，
    並此敘明。
(三)被告乙○○就事實三對告訴人戊○○所為剝奪行動自由犯行，與
    被告Ｄ○○間及不詳成年人2人間；對被害人亥○○所為強制犯行
    ，與被告Ｄ○○間，均有犯意聯絡及行為分擔，皆應論以共同
    正犯。
(四)被告乙○○上開2罪，法益受侵害之對象有別，其犯意各別、
    行為分殊，應分論併罰之。　　
四、事實四
(一)核被告寅○○、卯○○、辰○○、Ｆ○○、宙○○、己○○、戌○○等7人所
    為，均係犯刑法第302條第1項之剝奪他人行動自由罪，公訴
    意旨起訴主張其等均係犯刑法第330條第1項之加重強盜罪，
    當有誤會（甲、、肆、六），惟與與其等所為剝奪他人行
    動自由犯行，社會事實同一，且變更後之法條，業經本院於
    審理期日告知（本院卷十四第434頁、本院卷十五第134頁）
    ，以利其等防禦，法院自得逕予審判，並此敘明。 
(二)前開被告等7人共同迫使告訴人黃○○清償債務，簽發本票及
    汽車讓渡書償還、交出證件及汽車鑰匙，而在妨害自由期間
    ，各有強制及傷害行為，均係基於使告訴人黃○○無法自由離
    去而得以遂行催討債務之目的，依上說明(甲、、貳、一)
    ，為剝奪行動自由之罪質所吸收，不另論以強制罪及傷害罪
    ，公訴意旨主張應分論併罰，並不可採。
(三)前開被告等7人先在北欣公司，而後轉至新莊民宅所為剝奪
    告訴人黃○○行動自由之行為，均是為了索償，依一般社會健
    全觀念難以強行分離，不過係行為接續而完成整個犯罪，顯
    基於單一犯意接續所為，侵害單一法益，應包括於一行為予
    以評價，為接續犯，應論以一罪。
(四)就事實四之剝奪告訴人黃○○行動自由犯行，前開被告等七人
    彼此間及與被告Ｄ○○間具有犯意聯絡及行為分擔，均應論以
    共同正犯。　　
五、事實五
(一)查案發當日告訴人壬○○在北欣公司內，被告Ｄ○○、戌○○、己○○、申○○及張志城除基於人數優勢施加脅迫外，期間被告Ｄ○○
    、己○○毆打告訴人壬○○，被告Ｄ○○、張志城又言語恫嚇告訴
    壬○○，並要求告訴人壬○○簽立本票，依當時客觀情狀，一般
    人均當感覺生命、身體之安全受重大威脅，並會恐懼若拒絕
    配合其等要求或執意反抗會遭受更為暴力之對待，是任何人
    處於該等情形下，身心必然處於相當恐懼，意思之自由顯然
    被剝奪。參以告訴人壬○○證稱：我怕繼續被打，所以不得不
    簽本票，且他們都那麼兇，我怎麼敢問為什麼要簽那麼多本
    票（偵17814卷十二第53頁反面，本院卷十一第464頁）。準
    此，依前說明(甲、、貳、二)，可見被告Ｄ○○、戌○○、己○○
    、申○○及張志城於案發當時對告訴人壬○○所為之強暴、脅迫
    等行為，確已足使告訴人壬○○於身體上及精神上達不能抗拒
    之程度。
(二)又被告戌○○、己○○、張志城及Ｄ○○、申○○於行為時均為具責
    任能力之成年人，且對於當日係要以強暴、脅迫手段致使告
    訴人壬○○不能抗拒後，強使其簽署本票，皆知之甚詳，自屬
    刑法第321條第1項第4款所指之結夥3人以上無疑。依上說明
    （甲、、貳、二），是核被告戌○○、己○○、張志城所為，
    均係犯刑法第328條第1項之強盜罪，而有同法第321條第1項
    第4款結夥3人以上之加重情形，應以同法第330條第1項加重
    強盜罪論處。
(三)被告戌○○、己○○、張志城及Ｄ○○、申○○以傷害、剝奪行動自
    由之方式使告訴人壬○○在不能抗拒之情況下簽署50萬元本票
    7張，該等傷害及妨害自由部分顯非被告等另起犯意所為，
    依前說明（甲、、貳、三），應認其等所為之傷害及剝奪
    行動自由之行為乃強盜之部分行為，均不另論罪。公訴意旨
    主張應與被告等前揭成立之結夥三人以上強盜罪論以數罪，
    容有誤會。
(四)被告戌○○、己○○、張志城就事實五之結夥三人以上強盜取財
    犯行，彼此間及與被告Ｄ○○間具有犯意聯絡及行為分擔，均
    應論以共同正犯。　　　　　
六、事實六
(一)核被告乙○○、宙○○、卯○○、子○○及Ｃ○○（下合稱時稱為事實
    六被告等）所為，均係犯刑法第325條第1項搶奪罪。公訴意
    旨認其等係犯刑法第326條第1項之加重搶奪罪，然經本院審
    理後，認並未構成加重搶奪事由（甲、、陸、三），自屬
    犯罪事實之減縮，而無庸變更起訴法條。
(二)事實六被告等所為搶奪犯行，彼此間及與被告Ｄ○○間具有犯
    意聯絡及行為分擔，均應論以共同正犯。
七、事實七
(一)核被告乙○○、宙○○、己○○、卯○○及辰○○等5人所為，均係犯
    刑法第302條第1項之剝奪他人行動自由罪。被告乙○○、宙○○
    、己○○及卯○○為迫使告訴人Ｅ○○清償債務，而有傷害行為；
    被告宙○○則持西瓜刀對其為恐嚇之行為，均係在告訴人黃○○
    行動自由遭剝奪之期間內，其目前皆在使告訴人Ｅ○○無法自
    由離去而得以遂行催討債務之目的，依上說明(甲、、貳、
    一)，為剝奪行動自由之罪質所吸收，不另論以傷害罪、恐
    嚇罪，公訴意旨主張應分論併罰，並不可採。
(二)前開被告等5人等先在北欣公司剝奪告訴人Ｅ○○之行動自由，
    後又將告訴人Ｅ○○自亞東醫院押回北欣公司，均是為了索償
    ，依一般社會健全觀念難以強行分離，不過係行為接續而完
    成整個犯罪，顯基於單一犯意接續所為，侵害單一法益，應
    包括於一行為予以評價，為接續犯，應論以一罪。　
(三)就事實七部分之剝奪他人行動自由犯行，前開被告等5人與
    被告Ｄ○○間彼此間具有犯意聯絡及行為分擔，均應論以共同
    正犯。　　　　　　
八、事實八
(一)按槍砲彈藥刀械管制條例第8條第4項、第12條第4項，係將
　　持有與寄藏為分別之處罰規定，而寄藏與持有，均係將物置
    於自己實力支配之下，僅寄藏必先有他人之持有行為，而後
    始為之受寄代藏而已，故寄藏之受人委託代為保管，其保管
    之本身，亦屬持有，不過，此之持有係受寄之當然結果，雖
    不應另就持有予以論罪。然未經許可無故持有獵槍、子彈，
    其持有之繼續，為行為之繼續，亦即一經持有該槍彈，罪即
    成立，但其完結須繼續至持有行為終了時為止。則包括持有
    之寄藏該槍彈行為，自亦為行為之繼續，其犯罪之完結須繼
    續至寄藏行為終了時為止（最高法院88年度台上字第761號
    判決參照）。查被告Ｂ○○係因受「可愛龍大摳中」委託，始
    將前揭具殺傷力之槍彈置於自己實力支配之下，顯係為他人
    而持有上開槍、彈，所為自屬寄藏行為。
(二)核被告Ｂ○○所為，係犯修正前槍砲彈藥刀械管制條例第8條第
    4項之非法寄藏可發射子彈具殺傷力之槍枝罪、槍砲彈藥刀
    械管制條例第12條第4項之非法寄藏子彈罪。公訴意旨主張
    之非法持有可發射子彈具有殺傷力之槍枝、子彈罪，尚有未
    洽，惟此僅係罪名有誤，所犯法條條項均相同，自毋庸變更
    起訴法條，附此敘明。
(三)又按未經許可持有槍砲彈藥刀械等違禁物，所侵害者為社會
    法益，如持有之客體種類相同（同為手槍，或同為子彈者）
    ，縱令持有之客體有數個（如數支手槍、數顆子彈），仍為
    單純一罪，不發生想像競合犯之問題（最高法院96年度台上
    字第6417號判決參照）。被告寄藏如附表二編號22、23所示
    具有殺傷力之改造手槍2支，應僅成立非法寄藏改造手槍1罪
    ；被告寄藏前揭子彈，應僅成立非法寄藏子彈1罪。
(四)被告同時保管自「可愛龍大摳中」處所取得前揭槍枝及子彈
    ，係以一行為觸犯非法寄藏可發射子彈具殺傷力之槍枝罪及
    非法寄藏子彈罪，為想像競合犯，應依刑法第55條前段規定
    ，從一重之非法寄藏可發射子彈具殺傷力之槍枝罪處斷。
九、數罪併罰
　　被告乙○○就事實一、三(對告訴人戊○○、被害人亥○○所為各
    成立1罪)、六、七（共5罪）；被告宙○○就事實一、四、六
    、七(共4罪)；被告Ｂ○○就事實一、二、八(共3罪)；被告Ｆ○○
    就事實一、四(共2罪)；被告戌○○就事實一、四、五(共3罪)
    ；被告己○○就事實一、四、五、七(共4罪)；被告卯○○就事
    實一、四、六、七(共4罪)；被告子○○就事實一、六(共2罪)
    ；被告辰○○就事實一、四、七(共3罪)；被告甲○○就事實一
    、二(二)(共2罪)；被告張志城就事實一、五(共2罪)所為上
    開之罪，犯意各別、行為分殊，應分論併罰之。
、科刑部分
壹、累犯加重與否之裁量
一、被告宙○○、Ｆ○○、子○○、Ｃ○○、張志城均為累犯
　　依前揭被告等之臺灣高等法院被告前案紀錄表所示：
(一)被告宙○○因妨害自由案件，經臺灣高等法院101年度上訴字
    第1778號判處有期徒刑6月，與其另犯之違反臺灣地區及大
    陸地區人民關係條例案件經法院判處之有期徒刑2年經法院
    裁定合併應執行有期徒刑2年4月，均確定在案，於104年10
    月15日執行完畢。
(二)被告Ｆ○○因違反毒品危害防制條例案件，經臺灣桃園地方法
    院102年度壢簡字第1211號判處有期徒刑5月確定，於104年5
    月28日執行完畢。
(三)被告子○○因詐欺案件，經本院101年度易字第626號判處應執
    行有期徒刑1年6月，其不服提起上訴，經臺灣高等法院101
    年度上易字第2389號判決駁回上訴確定，於105年1月22日假
    釋出監，於105年2月20日保護管束期滿，假釋未經撤銷，視
    為執行完畢。
(四)被告Ｃ○○因詐欺案件，經臺灣板橋地方法院（後於102年1月1
    日更名為臺灣新北地方法院）100年度簡字第669號判處有期
    徒刑2月，於101年2月16日執行完畢。
(五)被告張志城因違反臺灣地區與大陸地區人民關係條例案件，
    經臺灣桃園地方法院101年度訴字第219號判決有期徒刑1年8
    月，緩刑3年，後經該院以102年度撤緩字第103號裁定撤銷
    緩刑，均確定在案，並於104年8月14日假釋出監，於105年2
    月21日保護管束期滿，假釋未經撤銷，視為執行完畢。
(六)基上，被告宙○○、Ｆ○○、子○○、Ｃ○○、張志城均於其等上開前
    案執行完畢後5年以內故意再犯本件有期徒刑以上之罪，為
    累犯。
二、經本院依司法院釋字第775號解釋意旨裁量，審酌累犯規定
    所欲維護法益之重要性、防止侵害之可能性及事後矯正行為
    人之必要性，綜合斟酌各項情狀，認：
(一)被告宙○○對事實四、六、七所為犯行，與構成累犯之前案之
    犯罪型態相同，可見被告宙○○一再為相同類型之犯罪，堪認
    其主觀上具有特別惡性，且對於刑罰反應力亦薄弱，認被告
    宙○○就事實四、六、七之犯行應依累犯規定加重最低本刑。
(二)被告宙○○就事實一賭博犯行，及被告Ｆ○○、子○○、Ｃ○○、張志
    城在本件分別所為之上開犯行，與所犯構成累犯之上揭前案
    之犯罪型態、犯罪情節均有異，二者間罪質不同，難認其等
    有一再為相同類型之犯罪，而有何惡性重大之情事，是以，
    應認被告宙○○就事實一部分之犯行及被告Ｆ○○、子○○、Ｃ○○、
    張志城就其等分別所為之本件上開犯行，均無須依累犯規定
    加重最低本刑，而依刑法第57條規定酌量其刑。
貳、被告宙○○辯護人雖請求就被告宙○○所犯事實六之共同搶奪犯
    行依刑法第59條規定酌減其刑。惟查，按刑法第59條規定之
    酌量減輕其刑，必須犯罪另有特殊之原因與環境，在客觀上
    足以引起一般同情，認為即使予以宣告法定最低度刑，猶嫌
    過重者，始有其適用。被告宙○○固於案發後即坦認事實六部
    分犯行，然其與事實六其餘共犯所為共同搶奪告訴人癸○○之
    犯行，嚴重影響社會治安，客觀上並不足以引起一般人之同
    情，且以事實六之犯罪情節觀之，亦無特別值得憫恕之特殊
    原因與環境，故無科以最低度刑仍嫌過重之情形，核與刑法
    第59條之要件未符，自無適用刑法第59條規定酌減其刑之餘
    地。　　
參、各被告之量刑
　　爰以行為人之責任，審酌如下：
一、被告乙○○
　　被告乙○○於本件前有妨害自由前科，有臺灣高等法院被告前
    案紀錄表可憑，其不思以正當方式營生，投資並經營賭場聚
    眾賭博而為事實一犯行，所為助長投機風氣。又為圖催討債
    務可得之佣金利潤，與事實三部分之共犯剝奪告訴人戊○○之
    行動自由期間，以傷害、恐嚇、強制之強暴、脅迫方式，迫
    使告訴人戊○○為無義務之事而同意委託處理對被害人亥○○之
    債務，復又與被告Ｄ○○以恐嚇之脅迫方式強制被害人亥○○清
    償債務。另未能循正途賺取所需，與事實六共犯等謀議後，
    搶奪告訴人癸○○財物後分受。再為索討告訴人Ｅ○○未償賭債
    ，與事實七部分之共犯，以強暴、脅迫之方式剝奪其行動自
    由達2日餘，侵害告訴人Ｅ○○之自由及身體法益。被告乙○○上
    開所為均有害社會治安，並侵害前揭告訴人、被害人之法益
    ，且犯後未能正視己非，否認全部犯行，又未能與上開告訴
    人、被害人達成和解，未見悔意，暨考量其參與事實一、三
    、六、七犯行之程度及其自述之智識及家庭經濟情況（本院
    卷十四第442頁）等一切情狀，分別量處如主文所示之刑，
    並就得易科罰金、不得易科罰金之有期徒刑部分，各定其應
    執行刑，且就得易科罰金之有期徒刑部分，均諭知易科罰金
    折算標準（附表一編號1）。
二、被告寅○○
　　被告寅○○於本件前有妨害風化前科，有臺灣高等法院被告前
    案紀錄表可憑，為索討告訴人黃○○積欠債務，而與事實四部
    分之共犯以傷害之強暴及在場人數優勢之脅迫下，剝奪告訴
    人黃○○之行動自由達7小時餘，對告訴人黃○○之人身自由及
    身體安全造成相當程度之傷害，且犯後否認犯行，未能賠償
    告訴人黃○○所受損害，暨考量其就事實四之角色分工及參與
    程度，與其自述之智識及家庭經濟情況（本院卷十五第140
    頁）等一切情狀，量處如主文所示之刑並諭知易科罰金折算
    標準（附表一編號2）。
三、被告宙○○
　　被告宙○○不思以正當方式營生，擔任事實一賭場之工作人員
    並獲致報酬，所為助長投機風氣。又為索討告訴人黃○○積欠
    債務及告訴人Ｅ○○未償賭債，分別與事實四及事實七部分之
    共犯，以強暴、脅迫之方式剝奪其等之行動自由各達7小時
    餘及2日餘，侵害告訴人黃○○、Ｅ○○之自由及身體法益。復與
    事實六共犯等謀議後，負責在場把風，而於搶奪告訴人癸○○
    財物後分受，所為均影響社會治安，且犯後未能與上開告訴
    人達成和解，惟念及其犯後只對部分犯罪情節有所爭執，已
    坦承大多數之犯行，暨考量其就事實一、四、六、七之分工
    情況，與其自述之智識、現擔任清潔技術人員及家庭經濟情
    況（本院卷十四第35-39、442頁）等一切情狀，分別量處如
    主文所示之刑，並就得易科罰金之有期徒刑部分定應執行刑
    且均諭知易科罰金折算標準（附表一編號3）。
四、被告Ｂ○○
    被告Ｂ○○於本件前有酒後駕車之公共危險前科，有臺灣高等
    法院被告前案紀錄表可憑，不思循正當方式賺取所需，擔任
    事實一賭場之工作人員，所為助長投機風氣。又為索討告訴
    人玄○○未償賭債，與事實二共犯以強暴、脅迫之方式剝奪其
    行動自由達1日餘，侵害告訴人玄○○之自由及身體法益。再
    於明知具殺傷力之槍枝、子彈，為法令明文禁止之違禁物，
    且政府查緝甚嚴之情況下，仍未經許可而非法寄藏事實八之
    扣案槍彈，雖未持以犯案，然持有之有殺傷力槍枝有2支、
    子彈有8顆，且均為制式子彈，對不特定民眾之生命、身體
    安全仍構成潛在威脅，益徵其法治觀念薄弱，所為對社會治
    安確有潛在危害，暨考量對多數犯行均已坦承、其就事實一
    、二之分工情況，與其自述之智識及家庭經濟情況（本院卷
    十四第442頁）等一切情狀，分別量處如主文所示之刑，並
    就就得易科罰金之有期徒刑部分諭知易科罰金標準；就罰金
    部分諭知易服勞役之折算標準，且就不得易科罰金之有期徒
    刑部分，定其應執行刑（附表一編號4）。
五、被告Ｆ○○
　　被告Ｆ○○於本件前有上開前科（甲、、壹、一之(二)），有
    臺灣高等法院被告前案紀錄表可憑，其不思正當工作賺取所
    需，擔任事實一賭場之工作人員並獲取報酬，所為助長投機
    風氣。又為索討告訴人黃○○積欠債務，與事實四部分之共犯
    ，以強暴、脅迫之方式剝奪其之行動自由達7小時，對告訴
    人黃○○造成損害。且犯後僅承認事實一犯行，然否認事實四
    犯行，未能與告訴人黃○○達成和解，暨考量其就事實一、四
    之角色分工，與其自述之智識及家庭經濟情況（本院卷十四
    第442頁）等一切情狀，分別量處如主文所示之刑，並定其
    應執行之刑，且均諭知易科罰金之折算標準（附表一編號5
    ）。
六、被告戌○○
　　被告戌○○於本件前並無前科，有臺灣高等法院被告前案紀錄
    表可憑，不思以正當方式營生，擔任事實一賭場之工作人員
    並獲致報酬，所為助長投機風氣。又為索討告訴人黃○○積欠
    債務，與事實四部分之共犯，以強暴、脅迫之方式剝奪其之
    行動自由達7小時。再為催討告訴人壬○○積欠之賭債，與事
    實五之共犯，以傷害之強暴及恐嚇之脅迫方式，至告訴人壬○○不能抗拒，進而迫使其簽署本票而強取財物，使告訴人壬○○身體存有傷勢，精神上亦蒙受恐懼，且被告戌○○犯後僅承
    認事實一犯行，然否認其餘犯行，復未能賠償告訴人黃○○、
    壬○○所受損害，暨考量其就事實一、四、五之參與程度，與
    其自述之智識及家庭經濟情況（本院卷十五第140頁）等一
    切情狀，分別量處如主文所示之刑，並就得易科罰金之有期
    徒刑部分，定其應執行刑，且就得易科罰金之有期徒刑部分
    ，均諭知易科罰金折算標準（附表一編號6）。
七、被告己○○
　　被告己○○於本件前有妨害自由前科，有臺灣高等法院被告前
    案紀錄表可憑，其不思正當工作賺取所需，擔任事實一賭場
    之工作人員並獲取報酬，所為助長投機風氣。又為索討告訴
    人黃○○積欠債務及告訴人Ｅ○○未償賭債，分別與事實四及事
    實七部分之共犯，以強暴、脅迫之方式剝奪其等之行動自由
    各達7小時餘及2日餘，侵害告訴人黃○○、Ｅ○○之自由及身體
    法益。再為催討告訴人壬○○未還賭債，與事實五之共犯，以
    傷害、恐嚇而施以強暴、脅迫，至告訴人壬○○不能抗拒而簽
    署本票，進而取得財物，使告訴人壬○○受有傷勢並感恐慌，
    且被告己○○犯後僅承認事實一犯行，然否認其餘犯行，復均
    未與告訴人黃○○、壬○○及Ｅ○○達成和解，暨考量其就事實一
    、四、五及七之參與程度，與其自述之智識及家庭經濟情況
    （本院卷十四第442頁）等一切情狀，分別量處如主文所示
    之刑，並就得易科罰金之有期徒刑部分定其應執行刑並均諭
    知易科罰金折算標準（附表一編號7）。
八、被告卯○○
　　被告卯○○於本件前有詐欺、傷害前科，有臺灣高等法院被告
    前案紀錄表可憑，不思正當營生，擔任事實一賭場之工作人
    員並獲致報酬，所為助長投機風氣。又為索討告訴人黃○○積
    欠債務及告訴人Ｅ○○未償賭債，分別與事實四及事實七部分
    之共犯，以強暴、脅迫之方式剝奪其等之行動自由各達7小
    時餘及2日餘，對告訴人黃○○、Ｅ○○均造成損害。再與事實六
    共犯等謀議後，負責安排行搶時站位，而於搶奪告訴人癸○○
    財物後分受，所為均影響社會治安，且犯後未能與上開告訴
    人達成和解，惟念及其犯後就事實一、事實六、事實七中傷
    害等犯行已經坦承，而否認事實四、事實七之剝奪行動自由
    犯行，暨考量其就事實一、四、六、七之分工情況，與其自
    述之智識及家庭經濟情況（本院卷十四第442-443頁）等一
    切情狀，分別量處如主文所示之刑，並定其應執行之刑且均
    諭知易科罰金折算標準（附表一編號8）。
九、被告子○○
　　被告子○○於本件前有上開前科（甲、、壹、一之(三)），
    有臺灣高等法院被告前案紀錄表可憑，其不思正當工作賺取
    所需，擔任事實一賭場之工作人員並獲取報酬，所為助長投
    機風氣。又與事實六共犯等謀議後，搶奪告訴人癸○○財物後
    分受，且被告子○○犯後僅承認事實一犯行，然否認事實六犯
    行，暨考量其就事實一、六之參與程度，與其自述之智識及
    家庭經濟情況（本院卷十四第443頁）等一切情狀，分別量
    處如主文所示之刑，並就得易科罰金之有期徒刑部分諭知折
    算罰金標準（附表一編號9）。
十、被告辰○○
　　被告辰○○於本件前有詐欺前科，有臺灣高等法院被告前案紀
    錄表可憑，其不思正當工作賺取所需，擔任事實一賭場之工
    作人員並獲取報酬，所為助長投機風氣。又為催討告訴人黃
    ○○積欠債務及告訴人Ｅ○○未償賭債，分別與事實四及事實七
    部分之共犯，以強暴、脅迫之方式剝奪其等之行動自由各達
    7小時餘及2日餘，對告訴人黃○○、Ｅ○○之自由及身體法益均
    造成侵害，且犯後未能與上開告訴人達成和解，惟念及其犯
    後就事實一、四犯行已經坦承，然否認事實七犯行，暨考量
    其就事實一、四、七之參與程度，與其自述之智識及家庭經
    濟情況（本院卷十四第443頁）等一切情狀，分別量處如主
    文所示之刑，並定其應執行之刑且均諭知易科罰金折算標準
    （附表一編號10）。
十一、被告甲○○
　　  被告甲○○於本件前並無前科，有臺灣高等法院被告前案紀
      錄表可憑，不思正當營生，擔任事實一賭場之工作人員並
      獲致報酬，所為助長投機風氣。又為索討告訴人玄○○未償
      賭債，與事實二(二)共犯以強暴、脅迫之方式剝奪其行動
      自由達1日餘，侵害告訴人玄○○之自由及身體法益。且犯
      後未能與告訴人玄○○達成和解，惟念及其犯後雖爭執事實
      二(二)之部分犯罪情節，然就事實一之賭博、事實二(二)
      之剝奪行動自由犯行已經坦承，暨考量其就事實一、二(
      二)之角色分工，與其自述之智識及家庭經濟情況（本院
      卷十四第443頁）等一切情狀，分別量處如主文所示之刑
      ，並定其應執行之刑且均諭知易科罰金折算標準（附表一
      編號11）。
十二、被告Ａ○○
　　  被告Ａ○○於本件前均無前科，有臺灣高等法院被告前案紀
      錄表可憑，為索討告訴人玄○○未償賭債，與事實二(一)共
      犯剝奪其行動自由，且於過程中傷害告訴人玄○○，對告訴
      人玄○○造成嚴重侵害，然犯後已坦承犯行，惟迄今未與告
      訴人玄○○達成和解以賠償其損害，暨考量其等各就事實二
      (一)之參與程度，與其自述之智識及家庭經濟情況（本院
      卷十四第443頁)等一切情狀，量處如主文所示之刑並諭知
      易科罰金折算標準（附表一編號12）。
十三、被告午○○、辛○○、酉○○
　　  被告午○○、辛○○、酉○○於本件前均無前科，有臺灣高等法
      院被告前案紀錄表可憑，為索討告訴人玄○○未償賭債，與
      事實二(一)共犯剝奪其行動自由，侵害告訴人玄○○身體自
      由法益，而被告午○○、辛○○均坦承犯行、被告酉○○則否認
      犯行，又被告酉○○、午○○已與告訴人玄○○達成和解，各賠
      償5萬元，有和解書可憑（本院卷八第105、143頁)，告訴
      人玄○○並請求對其2人從輕量刑（本院卷八第141頁），然
      被告辛○○迄今未能與告訴人玄○○達成和解，暨考量其等就
      事實二(一)之參與程度，與其等分別自述之智識及家庭經
      濟情況（本院卷十四第443頁，本院卷十五第141頁）等一
      切情狀，分別量處如主文所示之刑並均諭知易科罰金之折
      算標準（附表一編號15-17）。
十四、被告Ｃ○○
　　  被告Ｃ○○於本件前有上開前科（甲、、壹、一之(四)），
      有臺灣高等法院被告前案紀錄表可憑，在與事實六共犯等
      謀議後，負責下手行搶告訴人癸○○財物，犯後否認犯行，
      又未賠償告訴人癸○○所受損害，暨考量其就事實六之角色
      分工，與其自述之智識及家庭經濟情況（本院卷十五第14
      2頁）等一切情狀，量處如主文所示之刑（附表一編號13
      ）。
十五、被告地○○
　　　被告地○○於本件前均無前科，有臺灣高等法院被告前案紀
      錄表可憑，不思正當工作賺取所需，擔任事實一賭場之工
      作人員並獲取報酬，所為助長投機風氣，犯後坦承犯行並
      考量其就事實一之參與程度，與其自述之智識及家庭經濟
      情況（本院卷十四第443頁）等一切情狀，量處如主文所
      示之刑，並諭知易科罰金之折算標準（附表一編號14）。
十六、被告張志城
　　  被告張志城於本件前有上開前科（甲、、壹、一之(五)
　　　），有臺灣高等法院被告前案紀錄表可憑，不思正當營生
      ，擔任事實一賭場之工作人員並獲致報酬，所為助長投機
      風氣。又為催討告訴人壬○○積欠之賭債，與事實五之共犯
      ，以傷害、恐嚇而施以強暴、脅迫，至告訴人壬○○不能抗
      拒而簽署本票，進而取得財物，使告訴人壬○○身體存有傷
      勢，精神上易感恐懼，而被告張志城犯後僅承認事實一犯
      行，然否認事實五犯行，復未與告訴人壬○○達成和解以賠
      償其損害，暨考量其就事實一、五之參與程度，與其自述
      之智識及家庭經濟情況（本院卷十四第443-444頁）等一
      切情狀，分別量處如主文所示之刑，並就得易科罰金之有
      期徒刑部分諭知罰金折算標準（附表一編號18）。
、沒收部分　　　　　　
壹、新舊法比較
　　本件被告等行為後，刑法沒收規定業於105年7月1日修正施
    行，刑法第2條第2項修正規定「沒收、非拘束人身自由之保
    安處分適用裁判時之法律」，並增定刑法施行法第10條之3
    第2項「施行日（105年7月1日）前制定之其他法律關於沒收
    、追徵、抵償之規定，不再適用」，故本件沒收部分依刑法
    第2條第2項規定，應適用裁判時法。
貳、違禁物
　　事實八部分扣案之附表二編號22、23之槍枝2支及編號24之
    子彈（原扣案8顆，經試射3顆，餘5顆），均具殺傷力，已
    如前述，俱為違禁物，不問屬於犯罪行為人與否，均應依刑
    法第38條第1項規定宣告沒收。
參、犯罪所用之物
    事實一部分扣案之天九牌及麻將牌各1副（附表二編號1、2
    ，偵17814卷二第85-87之1、103頁）係被告Ｄ○○所有而用在
    北欣公司賭場之賭具，據其陳明在卷（偵17814卷二第180頁
    反面，本院卷五第129頁反面），可認均係用在事實一營利
    聚眾賭博犯行之犯罪所用之物。又共同正犯因相互間利用他
    人行為，以遂行其犯意實現，本於責任共同原則，應對所參
    與犯罪之全部事實負責，是有關沒收部分，對於共犯間供犯
    罪所用之物，自應依刑法第38條第2項前段規定宣告沒收。
肆、犯罪所得
一、事實一被告等因參與此部分犯行而各自抽頭金中獲取報酬及
    分紅，其中被告宙○○取得2萬4000元（以北欣公司賭場開設
    之農曆年即105年2月至5月共4月間，依其所稱一個月去工作
    之最少天數3天，每天領取2000元計算，推估其獲取2萬4000
    元）、被告Ｂ○○取得5000元、被告Ｆ○○取得6000元、被告戌○○
    取得1萬元、被告己○○取得1萬元、被告卯○○取得1萬元、被
    告子○○取得2萬元、被告辰○○取得1萬元、被告甲○○取得3000
    元、被告張志城取得1萬元、被告地○○取得2000元（以其所
    稱天數較少之1天，每天領取2000元推估），據其等分別供
    述（本院卷五第130-133、244頁及反面）在卷，可認皆為其
    等之犯罪所得。又被告乙○○陳稱有取得分紅3000元（本院卷
    一第112頁反面）。又被告乙○○投資之60萬元，據被告Ｄ○○以
    北欣公司賭場開設期間收到之抽頭金中返還且給付其利息，
    據證人即被告Ｄ○○於本院準備程序陳述在卷（本院卷五第129
    頁反面），雖依卷附證據無從推估被告乙○○取得之利息數額
    ，然本於不扣成本之總額原則，當可認被告乙○○收回投資之
    60萬元為其犯罪所得，加計上開分紅共為60萬3000元。基上
    ，前揭事實一被告等之犯罪所得（附表二編號3-14），均應
    依刑法第38條之1第1項前段、第3項規定沒收之，於全部或
    一部不能沒收或不宜執行沒收時，追徵其價額。
二、事實三部分扣案之被害人亥○○簽署之本票（附表二編號15，
    偵17814卷二第87之3至87之4頁）乃被告乙○○對被害人亥○○
    為共同強制行為之犯罪所得，均應依刑法第38條之1第1項前
    段規定沒收之。
三、事實四部分扣案之告訴人黃○○簽署之本票及汽車讓渡書（附
    表二編號16、17，偵17814卷十第58頁反面、63、72、109頁
    ）乃事實四被告等對告訴人黃○○為共同剝奪其行動自由犯行
    之犯罪所得，均應依刑法第38條之1第1項前段規定沒收之。
四、事實六被告等因參與此部分犯行，被告乙○○分得50萬元；被
    告子○○分得30萬元；被告卯○○分得現金1萬5千元；被告宙○○
    分得現金2萬元及金鍊子1條等情，據其等分別供述（偵1781
    4卷三第58頁，偵17814卷八第69頁反面，本院卷一第285頁
    ，本院卷二第49頁反面，本院卷六第472-474頁，本院卷十
    二第201、231、236-237頁）在卷，可認為其等各自所獲之
    犯罪所得（附表二編號18-21），均應依刑法第38條之1第1
    項前段、第3項規定沒收之，於全部或一部不能沒收或不宜
    執行沒收時，追徵其價額。又被告卯○○陳稱其等回到北欣公
    司後，被告乙○○有分給被告Ｃ○○10萬元（偵17814卷八第69頁
    反面），惟被告乙○○則陳稱：我是聽Ｄ○○說有分給Ｃ○○10萬元
    等語（本院卷十二第201頁），否認其有將搶來之現金分給
    被告Ｃ○○，與被告卯○○前開陳述未合。另被告宙○○於本院106
    年4月13日準備程序時雖陳稱被告Ｃ○○有分到10萬元（本院卷
    二第301頁），然於本院108年10月30日準備程序時，則表示
    並不清楚被告Ｃ○○有無分到錢（本院卷六第472頁），前後所
    述不一，難逕憑作認定之依據。況被告Ｃ○○否認有在行搶後
    再回到北欣公司（本院卷六第470頁），此與被告宙○○、丙○○及宇○○所述被告Ｃ○○當時留在車上乙節一致（本院卷六第46
    7、469、472頁），是被告Ｃ○○究有無分得搶奪而來之贓款，
    並未明確，且除前開互核非無瑕疵之陳述外，並無其他證據
    可資證明，故依罪疑有利被告原則，自無法認定被告Ｃ○○分
    得此部分贓款而有犯罪所得，併此敘明。
伍、不予宣告沒收部分　　　
一、事實二(二)部分告訴人玄○○簽立之本票，均未扣案，被告Ｄ○○陳稱已撕掉丟棄（偵17814卷二第9頁）；事實三部分被告Ｄ
    ○○持以毆打告訴人戊○○之鋁棒、事實五部分告訴人壬○○簽立
    之本票、事實七部分被告Ｄ○○、己○○傷害告訴人Ｅ○○所持鏟子
    、被告宙○○恐嚇告訴人Ｅ○○所持西瓜刀，均未扣案，且上開
    物品均無證據證明現仍存在，爰均不予宣告沒收。
二、事實四部分告訴人黃○○同時交出之身分證、駕照及車輛，經
    其領回（甲、、肆、二之(四)）；車輛鑰匙部分未據扣案
    ，又非違禁物或應義務沒收之物，且衡情價值非高，並不具
    備刑法上之重要性，故均不予宣告沒收。
三、事實八部分扣案子彈中有3顆經鑑定單位試射擊發而僅餘彈
    殼，此部分因不再具備子彈之外型及功能，並無殺傷力，已
    失違禁物屬性，爰均不予宣告沒收。
乙、無罪部分
壹、公訴意旨之主張
一、被告乙○○、Ｄ○○於104年8月間起，成立以犯罪為宗旨之組織
    幫派「竹聯幫長堂」，乙○○擔任堂主，Ｄ○○為副堂主，並以
    北欣公司作為據點，陸續吸收被告寅○○、宙○○、Ｂ○○、Ｆ○○、
    戌○○、己○○、卯○○、辰○○、申○○、甲○○、張志城等人，加入
    成為幫眾，聽從被告乙○○、Ｄ○○之指揮，從事賭博、暴力討
    債、搶奪等犯罪活動，為一具有集團性、常習性、脅迫性或
    暴力性之組織。因認被告乙○○涉犯組織犯罪防制條例條例3
    條第1項前段之罪嫌；被告寅○○、宙○○、Ｂ○○、Ｆ○○、戌○○、
    己○○、卯○○、辰○○、甲○○、張志城涉犯同項後段之參與犯罪
    組織罪嫌等語（即本案起訴書犯罪事實二前言、追加一案件
    追加起訴書犯罪事實一前言及追加二案件追加起訴書犯罪事
    實二前言）。
二、被告辰○○與前開被告Ｄ○○、申○○、Ｂ○○、甲○○基於傷害、妨害
    自由、強盜之犯意聯絡，毆打並持西瓜刀恐嚇告訴人玄○○清
    償賭債，使其受有前揭事實二(二)傷勢之傷害，在其不能抗
    拒之狀況下，開立面額50萬元3張、20萬元1張之本票4張及
    扣押身分證予被告Ｄ○○收執，承諾抵押其使用之自小客車，
    並找其老闆借錢等條件，被告Ｄ○○始於28日晚間讓玄○○離開
    ，並命申○○對玄○○手機進行設定以掌握其行蹤，另命甲○○24
    小時監控玄○○，督促其還錢、取車，後玄○○於29日至臺北市
    聯合醫院陽明院區急診時，趁隙聯絡其兄報警，警方獲報後
    在醫院以妨害自由現行犯逮捕甲○○，玄○○始重獲自由。因認
    被告辰○○共同犯刑法第330條第1項之加重強盜罪、第277條
    第1項之傷害罪、第302條第1項之剝奪行動自由罪等語（即
    追加一案件追加起訴書犯罪事實一）。
三、告訴人黃○○於105年2月3日晚間10時到達北欣公司後，被告
    張志城與前揭被告Ｄ○○、寅○○、卯○○、辰○○、Ｆ○○、宙○○、己○○、戌○○等8人基於傷害之犯意聯絡，在北欣公司共同毆打
    告訴人黃○○，嗣告訴人黃○○遭押至新莊民宅持續毆打，被告
    乙○○、張志城亦到場，當時告訴人黃○○已受有雙臂多處擦挫
    傷、左肩挫傷、左手挫傷、上唇撕裂傷等傷害，在其已無法
    抗拒之情況下，被告乙○○、張志城另與上開被告等8人基於
    強盜之犯意聯絡，強迫告訴人黃○○簽立本票、汽車讓渡書，
    並將車輛鑰匙、證件交出，其中本票及證件均由被告張志城
    保管，直至翌（4）日5時許才讓告訴人黃○○離去。因認被告
    張志城涉犯刑法第277條第1項之傷害罪及刑法第330條第1項
    之加重強盜罪嫌；被告乙○○涉犯刑法第330條第1項之加重強
    盜罪嫌等語（即本案起訴書犯罪事實二（四）及追加二案件
    追加起訴書犯罪事實二（二））。
四、緣告訴人壬○○於105年2月上旬在北欣公司賭場及其當時位在
    臺北市○○區○○街00巷0弄00號5樓住處與被告申○○邀集之被告
    戌○○、己○○、張志城賭博，共積欠賭債130萬元，嗣於105年
    4月8日上午被告Ｄ○○、戌○○、己○○、張志城及申○○得知告訴
    人壬○○至臺北市中正區仁愛路1段17號臺北市青少年育樂中
    心接受酒駕法治教育課程，共同基於剝奪他人行動自由之犯
    意聯絡，趁告訴人壬○○課程結束，強迫告訴人壬○○隨同其等
    返回北欣公司協商債務。因認被告戌○○、己○○、張志城共同
    犯刑法第302條第1項之剝奪行動自由罪等語(即本案起訴書
    犯罪事實二（五）及追加二案件追加起訴書犯罪事實二（三
    ）)。
五、105年4月19日晚間10時許，告訴人癸○○至北欣公司在被告Ｄ○○辦公室内，與被告Ｄ○○及子○○聊天，Ｄ○○及子○○進而得知告
    訴人癸○○當時身懷鉅款，被告Ｄ○○及子○○趁隙告知被告乙○○
    此一消息，被告乙○○進而告知在場之被告寅○○、Ｆ○○、戌○○
    、被告卯○○、Ｃ○○、丙○○、宇○○、Ｂ○○、申○○、被告宙○○等人
    。被告寅○○、丙○○、宇○○遂與被告乙○○、Ｄ○○、子○○、卯○○
    、Ｃ○○、及宙○○基於搶奪之犯意聯絡，由被告宙○○、Ｃ○○下樓
    至巷子埋伏，被告宙○○幫被告Ｃ○○認人，被告卯○○幫忙購買
    口罩給被告Ｃ○○、宙○○配戴掩飾，嗣同時52分許，告訴人癸○○離開北欣公司至旁邊巷子時，被告Ｃ○○即趁告訴人癸○○不備
    ，徒手行搶其隨身之包包，告訴人癸○○旋返回北欣公司稱遭
    搶，並質問被告乙○○、Ｄ○○、子○○，然遭渠等否認，但為消
    除告訴人癸○○之疑慮，眾人即下樓假裝幫忙抓人 ，後被告
    宙○○、子○○找到被告Ｃ○○，被告宙○○與Ｃ○○一同坐計程車往林
    口逃逸，被告子○○返回北欣公司回報一切順利，並指示被告
    寅○○、卯○○前往會合，後被告宙○○、Ｃ○○、丙○○、宇○○與寅○○、卯○○共6人2車，在某高爾夫球場會合，當時告訴人癸○○
    之包包、證件、手機均已處理掉，再至被告卯○○位於新北市
    三重區住處清點財物，確認有現金110餘萬元及金鍊子1條，
    後接到被告乙○○通知，返回北欣公司將上開財物交被告乙○○
    、Ｄ○○、子○○，被告乙○○各交付1萬5000元予被告卯○○、寅○○
    、丙○○、10萬元予被告Ｃ○○、2萬元及金鍊子予被告宙○○，而
    被告乙○○、子○○各分得50萬元，被告Ｄ○○分得10萬元等語。
    因認被告寅○○、丙○○、宇○○均涉犯刑法第326條第1項之加重
    搶奪罪嫌等語（即本案起訴書犯罪事實二（六））。
貳、按犯罪事實應依證據認定之，無證據不得認定犯罪事實，又
    不能證明被告犯罪或其行為不罰者，應諭知無罪之判決，刑
    事訴訟法第154條第2項、第301條第1項分別定有明文。次按
    ，認定犯罪事實所憑之證據，雖不以直接證據為限，間接證
    據亦包括在內，然而無論直接或間接證據，其為訴訟上之證
    明，須於通常一般之人均不致有所懷疑，而得確信其為真實
    之程度者，始得據為有罪之認定，倘其證明尚未達到此一程
    度，而有合理之懷疑存在時，事實審法院在心證上無從為有
    罪之確信，自應為無罪之判決。　　　　
參、公訴意旨一
一、法律適用說明
(一)公訴意旨一主張之犯罪時間
　　公訴意旨一主張被告乙○○、Ｄ○○係於104年8月起成立「竹聯
    幫長堂」之犯罪組織，而依公訴檢察官補充之被告等涉犯組
    織犯行犯罪事實之時間，最遲係105年8月21日事實一賭博犯
    行為警搜索查獲時(本院卷四第157頁反面)。是依起訴事實
    主張，應係以104年8月至105年8月21日為前揭被告等涉犯組
    織犯行之犯罪時間。
(二)按行為之處罰，以行為時之法律有明文規定者為限，刑法第
    1條前段定有明文。又被告行為後，因刑法法律之變更，致
    其規定之犯罪構成要件變更而有擴張或限縮時，必其行為同
    時該當修正前、後法律所定之犯罪構成要件，均應予科處刑
    罰時，始生刑法第2條第1項之比較適用問題。故被告之行為
    ，依行為時之法律規定，應成立犯罪，但依裁判時之法律已
    不加處罰者，即屬「犯罪後之法律已廢止其刑罰」之範疇，
    應依刑事訴訟法第302條第4款之規定諭知免訴；反之，依裁
    判時之法律規定雖應成立犯罪，但依行為時之法律無處罰明
    文者，即應本於刑法第1條罪刑法定主義規定予以無罪之諭
    知。不得先就新舊法規定之犯罪構成要件，予以比較適用有
    利於被告之法律，或逕依新法規定之犯罪構成要件，為審認
    被告是否成立犯罪之準據（最高法院92年度台上字第6076號
    判決參照）。
(三)查前揭被告等行為後，組織犯罪防制條例先後於106年4月19
    日、107年1月3日修正公布（105年7月20日修正係針對第7條
    規定，該條規定不涉犯罪組織之定義）。第2條原規定：「
    本條例所稱犯罪組織，係指三人以上，有內部管理結構，以
    犯罪為宗旨或以其成員從事犯罪活動，具有集團性、常習性
    及脅迫性或暴力性之組織」；106年4月19日修正為：「本條
    例所稱犯罪組織，指三人以上，以實施強暴、脅迫、詐術、
    恐嚇為手段或最重本刑逾五年有期徒刑之刑之罪，所組成具
    有持續性『及』牟利性之有結構性組織」、「前項有結構性組
    織，指非為立即實施犯罪而隨意組成，不以具有名稱、規約
    、儀式、固定處所、成員持續參與或分工明確為必要」；10
    7年1月3日則將上揭「及」修正為「或」，其餘文字並未變
    動。從而，組織犯罪防制條例關於「犯罪組織」之法律定義
    已有變更，不再限於脅迫性或暴力性之犯罪活動，亦不須同
    時兼具持續性及牟利性，相關犯罪之構成要件因此而有擴張
    。是倘此部分被告並無發起、主持、操縱、指揮或參與106
    年4月19日修正前（下稱修正前）組織犯罪防制條例所稱之
    犯罪組織，本於罪刑法定原則，應依刑法第1條前段意旨而
    諭知無罪。
(四)修正前組織犯罪防制條例第2條所稱「犯罪組織」，係指三
    人以上，有內部管理結構，以犯罪為宗旨或以其成員從事犯
    罪活動，具有集團性、常習性及脅迫性或暴力性之組織；同
    條例第3條第1項對於發起、主持、操縱、指揮或參與犯罪組
    織者，均設有處罰規定。所謂「內部管理結構」，乃指具有
    上下主從關係之謂，足以顯示犯罪組織內部指揮從屬等層級
    管理的特性，以別於一般共犯、結夥犯之組成，亦即組織之
    內部，有主持人或首領與幫眾層級之分，存有階級領導，下
    屬須服從主持人或首領之命令行事，至於有無組織名稱、入
    幫儀式、明文之幫規或內部規範懲處違抗之處罰，尚非內部
    管理之一定要件；自「集團性」而言，除應要有三人以上外
    ，須有上揭內部之管理結構，而組織本身不會應因主持人、
    管理人或成員之更換有所異同；自「常習性」而言，係指經
    常性、習慣性，例如具有機會就犯罪的企圖、意圖，或不務
    正業等習性，亦即以長期存續為目的，而有多次犯罪之發生
    為特徵，與實際存續時間之長短無關；自「脅迫性、暴力性
    」而言，指其組織成立之目的，專以不正當之手段，從事某
    種類或不特定種類之犯罪，手段多係以脅迫、暴力之方法（
    最高法院102年度台上字第3449號判決參照）
二、公訴意旨一認前揭被告等涉犯此部分犯嫌，係以證人即同案
    被告子○○之陳述、前揭被告等之供述、證人壬○○及Ｅ○○之證
    述、通訊監察譯文、「長青」微信群組對話擷圖照片、被告
    乙○○手機擷圖照片、「竹長企業長興公司」制服照片、「竹
    聖企業」邀請函照片等為主要論據。
三、訊據前揭被告等均否認有此部分被訴之違反組織犯罪防制條
    例犯嫌，分別辯稱如下：
(一)被告乙○○辯稱：我朋友蔡家忠曾是竹聯幫長堂的堂主，蔡家
    忠要去大陸，叫我接長堂，我是104年8月接的，後來Ｄ○○在
    北欣公司給我用一間辦公室，人越聚越多，我有時候會跟別
    人自稱我是竹聯幫長堂，以為這樣就不會有人來惹我們，北
    欣公司並不是堂口等語。辯護人主張：被告乙○○對外偶有自
    稱為竹聯幫長堂堂主係以為對北欣公司承攬工程有助，實際
    上僅為誇耀之詞，不得以之即認定其有發起、主持、操縱或
    指揮犯罪組織犯行等語。
(二)被告寅○○辯稱：我是冷氣業務，去北欣公司是想做生意，「
    長青」群組是朋友聊天使用，沒有拿來做違法之事，我也不
    是幫派分子。卷內105年6月17日至7月19日通訊監察譯文內
    容，是我跟朋友開工程行，找人來吃飯等語。辯護人主張：
    本案事實一、二、三、五、七、八部分犯行均與被告寅○○無
    關，亦無積極事證足以證明被告寅○○參與具有集團性、常習
    性、脅迫性或暴力性之犯罪組織等語。
(三)被告宙○○辯稱：我於104年10月20日曾加入竹聯長堂擔任特
    助，但105年4月20日就脫離該幫派。加入長堂沒有入幫儀式
    、幫派內規、誓詞、服制、標示或旗幟，退出也沒有儀式，
    「長青」群組內的都是成員。乙○○是堂主，Ｄ○○是副堂主，
    我都是聽Ｄ○○的。北欣公司曾是堂口，但非成員，只要說是
    要找朋友也可以進去等語。辯護人主張：組織犯罪防制條例
    所規定之強制工作，經司法院大法官第812號解釋認對受刑
    人之人身自由造成重大限制，是如認被告宙○○構成參與犯罪
    組織犯行，應不予宣告強制工作等語。
(四)被告Ｂ○○辯稱：我是介紹朋友去做北欣公司承攬的工程，才
    會去北欣公司，看有沒有工程可以讓我做，長期配合工程後
    我才知道Ｄ○○他們是竹聯幫長堂份子，但我也不想得罪他們
    ，我加入「長青」群組是為了聯繫工程事宜，我不是組織成
    員等語。辯護人主張：被告Ｂ○○就事實一犯行乃其個人一時
    行為，無受人指揮或指揮監督她人；就事實二犯行乃受被告
    Ｄ○○要求催討債務否則須代還賭債，被告Ｂ○○與被告Ｄ○○之往
    來只有承包工程，與其餘被訴共犯間並無上下階級、隸屬、
    服從或領導指揮關係並非參與犯罪組織等語。
(五)被告Ｆ○○辯稱：我是到北欣公司做工程派遣工作的，乙○○負
    責找工程，Ｄ○○負責管理公司，我不知道他們二個誰是老大
    ，我有被申○○拉進「長青」群組，這群組是在講賭博的事，
    我很早就退出群組，我沒有加入竹聯幫長堂，我不是幫派份
    子等語。
(六)被告戌○○辯稱：我找工作時經己○○介紹Ｄ○○給我認識，我才
    去北欣公司，之後有顧北欣公司的賭場及跑腿，我沒有聽Ｄ○○跟乙○○說過他們是竹聯幫長堂的人，我也沒有加入等語。
    辯護人主張：公訴意旨所指竹聯幫長堂之犯罪組織幫眾如何
    層級分工、有何內部管理組織、何人發起、幫規、不服從指
    揮之處罰、入幫儀式、幫內自行撰書之組織系統、或固定之
    幫内經濟來源等節，均無舉證，被告戌○○如何以犯罪為宗旨
    而參與該組織犯罪活動，亦未說明，是本案並無積極證據可
    認竹聯幫長堂具有組織犯罪條例所稱之 内部管理結構、並
    有犯罪之常習性，而為組織犯罪條例所欲規範之犯罪組織等
    語。
(七)被告己○○辯稱：我去北欣公司是幫Ｄ○○做賭場的，乙○○有拉
    我進「長青」群組，該群組是聊天用的。我不知道北欣公司
    是竹聯幫長堂的堂口，我沒有加入等語。辯護人主張：被告
    己○○在北欣公司賭場工作時，並不知道該處為竹聯幫長堂據
    點，與被告Ｄ○○間僅是朋友關係，況被告Ｄ○○偵查中已言明被
    告己○○並非竹聯幫長堂成員，亦未加入竹聯幫長堂，且該幫
    會依卷內事證未見成員間有何不得自由脫離或違抗命令者加
    以處罰之管理規範或嚴密控制關係，自不足證明被告己○○有
    參與犯罪組織行為等語。
(八)被告卯○○辯稱：我於104年10月左右加入竹聯幫長堂，乙○○
    是堂主，Ｄ○○是副堂主，沒有幫規、旗幟，經濟來源是替人
    討債跟開賭場，平常用「長青」群組聯繫，我於105年2月就
    退出幫派了等語。辯護人主張：被告卯○○被訴參與竹聯幫長
    堂之犯罪組織，但遍觀卷證並無該幫會由何人發起、幫規、
    不服從指揮之處罰、入幫儀式、組織系統，或內部管理組織
    。且事實一至八涉案被告等各有不同，亦無法看出各部分之
    被告等係以竹聯幫長堂為名義並由該幫會出資使各被告等得
    以從事犯罪，只與一般遇事方有之共犯結構相似，是被告卯
    ○○並不合致參與犯罪組織之犯罪構成要件等語。
(九)被告辰○○辯稱：我是經由Ｆ○○介紹，在北欣公司開賭場的期
    間去幫忙，我不知道Ｄ○○、乙○○他們自稱是竹聯幫長堂，我
    也沒有加入等語。辯護人主張：被告辰○○雖在被告Ｄ○○開設
    之北欣公司賭場打工，但與被告Ｄ○○間並無上下服從關係，
    即使未依照被告Ｄ○○指示亦無懲處規範，且該賭場亦非長久
    存在而係依有無賭客才決定開設，並非犯罪組織，被告辰○○
    自無參與犯罪組織之行為等語。
(十)被告甲○○辯稱：我是經由申○○介紹於105年4、5月間有去北
    欣公司10來次，我是去拉生意，也有幫忙賭場，申○○有把我
    加入「長青」群組，該群組是在交流賺錢的事，我不知道該
    處有幫派等語。辯護人主張：被告甲○○並無加入竹聯幫長堂
    ，僅因被告申○○介紹到北欣公司拉生意，並無參與犯罪組織
    等語。
(十一)被告張志城辯稱：我出獄後沒地方住去找Ｄ○○，我幫Ｄ○○做
      些雜事，我有聽說Ｄ○○是竹聯幫的人，但我不知道是哪個
      堂口，我不是竹聯幫成員等語。辯護人主張：被告張志城
      並無加入以特定犯罪為目的所組成之結構性組織，無成為
      犯罪組織成員之認識及意欲，客觀上亦無受他人邀約而加
      入，自非犯罪組織之下屬，因而並無構成參與犯罪組織行
      為等語。
四、查：
(一)被告乙○○、Ｄ○○各陳稱自104年間起擔任竹聯幫長堂堂主（本
    院卷一第112頁及反面，本院卷二第187頁反面）。而被告宙
    ○○及卯○○則均坦承曾加入竹聯幫長堂，被告乙○○、Ｄ○○分別
    擔任堂主及副堂主（偵17814卷三第8、22頁及反面、55頁反
    面-56頁，偵17814卷八第52頁），可見被告乙○○、Ｄ○○、宙○○、卯○○固各陳稱有竹聯幫長堂名稱之組織，證人壬○○偵查
    中亦證稱有在北欣公司聽聞在場之被告稱其等為竹聯幫（偵
    17814卷十二第54頁)。另公訴意旨主張被告乙○○之友人「牛
    哥」在105年6月28日通訊監察譯文中稱被告乙○○為北欣公司
    「老闆」（偵17814卷一第7頁）、被告Ｂ○○有在與友人「郭
    枝來」105年5月26日通訊監察譯文中稱被告乙○○為長堂的人
    （偵23645卷第271頁）、被告乙○○亦有在與「修哥」之人10
    5年4月19日通訊監察譯文中自稱是「竹聯幫的」（偵23645
    卷第252頁）等情。惟上開陳述及通訊監察譯文，除可認被
    告乙○○、Ｄ○○、宙○○、卯○○曾自稱竹聯幫長堂成員外，對於
    竹聯幫長堂內有何控制、從屬關係，自偵查及本院審理以來
    始終無明確陳述或證述，實難認定其等所稱竹聯幫長堂屬於
    犯罪組織或一般俗稱之幫派組織。
(二)而被告Ｄ○○、乙○○雖在北欣公司成立賭場，被告宙○○、Ｂ○○、
    Ｆ○○、戌○○、己○○、卯○○、辰○○、甲○○及張志城分工招攬賭
    客、把風、提供賭客消費物資等工作，並自被告Ｄ○○或乙○○
    處取得一定報酬，聚眾賭博時間在105年農曆年至同年4月間
    ，依被告Ｄ○○所稱其抽頭利益亦達百萬元之鉅，然依渠等前
    開賭博行為性質以觀，其等乃彼此間僅就賭場經營形式上具
    有分工態樣，而各司所職，並無證據顯示其等實質上有何上
    下隸屬，重層決制之關係，可認僅係為各謀其利而組合，與
    組織型犯罪，具有嚴密之「內部管理」難認相合。
(三)再者，關於被告Ｄ○○扣案手機內所見微信「長青」群組（偵1
    7814卷一第46頁），證人即被告宙○○偵查中固陳稱群組內之
    人均為長堂成員（偵17814卷三第56頁），惟被告宙○○亦自
    承就該群組內成員，其僅認識Ｄ○○、申○○、Ｆ○○、張志城、寅
    ○○、甲○○、戌○○、辰○○，其餘之人均不認識（偵17814卷三
    第23頁），此與被告卯○○於偵查中所陳群組中有些人他不知
    道是誰等語（偵17814卷八第68頁）一致。而證人即被告Ｄ○○
    於本院審理時復證稱上開群組內僅被告卯○○、寅○○與黃鴻淇
    係長堂成員，其他不是，群組內有些人其不熟等語（本院卷
    二第195頁反面-196頁），被告乙○○於偵訊中復具結陳稱：
    我沒加入「長青」群組，我看其中很多人都不是長堂成員等
    語（偵17814卷一第70頁）。是依上開被告等所述，可見「
    長青」群組內之人尚有互不認識或熟識之情形，自難認該群
    組之人均為竹聯幫長堂成員，並有藉群組內訊息往來之聯繫
    為組織運行之聯繫。況自稱為堂主之被告乙○○不在該群組內
    ，除其自陳在前，亦與證人即被告宙○○偵查具結證述可憑（
    偵17814卷三第56頁），自亦無法由此認定被告Ｄ○○、乙○○藉
    之指揮、操作組織成員。
(四)另觀以被告寅○○於105年6月17至21日間與友人間談論有關其
    在彰化開設營造公司之通訊監察譯文中稱「志哥」即被告乙○○交代預留5桌（偵17814卷三第95頁反面），被告寅○○對此
    辯稱其當時要開設營造公司而請吃飯，此核與其在上開譯文
    中於友人詢問緣由時，其電話中陳稱「我開了營造公司啦，
    要請吃飯」（偵17814卷三第96頁反面）相合，似非虛構，
    而被告乙○○在名為「經銷商」之微信群組中發出消息，表示
    寅○○擔任公司總經理而開設之公司（長興開發公司）為其在
    彰化開設之分公司，有被告乙○○手機通訊內容擷圖照片（偵
    17814卷一第48頁）可憑，被告乙○○於警詢時陳稱該公司依
    賴其客源找工程標案，其幫忙請客人，才會為上開表示（偵
    17814卷一第26頁反面），參以被告乙○○確有與被告Ｄ○○談論
    交易甲級營造商牌照之契約約定內容，此亦有其前開手機通
    訊內容擷圖照片（偵17814卷一第55-56頁）可據，又被告Ｂ○○於偵訊時陳稱有跟北欣公司配合過新店的工程，會到北欣
    公司問有沒有工程可以做（偵17814卷五第68頁）；被告Ｆ○○
    亦於偵訊時陳稱有到北欣公司幫乙○○做混凝土的派遣工（偵
    17814卷八第31頁反面），是被告乙○○、寅○○前開所陳在彰
    化開設之公司是工程營造公司，應非無稽，則被告乙○○所辯
    為公司開設邀請客人而跟寅○○交代預留桌數，與社會常情人
    情世故難謂有違，自不能以其等開設公司之舉，即認屬拓展
    犯罪組織而與被訴組織犯行有關。從而公訴意旨所舉「竹長
    企業長興公司」之制服（偵17814卷三第104-1頁），亦難認
    屬犯罪組織幫眾所著具有代表性之服飾。
(五)又被告寅○○與卯○○間105年3月9至29日間通訊監察譯文中二
    人互相通知被告乙○○找其等到公司或被告Ｄ○○通知要到公司
    上班（偵23645卷第254頁），然對於如不遵從被告乙○○、Ｄ○○到場指示，究有何幫規處罰？則未能自其等陳述中獲得證
    明。況被告宙○○、卯○○均辯稱其等於105年間均已退出長堂
    （偵17814卷三第8頁，偵17814卷八第52頁），然對於退出
    當時有何限制或幫規處罰，亦未陳述。基上，亦難認定「竹
    聯幫長堂」內有何上下層級及指揮命令之權威。再被告寅○○
    、Ｂ○○、Ｆ○○陳稱係到北欣公司做工程相關工作等語（偵1781
    4卷三第85頁反面，偵17814卷五第7頁，偵17814卷八第31頁
    反面）；被告戌○○、己○○、辰○○、甲○○陳稱去北欣公司做賭
    場工作等語（本院卷二第113頁反面、207、239頁反面，本
    院卷三第26頁反面）；被告張志城則陳稱係幫Ｄ○○做雜事等
    語（偵緝619卷第15頁反面-16頁），自不能憑前開被告等空
    泛之詞，即認確有組織犯罪之情。
(六)至被告宙○○於偵查中陳稱其都是聽被告Ｄ○○的（偵17814卷三
    第56頁），警詢中亦陳稱係被告Ｄ○○交代其去告訴人壬○○南
    部老家（偵17814卷三第8頁反面）。而有關告訴人玄○○、黃
    ○○、壬○○、癸○○、Ｅ○○各被害事實，被告Ｄ○○均有對其他共犯
    有所指示，然前各開犯罪事實均是數人共同犯罪，衡情以觀
    ，多有至少一人負責指揮處理事務，邀集眾人為首謀，然其
    間並不必然即存在上下層級之控制管理關係，加以告訴人黃
    ○○部分乃其因積欠Ｄ○○債務而起爭端，告訴人黃○○及證人未○○均稱被告乙○○係從中制止被告Ｄ○○對其等之暴力行為，可認
    屬被告Ｄ○○之個人恩怨所起；告訴人壬○○部分，依被告己○○
    本院審理具結所述，事件起因係有為催討告訴人壬○○積欠其
    個人之賭債（本院卷十一第473頁），再者，公訴意旨一被
    訴被告等，亦非就事實一至七各犯罪事實均被訴有參與犯罪
    犯行，自難遽認公訴意旨一被訴被告等係基於以犯罪為目的
    成立組織而為此等暴力行為。
五、綜上所述，公訴意旨一依檢察官所提出之證據，尚不足以證
    明被告乙○○、Ｄ○○、宙○○、卯○○自陳加入之竹聯幫長堂為一
    有內部管理結構，為具有集團性、常習性、脅迫性及暴利性
    之犯罪組織，從而被告乙○○、Ｄ○○是否確有公訴意旨所指因
    擔任長堂堂主、副堂主，因而主持、操縱、指揮犯罪組織之
    犯行；被告寅○○、宙○○、Ｂ○○、Ｆ○○、戌○○、己○○、卯○○、辰
    ○○、甲○○、張志城是否有加入「竹聯幫長堂」並因之而有參
    與犯罪組織之犯行，仍有合理之懷疑存在，尚未達於通常一
    般之人均不致有所懷疑，而得確信其為真實之程度，此外，
    復無其他足夠之積極證據，無從形成前揭被告此部分有罪之
    確信，自難遽以上開罪名相繩，自應為其等無罪判決之諭知
    。
肆、公訴意旨二
一、公訴意旨二認被告辰○○涉犯此部分犯嫌，係以告訴人玄○○指
    訴、事實二之被告等及被告Ｄ○○、申○○、少年庚○○等供述、
    被告Ｄ○○手機內與被告甲○○間對話擷圖照片、被告Ｂ○○與Ａ○○
    、巳○○間通訊監察譯文、手機通聯紀錄、告訴人玄○○之診斷
    證明書及病歷、監視影像擷圖照片、告訴人玄○○手機擷取照
    片為主要論據。
二、訊據被告辰○○對於告訴人玄○○在北欣公司遭傷害、剝奪行動
    自由及強迫簽署本票之經過並未爭執，惟否認有被訴之上開
    犯嫌，辯稱：案發當時我並不在場，同案被告是叫我「寶傑
    」，並非告訴人玄○○說的「阿寶」，且告訴人玄○○所稱「阿
    寶」使用之電話，也跟我用的電話不一樣。我105年5月初就
    回彰化，因為當時在台北找不到工作，卯○○找人開車送我去
    搭客運回彰化等語。辯護人主張：此部分被訴共犯均未提及
    被告辰○○在場，被告辰○○在被告Ｄ○○開設之「長青」微信群
    組暱稱是「寶傑」，並非告訴人玄○○所稱之「阿寶」等語。
三、查告訴人玄○○有如事實二(二)所示在北欣公司遭傷害、剝奪
    行動自由及強迫簽署本票之情事，據本院認定在前，復為被
    告辰○○所不爭執，應可認定。是此部分應予審究者為：被告
    辰○○有無於事實二(二)案發期間在北欣公司參與此部分犯行
    ？茲分述如下：
(一)證人玄○○於警詢時指稱：「阿寶」有與羅董（即被告Ｄ○○）
    、阿文(即申○○)、甲○○、小賴輪流以水泥管、牌尺或徒手打
    我等語（他卷二第5-6頁），並就警方提示之「被指認人照
    片一覽表」（他卷二第31頁），陳稱「編號6之人就是「阿
    寶」（註：比對「真實身分對照表」【他卷二第32頁】，為
    被告辰○○），他有在北欣公司毆打我」等語（他卷二第10頁
    ），固可見告訴人玄○○於案發後指認被告辰○○涉及事實二(
    二)之犯行。
(二)而依本院勘驗告訴人玄○○前開警詢指認被告辰○○之經過，結
    果可見告訴人玄○○於警詢指認時，係持續操作自己的手機（
    本院卷七第349-351頁之擷圖2、3），邊看邊講「辰○○，奇
    怪為什麼這個辰○○的電話會在我這邊」、「這我怎麼想不起
    來他那天有沒有在現場」、「辰○○的電話那天有輸入到，辰
    ○○，阿寶，辰○○是不是阿寶」，經員警質以「阿寶又是誰」
    、「寶傑阿不是阿寶」，告訴人玄○○回以「他叫寶傑阿，我
    不知道他叫什麼阿，那就是他的電話」，並看桌上警方提示
    之「被指認人照片一覽表」(本院卷七第355頁之擷圖8)，且
    稱「所以我就說這些號碼代表什麼，因為他們自己輸入」，
    有本案勘驗筆錄可憑（本院卷七第343頁）。由上開勘驗結
    果，可見告訴人玄○○是先從手機內遭申○○輸入資料中有名為
    「阿寶」之人電話，而認被告辰○○在場。
(三)惟告訴人玄○○上開警詢所陳之「阿寶」電話「0000000000」
    (他卷二第6頁)，與被告辰○○警詢到案陳明之電話「0000000
    000」（偵17814卷十第51頁反面)不同。又被告Ｄ○○手機內顯
    示之「長青」微信群組，係被告申○○為被告Ｄ○○創設供其連
    絡所用之群組，據被告申○○陳明在卷(偵17814卷六第46頁反
    面)，而被告Ｄ○○陳稱其叫被告辰○○均是叫「辰○○」（本院卷
    三第194頁反面），上開群組中被告辰○○之暱稱為「寶傑」
    ，亦有該微信群組聯絡人名單擷圖照片（偵17814卷一第46
    頁）可參，與告訴人玄○○所稱之「阿寶」有別，是以告訴人
    玄○○以其手機內存有「阿寶」手機號碼而指認被告辰○○當時
    在場，並非無疑。再者，事實二(二)之被訴共犯中，被告Ｄ○○稱辰○○是否在場，他「沒有什麼印象」（本院卷三第194頁
    反面），被告Ｂ○○、甲○○則均稱沒有看到被告辰○○（偵17814
    卷五第204頁反面，偵17814卷七第146頁）。
(四)基上，被告辰○○究有無公訴意旨二所指於案發期間在北欣公
    司參與剝奪告訴人玄○○行動自由之犯行，除告訴人玄○○尚非
    毫無瑕疵之單一指訴外，尚乏其他積極證據足以佐證告訴人
    玄○○之指訴，被告辰○○就公訴意旨二之犯罪應屬不能證明，
    應為無罪之諭知。至被告辰○○辯護人雖聲請傳喚同案被告卯
    ○○作證，惟本案依檢察官所提出之證據方法，均不足以認定
    被告辰○○有公訴意旨二部分被訴犯嫌，辯護人之聲請核無調
    查之必要，爰不予調查，附此敘明。
伍、公訴意旨三
一、公訴意旨三認被告張志城、辰○○涉犯此部分犯嫌，係以告訴
    人黃○○指訴，事實四被告等及被告Ｄ○○、乙○○之陳述、車輛
    尋獲電腦輸入單、證物領回保管單、告訴人黃○○之診斷證明
    書、傷勢照片與此部分扣案物為主要論據。
二、訊據被告張志城、乙○○對於告訴人黃○○有在北欣公司及新莊
    民宅遭持續毆打，並被迫簽立本票、汽車讓渡書及交出上開
    物品等情，均不爭執，惟均否認有上開被訴犯嫌，其等辯解
    如下：
(一)被告張志城辯稱：案發之105年2月3日我有去北欣公司，我
    去跟Ｄ○○借車，我晚間6、7時許就到，當時黃○○就已經到了
    ，我跟Ｄ○○拿車鑰匙之後就離開，大約待10分鐘左右，當時
    我沒有看到任何人被打。後於晚間12時許我開車回北欣公司
    還，當時公司沒有人等語。辯護人主張：案發時被告張志城
    因罹患蜂窩性組織炎已反覆進出醫院，不可能帶傷出手毆打
    告訴人黃○○，而警方在被告張志城放私人物品的北欣公司抽
    屜置物櫃找到告訴人黃○○簽的本票，是因該處內物品確實是
    大家隨意放置，該等本票並非由被告張志城保管等語。
(二)被告乙○○辯稱：我接獲通知始知黃○○從北欣公司被帶到新莊
    民宅打，並趕到該處阻止，並不知黃○○有簽本票及讓渡車輛
    等語。辯護人主張：在北欣公司出手毆打告訴人黃○○乃被告
    Ｄ○○及其他共犯所為，被告乙○○案發時在北欣公司所為乃避
    免證人未○○遭毆打，而將其帶離北欣公司。至於在新莊民宅
    ，被告乙○○到場係為避免告訴人黃○○受到更大傷害等語
三、查告訴人黃○○有如事實四所示在北欣公司、新莊民宅遭傷害
    、剝奪行動自由及強迫簽立本票、汽車讓渡書，交出車輛等
    情，而經本院認定在前，復皆為被告乙○○、張志城所不爭執
    ，應可認定，是此部分應審究者為：被告乙○○、張志城有無
    參與事實四之犯行？茲分述如下：
(一)關於被告張志城部分
　1.告訴人黃○○固指稱被告張志城於其在北欣公司及新莊民宅遭
    毆打而限制行動時在場（偵17814卷十第15、17-18頁【調查
    筆錄及指認犯罪嫌疑人照片表誤載為「張志銘」】），然除
    被告乙○○曾陳稱案發時被告張志城有在北欣公司及新莊民宅
    (偵17814卷一第69頁)外，事實四被告等無一為同等陳述，
    且被告卯○○、辰○○、Ｆ○○於本院審理時尚陳稱其印象中在北
    欣公司及新莊民宅都沒有看到被告張志城（本院卷十一第19
    3-10、193-23、193-47頁），可認就被告張志城是否在場一
    事，其餘被告之陳述並不相合，即難憑以補強告訴人黃○○之
    指訴，而遽為不利於被告張志城之認定。
　2.扣得之告訴人黃○○簽署本票、證件，在扣押物品目錄表「所
    有人/持有人/保管人」欄處固經被告張志城簽名（二(四)之
    不爭執事實），惟被告張志城於警詢時即表明該等物品非其
    所有（偵17814卷十第50頁反面），經本院勘驗搜索過程之
    警方密錄器影像，結果可見警方對被告張志城自承為其座位
    之辦公桌進行搜索，找到告訴人黃○○之身分證及本票，當場
    詢問被告為何告訴人黃○○證件在抽屜內時，被告張志城答以
    「啊就丟在那，大家都會亂丟啊」，有本院勘驗筆錄及擷圖
    照片可據（本院卷十第436-440、447-455頁），可見被告張
    志城於搜索當時即表明前開物品非由其置放在抽屜內，參以
    告訴人黃○○簽立本票後由何人取走，被告宙○○陳稱係綽號「
    阿中」之人（偵17814卷三第56頁反面，本院卷十一第185-5
    7頁）；被告Ｆ○○則稱係在被告Ｄ○○手上（本院卷十一第193-4
    5頁），均無提及係由被告張志城保管。況依警方職務報告
    所載（本院卷十第134頁），被告張志城在扣押物品目錄表
    「所有人/持有人/保管人」欄處簽名，係針對「扣押物品取
    得之位置」，自不得以該簽名推論被告張志城自承持有該等
    扣案物，是公訴意旨主張被告張志城保管告訴人黃○○被迫簽
    署之本票及交出之證件乙節，亦屬有疑。
(二)關於被告乙○○部分
　  證人即告訴人黃○○證稱其在新莊民宅時被在場之人毆打，被
    告乙○○有出現在該處，但沒有打其（偵17814卷十第15頁）
    ，乃指訴被告乙○○雖在場，但未對其施加暴力。又被告Ｄ○○
    陳稱被告乙○○當時在旁邊阻擋（偵17814卷二第125頁反面）
    ；被告宙○○則稱被告乙○○帶告訴人黃○○的老闆來保告訴人黃
    ○○，並說要送告訴人黃○○到醫院（本院卷六第193頁，本院
    卷十一第185-54頁）；被告辰○○陳稱被告乙○○到新莊民宅後
    有說不要再打告訴人黃○○，趕快把告訴人黃○○送醫院等語（
    本院卷十一第193-22頁）。是依被告Ｄ○○、宙○○及辰○○上開
    陳述，被告乙○○於新莊民宅時乃出言阻攔，並反對再對告訴
    人黃○○施暴，酌以證人未○○證稱：我與告訴人黃○○進到北欣
    公司時並未看到乙○○，係在衝突發生時，乙○○出現喊停，並
    將其帶離北欣公司等語（本院卷十一第185-9、185-12、185
    -13頁），堪信被告乙○○自始即未無意涉入此部分之衝突事
    件，自不得以其出現在新莊民宅，即認被告乙○○有將事實四
    部分被告之行為認作自己行為之共同犯罪之意。
(三)基上，公訴意旨三雖主張被告張志城、乙○○就事實四部分涉
    及上開罪嫌，然本案公訴人所舉之證據與指出之證明方法，
    不足以證明其等各有傷害、加重強盜之犯罪事實，既不能證
    明被告犯罪，自應為其等無罪判決之諭知。　　
陸、公訴意旨四
一、公訴意旨四認被告戌○○、己○○及張志城涉犯此部分犯嫌，係
    以告訴人壬○○、丑○○、證人即同案被告宙○○陳述，被告戌○○
    、己○○、張志城、Ｄ○○及申○○供述、員警職務報告、受理各
    類案件紀錄表、工作登記簿、通訊對話譯文、診斷證明書及
    傷勢照片等為主要論據。
二、訊據被告戌○○、己○○固坦承有因告訴人壬○○積欠賭債而於10
    5年3月28日、4月8日前往告訴人壬○○雲林老家及臺北市青少
    年育樂中心找告訴人壬○○，被告戌○○、己○○及張志城對於其
    等有跟告訴人壬○○從臺北市青少年育樂中心一起離開後，之
    後告訴人壬○○有到北欣公司等情，亦不爭執，惟均否認其等
    有強迫告訴人壬○○隨其等從臺北市青少年育樂中心到北欣公
    司之剝奪行動自由犯行，其等辯解如下：
(一)被告戌○○辯稱：105年4月8日在臺北市青少年育樂中心時，
    經過在警察前的當場協商，壬○○自願到北欣公司找Ｄ○○協商
    ，在場的壬○○爸爸也有同意，警察也知道壬○○要坐車離開等
    語。
(二)被告己○○辯稱：我到臺北市青少年育樂中心後有跟壬○○要賭
    債，之後大部分是跟壬○○爸爸在講，因為彼此音量比較大，
    警察就來了，我跟警察說壬○○是欠賭債，警察說看要不要進
    警局協商。過程中有接到Ｄ○○電話說要我跟壬○○及他父親講
    到北欣公司協商並將壬○○載到公司。我跟壬○○爸爸說看要不
    要到北欣公司去協商，壬○○爸爸跟壬○○講，壬○○最後說好，
    就上我的車，我也有跟壬○○爸爸說如果他想去也可以一起去
    等語。
(三)被告張志城辯稱：105年4月8日會在臺北市青少年育樂中心
    ，我跟戌○○、己○○跟申○○都有到，戌○○、己○○跟壬○○及其父
    母對話，過程中起爭執，吵得很大聲，主要是壬○○爸爸跟己○○在講及爭吵，警察就來了，警察說己○○車子停太久，要己○○他們要談的話另外找地點，壬○○上車前，己○○有跟壬○○爸
    爸講北欣公司地址，並說要跟壬○○到該處談，壬○○爸爸也可
    以一起去等語。
三、查告訴人壬○○有如事實五所示於105年4月8日在臺北市青少
    年育樂中心，由被告己○○駕車，載其及被告戌○○、張志城及
    申○○同車離去，且告訴人壬○○之後被載送到北欣公司等情，
    而經本院認定在前，復皆為被告戌○○、己○○及張志城所不爭
    執，應可認定，是此部分應審究者為：告訴人壬○○離開臺北
    市青少年育樂中心時，是否已遭被告己○○、戌○○、張志城共
    同剝奪其行動自由？茲分述如下：
(一)依證人丑○○所證，被告等人要告訴人壬○○跟他們走，其打電
    話報警，後來仁愛路派出所警員來了，其跟被告等人說要在
    當日下午1點半前將告訴人壬○○送去榮總打針，就先離開（
    本院卷十一第438、441頁），核與證人壬○○證稱：在臺北市
    青少年育樂中心時有講好，被告他們有答應先載我回公司處
    理錢的事情，再載我去打針等語（本院卷十一第462頁）；
    被告己○○陳稱：在臺北市青少年育樂中心時丑○○要求我們要
    載壬○○去榮總打針等語（本院卷十一第470頁），可見被告
    己○○、戌○○、張志城及申○○在臺北市青少年育樂中心時，就
    告訴人壬○○到北欣公司處理債務一事，有與丑○○、告訴人壬○○協商，並依丑○○之要求，承諾先載告訴人壬○○到北欣公司
    協商債務，當日下午1時30分即將告訴人壬○○送到榮總就醫
    。
(二)酌以告訴人壬○○在臺北市青少年育樂中心見前揭被告為賭債
    到來即報警（甲、、伍、二之(三)），則告訴人壬○○及丑○○若對於前揭被告之上開承諾仍有質疑，不願告訴人壬○○隨
    同其等先到北欣公司，在警方在場之情況下，自得請求警方
    協助，而觀之中正一分局受理各類案件紀錄表（偵17814卷
    十二第16頁）所載，告訴人壬○○在與被告己○○有債務糾紛為
    由報警後，「經警方協調後，雙方皆表示要自行私下處理，
    暫不需警方協助，後雙方搭乘何民（即被告己○○）之自小客
    車離開」，足認當時告訴人壬○○及丑○○對於前揭被告應丑○○
    要求所為承諾，自客觀上觀之，已然接受，此由丑○○先行離
    去之舉亦明，從而被告戌○○、己○○辯稱告訴人壬○○當時是自
    願與其等到北欣公司等語，非不可採，亦難認前揭被告當時
    主觀上即起妨害自由之犯意。是告訴人壬○○到達北欣公司後
    ，雖前揭被告毀約而未遵時將告訴人壬○○於當日1時30分許
    送至榮總就診，反對其為強盜取財之犯行，尚延至當日同日
    下午5時許始讓告訴人壬○○離開，然只能認其等就剝奪告訴
    人壬○○行動自由之犯意聯絡乃自告訴人壬○○到達北欣公司協
    商債務時而形成。
(三)基上，公訴意旨四雖主張被告戌○○、己○○及張志城就事實五
    部分涉及上開罪嫌，然本案公訴人所舉之證據與指出之證明
    方法，不足以證明其等在臺北市青少年育樂中心時即起剝奪
    行動自由犯意而迫使告訴人壬○○隨其等離開而前往北欣公司
    ，既能證明其等犯罪，自應為其等無罪判決之諭知。
柒、公訴意旨五　　
一、公訴意旨五認被告寅○○、丙○○、宇○○均涉犯此部分犯嫌，係
    以其等之陳述、事實六被告等之證述、被告Ｄ○○所述、告訴
    人癸○○指訴、通訊監察譯文、監視影像擷圖照片、被告Ｃ○○
    案發當日穿著衣物及告訴人癸○○手機上網紀錄為主要論據。
二、訊據被告寅○○、丙○○、宇○○對於告訴人癸○○有於事實六所示
    之時、地遭搶奪包包及其中財物之事實均不爭執，惟皆否認
    加重搶奪犯行，分別辯解如下：
(一)被告寅○○辯稱：我只有聽到有人要去搶癸○○，並聽到宙○○的
    名字，當我打電話去阻止時，宙○○說已經動手了，我是去關
    心宙○○。後來我跟卯○○去找宙○○，但沒有注意到他們有沒有
    拿包包，之後到卯○○三重住處也只是在聊天，我就自己回家
    了，我沒有分到錢等語。辯護人主張：被告寅○○並無分擔搶
    奪之行為，至多僅有參與事後之搬運贓物行為等語。
(二)被告丙○○辯稱：案發當天我到北欣公司後沒有進乙○○或Ｄ○○
    辦公室，我都待在辦公室外面，我只看到乙○○把Ｃ○○叫進其
    辦公室，後來很多人進出北欣公司及Ｄ○○、乙○○辦公室。然
    後我跟Ｃ○○聯絡，他說他在黎明技術學院，我載宇○○到該處
    之後，看到宙○○也在嚇了一跳，我在車上問Ｃ○○「在幹嘛？
    怎麼會來這邊？」，Ｃ○○說乙○○要他幫忙演一場戲，但沒有
    跟我解釋內容，之後我開車載Ｃ○○、宙○○及宇○○到桃園蘆竹
    的高爾夫球場跟寅○○、卯○○會合，然後到卯○○住處去數錢，
    當時宇○○沒有上去該處。因為我在黎明技術學院載到宙○○後
    ，宙○○一直跟人講電話約會面地點，我擔心被誤會，要親眼
    看到包包裡面的錢交出去，所以最後到北欣公司時，我有上
    去進公司，我沒有分到任何錢等語。
(三)被告宇○○辯稱：案發當天我到北欣公司後沒有進乙○○或Ｄ○○
    辦公室，我都待在辦公室外面，我不知道Ｃ○○跟丙○○去哪，
    一直到Ｄ○○要我打電話給Ｃ○○，我才知道Ｃ○○不在北欣公司。
    當時Ｃ○○在電話中跟我說他等一下要演一場戲，我問他要演
    什麼戲，他叫我不要問。隔一段時間，丙○○說要走了，我跟
    著坐上車，然後有見到Ｃ○○跟宙○○，之後因為我暈車，所以
    開到三重一個房子跟北欣公司樓下時，我都沒有下車。我不
    知道Ｃ○○、丙○○他們下車去幹什麼，我也沒有分到錢等語。
三、查告訴人癸○○有如事實六所示遭事實六被告等共同搶奪財物
    之情，業據本院認定在前，復為被告寅○○、丙○○、宇○○所不
    爭執，應可認定。是此部分應予審究者為：被告寅○○、丙○○
    、宇○○有無參與事實六部分之犯行？茲分述如下：
(一)關於被告寅○○部分，證人即被告宙○○、卯○○均陳稱當被告Ｄ○○走進被告乙○○辦公室說告訴人癸○○身上有錢，要搶告訴人
    癸○○時，被告寅○○在場（偵17814卷三第11、57頁反面，偵1
    7814卷八第69頁及反面，本院卷六第471頁），被告寅○○亦
    陳稱當時「好像有人要搶錢」（偵17814卷三第128頁）、「
    有聽到有人在說要去行搶」（本院卷二第206頁），固可認
    被告寅○○在事實六被告等謀議搶奪告訴人癸○○時，在場聽聞
    此事，然其後續未經徵詢負責下手搶奪（此部分為被告Ｃ○○
    所為），亦未獲指派指認告訴人癸○○、現場把風（此部分為
    被告宙○○所為）、確認行搶現場站位（此部分為被告卯○○所
    為），或有其他分擔搶奪犯行之舉，自無法僅因其於事實六
    被告等議論行搶一事在場而未阻止，即謂被告寅○○即與其等
    有犯意聯絡，而應共負搶奪之刑責。
(二)關於被告丙○○及宇○○部分，雖被告宙○○、卯○○於警詢、偵訊
    時均一致陳稱當被告Ｄ○○在被告乙○○辦公室說要搶告訴人癸○○時，被告丙○○及宇○○均在場（偵17814卷三第57頁反面，偵
    17814卷八第69頁及反面），然被告宙○○、卯○○於本院即均
    改稱當時被告丙○○及宇○○皆不在被告乙○○辦公室內（本院卷
    六第471、473頁，本院卷十二第217、225頁），則對於被告
    丙○○及宇○○是否於事實六被告等計畫搶奪時在場聽聞，被告
    宙○○、卯○○所述前後不一，依卷附證據復無從認定被告丙○○
    及宇○○知悉該情，則其等均辯稱事前就行搶一事並不知情等
    語，尚非無據，自難認其等就事實六之犯行與共犯間存有犯
    意聯絡。
(三)至被告寅○○、丙○○、宇○○事後雖均有與負責現場行搶之被告
    Ｃ○○、宙○○會合，被告寅○○及丙○○尚在清點贓物時在場（甲
    、、陸、二之(二)4），被告卯○○另陳稱被告寅○○及丙○○各
    分得1萬5千元（偵17814卷八第69頁反面-70頁），惟為被告
    寅○○及丙○○所否認。然按共同正犯應具有互相利用以實行犯
    罪行為之認識，始應於其犯意聯絡之範圍內，對於其他共同
    正犯所實行之行為共同負責，而有「一部行為全部責任」之
    可言。就搶奪罪而言，係以意圖為自己或第三人不法之所有
    ，而搶奪他人之動產為構成要件，又搶奪罪為即成犯，只要
    行為人基於搶奪故意，以不法手段將他人財物移至自己實力
    支配下時，犯罪即已完成。而於犯罪構成要件行為皆已完成
    之事後，其未參與行為之分擔者，因已無互相利用他方之行
    為以遂行犯罪目的之可能，自亦無形成「犯意聯絡、行為分
    擔」之餘地，因此我國刑法無「事後共犯」（最高法院110
    年度台上字第5008號判決參照），從而苟非事前共謀，則其
    後參與處分贓物之人，無論是否成立其他罪名，要難論以共
    同搶奪。從而被告寅○○、丙○○、宇○○事後與被告Ｃ○○、宙○○
    會合之舉，甚而即便被告寅○○、丙○○不惟於贓物清點時在場
    ，尚且有如被告卯○○所述而參與處分贓物，不僅只是於清點
    時在場，然依上說明，既無法認定被告寅○○、丙○○、宇○○事
    前共謀，則至多僅是被告寅○○及丙○○可能因此涉有收受贓物
    罪嫌，仍不能與公訴意旨所指加重搶奪犯嫌混為一談，因2 
    者間並無社會基本事實同一得變更起訴法條的餘地。
四、綜上所述，公訴意旨五雖認被告寅○○、丙○○、宇○○均涉犯加
    重搶奪犯嫌，然依公訴意旨五所舉各項證據，不足以證明其
    等與事實六被告等就事實六部分有犯意聯絡或行為分擔，尚
    未達於通常一般之人均不致有所懷疑，而得確信其為真實之
    程度，無從使本院形成被告寅○○、丙○○、宇○○有公訴意旨五
    所指其等參與事實六部分犯行之心證，復無其他積極證據足
    以證明其等確涉有此部分搶奪犯行，自屬不能證明其等犯罪
    而均應為無罪之諭知。
柒、綜上所述，公訴意旨一至五所列被告等，均不能證明分別有
    公訴意旨一至五之罪嫌，應為其無罪判決之諭知如主文所示
    。　　　　　　
據上論斷，應依刑事訴訟法第299條第1項前段、第301條第1項，
修正前槍砲彈藥刀械管制條例第8條第4項，槍砲彈藥刀械管制條
例第12條第4項，刑法第2條第1項前段、第2項、第268條、第302
條第1項、第304條第1項、第325條第1項、第330條、第28條、第
55條前段、第47條第1項、第50條第1項前段、第41條第1項前段
、第8項 、第42條第3項、第51條第5款、第38條第1項、第2項、
第38條之1第1項前段、第3項，刑法施行法第1條之1第1項，判決
如主文。
本案經檢察官黃偉提起公訴及追加起訴、檢察官郭郁追加起訴及
檢察官林秀濤到庭執行職務。
中　　華　　民　　國　　111 　年　　8 　　月　　22　　日
                  刑事第八庭　審判長法　官　解怡蕙

　　　　　　　　　　　　　　　　　　法　官　許凱傑

　　　　　　　　　　　　　　　　　　法　官  李陸華
上正本證明與原本無異。 
如不服本判決應於收受送達後20日內向本院提出上訴書狀，並應
敘述具體理由；其未敘述上訴理由者，應於上訴期間屆滿後20日
內向本院補提理由書（均須按他造當事人之人數附繕本）「切勿
逕送上級法院」。告訴人或被害人如對於本判決不服者，應具備
理由請求檢察官上訴，其上訴期間之計算係以檢察官收受判決正
本之日期為準。 因疫情而遲誤不變期間，得向法院聲請回復原
狀。
                                    書記官  張閔翔 
中　　華　　民　　國　　111 　年　　8 　　月　　23　　日
附錄本案論罪科刑法條：
中華民國刑法第268條
意圖營利，供給賭博場所或聚眾賭博者，處三年以下有期徒刑，
得併科九萬元以下罰金。
中華民國刑法第302條
私行拘禁或以其他非法方法，剝奪人之行動自由者，處五年以下
有期徒刑、拘役或九千元以下罰金。
因而致人於死者，處無期徒刑或七年以上有期徒刑；致重傷者，
處三年以上十年以下有期徒刑。
第一項之未遂犯罰之。
中華民國刑法第304條
以強暴、脅迫使人行無義務之事或妨害人行使權利者，處三年以
下有期徒刑、拘役或九千元以下罰金。
前項之未遂犯罰之。
中華民國刑法第325條
意圖為自己或第三人不法之所有，而搶奪他人之動產者，處六月
以上五年以下有期徒刑。
因而致人於死者，處無期徒刑或七年以上有期徒刑，致重傷者，
處三年以上十年以下有期徒刑。
第一項之未遂犯罰之。
中華民國刑法第330條
犯強盜罪而有第三百二十一條第一項各款情形之一者，處七年以
上有期徒刑。
前項之未遂犯罰之。
修正前槍砲彈藥刀械管制條例第8條
未經許可，製造、販賣或運輸鋼筆槍、瓦斯槍、麻醉槍、獵槍、
空氣槍或第四條第一項第一款所定其他可發射金屬或子彈具有殺
傷力之各式槍砲者，處無期徒刑或五年以上有期徒刑，併科新臺
幣一千萬元以下罰金。
未經許可，轉讓、出租或出借前項所列槍枝者，處五年以上有期
徒刑，併科新臺幣一千萬元以下罰金。
意圖供自己或他人犯罪之用，而犯前二項之罪者，處無期徒刑或
七年以上有期徒刑，併科新臺幣一千萬元以下罰金。
未經許可，持有、寄藏或意圖販賣而陳列第一項所列槍枝者，處
三年以上十年以下有期徒刑，併科新臺幣七百萬元以下罰金。
第一項至第三項之未遂犯罰之。
犯第一項、第二項或第四項有關空氣槍之罪，其情節輕微者，得
減輕其刑。
槍砲彈藥刀械管制條例第12條
未經許可，製造、販賣或運輸子彈者，處一年以上七年以下有期
徒刑，併科新臺幣五百萬元以下罰金。
未經許可，轉讓、出租或出借子彈者，處六月以上五年以下有期
徒刑，併科新臺幣三百萬元以下罰金。
意圖供自己或他人犯罪之用，而犯前二項之罪者，處三年以上十
年以下有期徒刑，併科新臺幣七百萬元以下罰金。
未經許可，持有、寄藏或意圖販賣而陳列子彈者，處五年以下有
期徒刑，併科新臺幣三百萬元以下罰金。
第一項至第三項之未遂犯罰之。

附表一：有罪部分
編號 被告 犯罪事實 宣告刑 應執行刑 1 被告乙○○ 事實一 乙○○共同犯圖利聚眾賭博罪，處有期徒刑陸月，如易科罰金，以新臺幣壹仟元折算壹日。 得易科罰金之有期徒刑部分，應執行有期徒刑壹年，如易科罰金，以新臺幣壹仟元折算壹日；不得易科罰金之有期徒刑部分，應執行有期徒刑壹年貳月。   事實三 乙○○共同犯剝奪他人行動自由罪，處有期徒刑柒月。又共同犯強制罪，處有期徒刑肆月，如易科罰金，以新臺幣壹仟元折算壹日。    事實六 乙○○共同犯搶奪罪，處有期徒刑拾月。    事實七 乙○○共同犯剝奪他人行動自由罪，處有期徒刑陸月，如易科罰金，以新臺幣壹仟元折算壹日。  2 被告寅○○ 事實四 寅○○共同犯剝奪他人行動自由罪，處有期徒刑陸月，如易科罰金，以新臺幣壹仟元折算壹日。 (略) 3 被告宙○○ 事實一 宙○○共同犯圖利聚眾賭博罪，處有期徒刑叁月，如易科罰金，以新臺幣壹仟元折算壹日。 得易科罰金之有期徒刑部分，應執行有期徒刑捌月，如易科罰金，以新臺幣壹仟元折算壹日。   事實四 宙○○共同犯剝奪他人行動自由罪，處有期徒刑伍月，如易科罰金，以新臺幣壹仟元折算壹日。    事實六 宙○○共同犯搶奪罪，處有期徒刑柒月。    事實七 宙○○共同犯剝奪他人行動自由罪，處有期徒刑伍月，如易科罰金，以新臺幣壹仟元折算壹日。  4 被告Ｂ○○ 事實一 Ｂ○○共同犯圖利聚眾賭博罪，處有期徒刑肆月，如易科罰金，以新臺幣壹仟元折算壹日。 不得易科罰金之有期徒刑部分，應執行有期徒刑叁年拾月。   事實二 Ｂ○○共同犯剝奪他人行動自由罪，處有期徒刑捌月。    事實八 Ｂ○○犯非法寄藏可發射子彈具殺傷力之槍枝罪，處有期徒刑叄年陸月，併科罰金新臺幣拾伍萬元，罰金如易服勞役，以新臺幣壹仟元折算壹日。  5 被告Ｆ○○ 事實一 Ｆ○○共同犯圖利聚眾賭博罪，處有期徒刑叁月，如易科罰金，以新臺幣壹仟元折算壹日。 應執行有期徒刑捌月，如易科罰金，以新臺幣壹仟元折算壹日。   事實四 Ｆ○○共同犯剝奪他人行動自由罪，處有期徒刑陸月，如易科罰金，以新臺幣壹仟元折算壹日。  6 被告戌○○ 事實一 戌○○共同犯圖利聚眾賭博罪，處有期徒刑叁月，如易科罰金，以新臺幣壹仟元折算壹日。 得易科罰金之有期徒刑部分，應執行有期徒刑柒月，如易科罰金，以新臺幣壹仟元折算壹日。   事實四 戌○○共同犯剝奪他人行動自由罪，處有期徒刑陸月，如易科罰金，以新臺幣壹仟元折算壹日。    事實五 戌○○犯結夥三人以上強盜取財罪，處有期徒刑柒年貳月。  7 被告己○○ 事實一 己○○共同犯圖利聚眾賭博罪，處有期徒刑叁月，如易科罰金，以新臺幣壹仟元折算壹日。 得易科罰金之有期徒刑部分，應執行有期徒刑拾月，如易科罰金，以新臺幣壹仟元折算壹日。   事實四 己○○共同犯剝奪他人行動自由罪，處有期徒刑陸月，如易科罰金，以新臺幣壹仟元折算壹日。    事實五 己○○犯結夥三人以上強盜取財罪，處有期徒刑柒年貳月。    事實七 己○○共同犯剝奪他人行動自由罪，處有期徒刑陸月，如易科罰金，以新臺幣壹仟元折算壹日。  8 被告卯○○ 事實一 卯○○共同犯圖利聚眾賭博罪，處有期徒刑叁月，如易科罰金，以新臺幣壹仟元折算壹日。 應執行有期徒刑壹年，如易科罰金，以新臺幣壹仟元折算壹日。   事實四 卯○○共同犯剝奪他人行動自由罪，處有期徒刑陸月，如易科罰金，以新臺幣壹仟元折算壹日。    事實六 卯○○共同犯搶奪罪，處有期徒刑陸月，如易科罰金，以新臺幣壹仟元折算壹日。    事實七 卯○○共同犯剝奪他人行動自由罪，處有期徒刑伍月，如易科罰金，以新臺幣壹仟元折算壹日。  9 被告子○○ 事實一 共同犯圖利聚眾賭博罪，處有期徒刑叁月，如易科罰金，以新臺幣壹仟元折算壹日 (略)   事實六 子○○共同犯搶奪罪，處有期徒刑玖月。  10 被告辰○○ 事實一 辰○○共同犯圖利聚眾賭博罪，處有期徒刑叁月，如易科罰金，以新臺幣壹仟元折算壹日。 應執行有期徒刑玖月，如易科罰金，以新臺幣壹仟元折算壹日。   事實四 辰○○共同犯剝奪他人行動自由罪，處有期徒刑肆月，如易科罰金，以新臺幣壹仟元折算壹日。    事實七 辰○○共同犯剝奪他人行動自由罪，處有期徒刑陸月，如易科罰金，以新臺幣壹仟元折算壹日。  11 被告甲○○ 事實一 甲○○共同犯圖利聚眾賭博罪，處有期徒刑叁月，如易科罰金，以新臺幣壹仟元折算壹日。 應執行有期徒刑捌月，如易科罰金，以新臺幣壹仟元折算壹日。   事實二(二) 甲○○共同犯剝奪他人行動自由罪，處有期徒刑陸月，如易科罰金，以新臺幣壹仟元折算壹日。  12 被告Ａ○○ 事實二(一) Ａ○○共同犯剝奪他人行動自由罪，處有期徒刑伍月，如易科罰金，以新臺幣壹千元折算壹日。 (略) 13 被告Ｃ○○ 事實六 Ｃ○○共同犯搶奪罪，處有期徒刑捌月。 (略) 14 被告地○○ 事實一 地○○共同犯圖利聚眾賭博罪，處有期徒刑叁月，如易科罰金，以新臺幣壹仟元折算壹日。 (略) 15 被告午○○ 事實二(一) 午○○共同犯剝奪他人行動自由罪，處有期徒刑叁月，如易科罰金，以新臺幣壹仟元折算壹日。 (略) 16 被告辛○○ 事實二(一) 辛○○共同犯剝奪他人行動自由罪，處有期徒刑肆月，如易科罰金，以新臺幣壹仟元折算壹日。 (略) 17 被告酉○○ 事實二(一) 酉○○共同犯剝奪他人行動自由罪，處有期徒刑肆月，如易科罰金，以新臺幣壹仟元折算壹日。 (略) 18 被告張志城 事實一 張志城共同犯圖利聚眾賭博罪，處有期徒刑叁月，如易科罰金，以新臺幣壹仟元折算壹日。 (略)   事實五 張志城犯結夥三人以上強盜取財罪，處有期徒刑柒年貳月。  

附表二：沒收及追徵
編號 犯罪事實 沒收標的  沒收之諭知 1 事實一 犯罪所用之物 天九牌1副 沒收。 2   麻將牌1副 沒收。 3  犯罪所得 被告乙○○未扣案之犯罪所得新臺幣60萬3000元 沒收，於全部或一部不能沒收或不宜執行沒收時，追徵其價額。 4  犯罪所得 被告宙○○未扣案之犯罪所得新臺幣2萬4000元 沒收，於全部或一部不能沒收或不宜執行沒收時，追徵其價額。 5  犯罪所得 被告Ｂ○○未扣案之犯罪所得新臺幣5000元 沒收，於全部或一部不能沒收或不宜執行沒收時，追徵其價額。 6  犯罪所得 被告Ｆ○○未扣案之犯罪所得新臺幣6000元 沒收，於全部或一部不能沒收或不宜執行沒收時，追徵其價額。 7  犯罪所得 被告戌○○未扣案之犯罪所得新臺幣1萬元 沒收，於全部或一部不能沒收或不宜執行沒收時，追徵其價額。 8  犯罪所得 被告己○○未扣案之犯罪所得新臺幣1萬元 沒收，於全部或一部不能沒收或不宜執行沒收時，追徵其價額。 9  犯罪所得 被告卯○○未扣案之犯罪所得新臺幣1萬元 沒收，於全部或一部不能沒收或不宜執行沒收時，追徵其價額。 10  犯罪所得 被告子○○未扣案之犯罪所得新臺幣2萬元 沒收，於全部或一部不能沒收或不宜執行沒收時，追徵其價額。 11  犯罪所得 被告辰○○未扣案之犯罪所得新臺幣1萬元 沒收，於全部或一部不能沒收或不宜執行沒收時，追徵其價額。 12  犯罪所得 被告甲○○未扣案之犯罪所得新臺幣3000元 沒收，於全部或一部不能沒收或不宜執行沒收時，追徵其價額。 13  犯罪所得 被告張志城未扣案之犯罪所得新臺幣1萬元 沒收，於全部或一部不能沒收或不宜執行沒收時，追徵其價額。 14  犯罪所得 被告地○○未扣案之犯罪所得新臺幣2000元 沒收，於全部或一部不能沒收或不宜執行沒收時，追徵其價額。 15 事實三 犯罪所得 被害人亥○○簽立之本票4紙(本票號碼412303至412306) 扣案之被害人亥○○簽署之本票4紙(本票號碼412303至412306)均沒收。 16 事實四 犯罪所得 告訴人黃○○簽立之本票3紙（本票號碼412320至412322） 沒收。 17  犯罪所得 告訴人黃○○簽立之讓渡書1紙 沒收。 18 事實六 犯罪所得 被告乙○○未扣案之犯罪所得新臺幣50萬元 沒收，於全部或一部不能沒收或不宜執行沒收時，追徵其價額。 19  犯罪所得 被告子○○未扣案之犯罪所得新臺幣30萬元 沒收，於全部或一部不能沒收或不宜執行沒收時，追徵其價額。 20  犯罪所得 被告卯○○未扣案之犯罪所得新臺幣1萬5千元 沒收，於全部或一部不能沒收或不宜執行沒收時，追徵其價額。 21  犯罪所得 被告宙○○未扣案之犯罪所得新臺幣2萬元及金鍊子1條 沒收，於全部或一部不能沒收或不宜執行沒收時，追徵其價額。 22 事實八 違禁物 改造手槍1枝（槍枝管制編號：0000000000。含屬該改造手槍構造一部分之彈匣1個） 沒收。 23  違禁物 改造手槍1枝（槍枝管制編號：0000000000。含屬該改造手槍構造一部分之彈匣1個） 沒收。 24  違禁物 子彈5顆 沒收。